SET UTF-8
TRY оаниітврсулдкмпяьзчбегхшжєйїцюфщґОАНИІТВРСУЛДКМПЯЬЗЧБЕГХШЖЄЙЇЦЮФЩҐ-'
MAP 1
MAP гґ
WORDCHARS -ʼ'`
BREAK 1
BREAK -
IGNORE ́
ICONV 64
ICONV ʼ '
ICONV ’ '
ICONV a 0
ICONV b 0
ICONV c 0
ICONV d 0
ICONV e 0
ICONV f 0
ICONV g 0
ICONV h 0
ICONV i 0
ICONV j 0
ICONV k 0
ICONV l 0
ICONV m 0
ICONV n 0
ICONV o 0
ICONV p 0
ICONV q 0
ICONV r 0
ICONV s 0
ICONV t 0
ICONV u 0
ICONV v 0
ICONV x 0
ICONV w 0
ICONV y 0
ICONV z 0
ICONV A 0
ICONV B 0
ICONV C 0
ICONV D 0
ICONV E 0
ICONV F 0
ICONV G 0
ICONV H 0
ICONV I 0
ICONV J 0
ICONV K 0
ICONV L 0
ICONV M 0
ICONV N 0
ICONV O 0
ICONV P 0
ICONV Q 0
ICONV R 0
ICONV S 0
ICONV T 0
ICONV U 0
ICONV V 0
ICONV X 0
ICONV W 0
ICONV Y 0
ICONV Z 0
ICONV é 0
ICONV ô 0
ICONV ï 0
ICONV ü 0
ICONV ç 0
ICONV ñ 0
ICONV ß 0
ICONV ë 0
ICONV ä 0
ICONV ö 0

SFX ! Y 3
SFX ! ь е ь
SFX ! 0 е [бм]
SFX ! 0 е [вжрфчшщ]
SFX " Y 28
SFX " елець ільця елець
SFX " день ня день
SFX " тень ня тень
SFX " 0 я [аиуео]р
SFX " 0 а яр
SFX " оєць ійця боєць
SFX " осен існа осен
SFX " ьок ка рьок
SFX " вець евця [^аеєиіїоуюяг]вець
SFX " нець енця [^аеєиіїоуюяг]нець
SFX " рець ерця [^аеєиіїоуюяг]рець
SFX " евець івця евець
SFX " едець ідця едець
SFX " енець інця енець
SFX " епець іпця епець
SFX " ерець ірця ерець
SFX " овець івця овець
SFX " одець ідця одець
SFX " онець інця онець
SFX " опець іпця опець
SFX " орець ірця орець
SFX " елок ілка елок
SFX " овок івка овок
SFX " ід ьода лід
SFX " іл ьола ліл
SFX " ін ьона лін
SFX " ір ьора лір
SFX " іт ьота літ
SFX $ Y 26
SFX $ 0 і [жчшщ]
SFX $ ьо і ьо
SFX $ ьо ів ьо
SFX $ ьо ям ьо
SFX $ ьо ями ьо
SFX $ ьо ях ьо
SFX $ о и [^ь]о
SFX $ о ів [^ь]о
SFX $ о ам [^ь]о
SFX $ о ами [^ь]о
SFX $ о ах [^ь]о
SFX $ й ї й
SFX $ й їв й
SFX $ й ям й
SFX $ й ями й
SFX $ й ях й
SFX $ 0 ів [^аєиіїйоуьюя]
SFX $ 0 ам [^аєиіїйоуьюя]
SFX $ 0 ами [^аєиіїйоуьюя]
SFX $ 0 ах [^аєиіїйоуьюя]
SFX $ ь і ь
SFX $ ь ів ь
SFX $ ь ям ь
SFX $ ь ями ь
SFX $ ь ях ь
SFX $ 0 и [^аєиіїйоуьюяжчшщ]
SFX % Y 22
SFX % кка цці кка
SFX % а і [жчшщ]а
SFX % а ею [жчшщ]а
SFX % ха сі ха
SFX % я і [^іІйеиаоу'ь]я
SFX % я ею [^іІйеиаоу'ь]я
SFX % а и [^жчшщ]а
SFX % а ою [^жчшщ]а
SFX % я ю я
SFX % а у а
SFX % А У А
SFX % А И А
SFX % А ОЮ А
SFX % я ї ['ьйіІеиаоу]я
SFX % я єю ['ьйіІеиаоу]я
SFX % а і [^гГґкхжчшщ]а
SFX % га зі га
SFX % Га Зі Га
SFX % ГА ЗІ ГА
SFX % ґа зі ґа
SFX % ґа дзі ґа
SFX % ка ці [^к]ка
SFX & Y 2
SFX & е і ще
SFX & е ею ще
SFX ' Y 1
SFX ' ти но ти
SFX ( Y 125
SFX ( день ні день
SFX ( тень ні тень
SFX ( день нів день
SFX ( тень нів тень
SFX ( день ням день
SFX ( тень ням тень
SFX ( день нями день
SFX ( тень нями тень
SFX ( день нях день
SFX ( тень нях тень
SFX ( 0 і яр
SFX ( 0 ів яр
SFX ( 0 ам яр
SFX ( 0 ами яр
SFX ( 0 ах яр
SFX ( оєць ійці оєць
SFX ( оєць ійців боєць
SFX ( оєць ійцям боєць
SFX ( оєць ійцями боєць
SFX ( оєць ійцях боєць
SFX ( ьок ки рьок
SFX ( ьок ків рьок
SFX ( ьок кам рьок
SFX ( ьок ками рьок
SFX ( ьок ках рьок
SFX ( 0 і [аеиоу]р
SFX ( 0 ів [аеиоу]р
SFX ( 0 ям [аеиоу]р
SFX ( 0 ями [аеиоу]р
SFX ( 0 ях [аеиоу]р
SFX ( евець івці евець
SFX ( едець ідці едець
SFX ( енець інці енець
SFX ( епець іпці епець
SFX ( ерець ірці ерець
SFX ( овець івці овець
SFX ( одець ідці одець
SFX ( онець інці онець
SFX ( опець іпці опець
SFX ( орець ірці орець
SFX ( евець івців евець
SFX ( едець ідців едець
SFX ( енець інців енець
SFX ( епець іпців епець
SFX ( ерець ірців ерець
SFX ( овець івців овець
SFX ( одець ідців одець
SFX ( онець інців онець
SFX ( опець іпців опець
SFX ( орець ірців орець
SFX ( евець івцям евець
SFX ( едець ідцям едець
SFX ( енець інцям енець
SFX ( епець іпцям епець
SFX ( ерець ірцям ерець
SFX ( овець івцям овець
SFX ( одець ідцям одець
SFX ( онець інцям онець
SFX ( опець іпцям опець
SFX ( орець ірцям орець
SFX ( евець івцями евець
SFX ( едець ідцями едець
SFX ( енець інцями енець
SFX ( епець іпцями епець
SFX ( ерець ірцями ерець
SFX ( овець івцями овець
SFX ( одець ідцями одець
SFX ( онець інцями онець
SFX ( опець іпцями опець
SFX ( орець ірцями орець
SFX ( евець івцях евець
SFX ( едець ідцях едець
SFX ( енець інцях енець
SFX ( епець іпцях епець
SFX ( ерець ірцях ерець
SFX ( овець івцях овець
SFX ( одець ідцях одець
SFX ( онець інцях онець
SFX ( опець іпцях опець
SFX ( орець ірцях орець
SFX ( елок ілки елок
SFX ( елок ілків елок
SFX ( елок ілкам елок
SFX ( елок ілками елок
SFX ( елок ілках елок
SFX ( вець евці [^аеєиіїоуюягр]вець
SFX ( нець енці [^аеєиіїоуюягр]нець
SFX ( рець ерці [^аеєиіїоуюягр]рець
SFX ( вець евців [^аеєиіїоуюягр]вець
SFX ( нець енців [^аеєиіїоуюягр]нець
SFX ( рець ерців [^аеєиіїоуюягр]рець
SFX ( вець евцям [^аеєиіїоуюягр]вець
SFX ( нець енцям [^аеєиіїоуюягр]нець
SFX ( рець ерцям [^аеєиіїоуюягр]рець
SFX ( вець евцями [^аеєиіїоуюягр]вець
SFX ( нець енцями [^аеєиіїоуюягр]нець
SFX ( рець ерцями [^аеєиіїоуюягр]рець
SFX ( вець евцях [^аеєиіїоуюягр]вець
SFX ( нець енцях [^аеєиіїоуюягр]нець
SFX ( рець ерцях [^аеєиіїоуюягр]рець
SFX ( ід ьоди лід
SFX ( іл ьоли ліл
SFX ( ін ьони лін
SFX ( ір ьори лір
SFX ( іт ьоти літ
SFX ( ід ьодів лід
SFX ( іл ьолів ліл
SFX ( ін ьонів лін
SFX ( ір ьорів лір
SFX ( іт ьотів літ
SFX ( ід ьодам лід
SFX ( іл ьолам ліл
SFX ( ін ьонам лін
SFX ( ір ьорам лір
SFX ( іт ьотам літ
SFX ( ід ьодами лід
SFX ( іл ьолами ліл
SFX ( ін ьонами лін
SFX ( ір ьорами лір
SFX ( іт ьотами літ
SFX ( ід ьодах лід
SFX ( іл ьолах ліл
SFX ( ін ьонах лін
SFX ( ір ьорах лір
SFX ( іт ьотах літ
SFX ) Y 3
SFX ) ік оці ік
SFX ) іг озі іг
SFX ) іґ озі іґ
SFX * Y 6
SFX * атися учись жатися
SFX * атися учися жатися ###
SFX * стися дучись ястися
SFX * стися дучися ястися ###
SFX * ати учи жати
SFX * сти дучи ясти
SFX + Y 4
SFX + їй йо їй
SFX + ій ьо ій
SFX + ий о [^жчшщ]ий
SFX + ий е [жчшщ]ий
SFX , Y 5
SFX , г зі [гґ]
SFX , г зів [гґ]
SFX , г зям [гґ]
SFX , г зями [гґ]
SFX , г зях [гґ]
SFX - Y 17
SFX - 0 ей [жчшщ]
SFX - 0 ам [жчшщ]
SFX - 0 ами [жчшщ]
SFX - 0 ах [жчшщ]
SFX - 0 ей [ау]р
SFX - 0 ям [ау]р
SFX - 0 ями [ау]р
SFX - 0 ях [ау]р
SFX - 0 і [вф]
SFX - 0 ей [вф]
SFX - 0 ям [вф]
SFX - 0 ями [вф]
SFX - 0 ях [вф]
SFX - ь ей ь
SFX - ь ям ь
SFX - ь ями ь
SFX - ь ях ь
SFX . Y 113
SFX . ій ою ій
SFX . ій оєві ій
SFX . ій оєм ій
SFX . ій ої ій
SFX . іб обі .іб
SFX . ів ові .ів
SFX . ід оді .ід
SFX . іж ожі .іж
SFX . із озі .із
SFX . ім омі .ім
SFX . ін оні .ін
SFX . іп опі .іп
SFX . ір орі .ір
SFX . іс осі .іс
SFX . іт оті .іт
SFX . іш оші .іш
SFX . ізд озді ізд
SFX . ізт озті ізт
SFX . ірд орді ірд
SFX . ірт орті ірт
SFX . ісд осді ісд
SFX . іст ості іст
SFX . ізд озду ізд
SFX . ізк озку ізк
SFX . ізт озту ізт
SFX . ірд орду ірд
SFX . ірк орку ірк
SFX . ірт орту ірт
SFX . ісд осду ісд
SFX . іск оску іск
SFX . іст осту іст
SFX . ізд оздові ізд
SFX . ізк озкові ізк
SFX . ізт озтові ізт
SFX . ірд ордові ірд
SFX . ірк оркові ірк
SFX . ірт ортові ірт
SFX . ісд осдові ісд
SFX . іск оскові іск
SFX . іст остові іст
SFX . ізд оздом ізд
SFX . ізк озком ізк
SFX . ізт озтом ізт
SFX . ірд ордом ірд
SFX . ірк орком ірк
SFX . ірт ортом ірт
SFX . ісд осдом ісд
SFX . іск оском іск
SFX . іст остом іст
SFX . іб обові іб
SFX . ід одові ід
SFX . іг огові іг
SFX . із озові із
SFX . ік окові ік
SFX . іл олові іл
SFX . ім омові ім
SFX . ін онові ін
SFX . іп опові іп
SFX . ір орові ір
SFX . іс осові іс
SFX . іт отові іт
SFX . ік оці потік
SFX . іж ожу іж
SFX . іш ошу іш
SFX . іж ожем іж
SFX . іш ошем іш
SFX . іж ожеві іж
SFX . іш ошеві іш
SFX . інь оню інь
SFX . інь оневі інь
SFX . інь онем інь
SFX . інь оні інь
SFX . іль олю іль
SFX . іль олеві іль
SFX . іль олем іль
SFX . іль олі іль
SFX . іб обу іб
SFX . ів ову ів
SFX . ід оду ід
SFX . іг огу іг
SFX . із озу із
SFX . ік оку ік
SFX . іл олу іл
SFX . ім ому ім
SFX . ін ону ін
SFX . іп опу іп
SFX . ір ору ір
SFX . іс осу іс
SFX . іт оту іт
SFX . іч очу іч
SFX . іб обом іб
SFX . ів овом ів
SFX . ід одом ід
SFX . іг огом іг
SFX . із озом із
SFX . ік оком ік
SFX . іл олом іл
SFX . ім омом ім
SFX . ін оном ін
SFX . іп опом іп
SFX . ір ором ір
SFX . іс осом іс
SFX . іт отом іт
SFX . іч очом іч
SFX . ік оці стік
SFX . івш овшу івш
SFX . івш овшеві івш
SFX . івш овшем івш
SFX . івш овші івш
SFX . ість остю ість
SFX . ість остеві ість
SFX . ість остем ість
SFX . ість ості ість
SFX 0 Y 5
SFX 0 е а ще
SFX 0 е 0 ще
SFX 0 е ам ще
SFX 0 е ами ще
SFX 0 е ах ще
SFX 1 Y 28
SFX 1 ьо я ьо
SFX 1 ьо ю ьо
SFX 1 ьо еві ьо
SFX 1 ьо ьові ьо
SFX 1 ьо ем ьо
SFX 1 ьо ьом ьо
SFX 1 ьо і ьо
SFX 1 0 еві [жчшщ]
SFX 1 0 ем [жчшщ]
SFX 1 о е ло
SFX 1 о і [^гкь]о
SFX 1 о а [^ь]о
SFX 1 о у [^ь]о
SFX 1 о ові [^ь]о
SFX 1 о ом [^ь]о
SFX 1 й ю й
SFX 1 й єві й
SFX 1 й єм й
SFX 1 й ї й
SFX 1 0 ові [^аеєиійоуьюяжчшщ]
SFX 1 0 ом [^аеєиійоуьюяжчшщ]
SFX 1 0 і [^аеєиійоуьюягґкх]
SFX 1 0 у [^аеєиійоуьюя]
SFX 1 ь ю ь
SFX 1 ь еві ь
SFX 1 ь ем ь
SFX 1 ь і ь
SFX 1 о у [^лрь]о
SFX 2 Y 62
SFX 2 іб ебу іб
SFX 2 іл елу іл
SFX 2 ін ену ін
SFX 2 іп епу іп
SFX 2 ір еру ір
SFX 2 іс есу іс
SFX 2 іт ету іт
SFX 2 іб ебові іб
SFX 2 іл елові іл
SFX 2 ін енові ін
SFX 2 іп епові іп
SFX 2 ір ерові ір
SFX 2 іс есові іс
SFX 2 іт етові іт
SFX 2 іб ебом іб
SFX 2 іл елом іл
SFX 2 ін еном ін
SFX 2 іп епом іп
SFX 2 ір ером ір
SFX 2 іс есом іс
SFX 2 іт етом іт
SFX 2 іб ебі іб
SFX 2 іл елі іл
SFX 2 ін ені ін
SFX 2 іп епі іп
SFX 2 ір ері ір
SFX 2 іс есі іс
SFX 2 іт еті іт
SFX 2 ій ею ій
SFX 2 ій еєві ій
SFX 2 ій еєм ій
SFX 2 ій еї ій
SFX 2 ідь едю ідь
SFX 2 іль елю іль
SFX 2 інь еню інь
SFX 2 ідь едеві ідь
SFX 2 іль елеві іль
SFX 2 інь еневі інь
SFX 2 ідь едем ідь
SFX 2 іль елем іль
SFX 2 інь енем інь
SFX 2 ідь еді ідь
SFX 2 іль елі іль
SFX 2 інь ені інь
SFX 2 іж ежу іж
SFX 2 іш ешу іш
SFX 2 іж ежеві іж
SFX 2 іш ешеві іш
SFX 2 іж ежем іж
SFX 2 іш ешем іш
SFX 2 іж ежі іж
SFX 2 іш еші іш
SFX 2 їв єву їв
SFX 2 їв євом їв
SFX 2 їв єві їв
SFX 2 ів еву ів
SFX 2 ів евом ів
SFX 2 ів еві ів
SFX 2 іг егу іг
SFX 2 іг егові іг
SFX 2 іг егом іг
SFX 2 іг езі іг
SFX 3 Y 114
SFX 3 ов ву ов
SFX 3 ок ку ок
SFX 3 ол лу ол
SFX 3 ом му ом
SFX 3 он ну он
SFX 3 ор ру ор
SFX 3 ов вом ов
SFX 3 ок ком ок
SFX 3 ол лом ол
SFX 3 ом мом ом
SFX 3 он ном он
SFX 3 ор ром ор
SFX 3 ей 'ю ей
SFX 3 ей 'єві ей
SFX 3 ей 'єм ей
SFX 3 ей 'ї ей
SFX 3 ок кові ок
SFX 3 ол лові ол
SFX 3 ом мові ом
SFX 3 он нові он
SFX 3 ор рові ор
SFX 3 ов ві ов
SFX 3 ол лі ол
SFX 3 ом мі ом
SFX 3 он ні он
SFX 3 ор рі ор
SFX 3 ень ьню лень
SFX 3 ець ьцю лець
SFX 3 ень ьневі лень
SFX 3 ець ьцеві лець
SFX 3 ень ьнем лень
SFX 3 ець ьцем лець
SFX 3 ень ьні лень
SFX 3 ець ьці лець
SFX 3 ек ку ек
SFX 3 ел лу ел
SFX 3 ем му ем
SFX 3 ен ну ен
SFX 3 ер ру ер
SFX 3 ес су ес
SFX 3 ет ту ет
SFX 3 ек кові ек
SFX 3 ел лові ел
SFX 3 ем мові ем
SFX 3 ен нові ен
SFX 3 ер рові ер
SFX 3 ес сові ес
SFX 3 ет тові ет
SFX 3 ек ком ек
SFX 3 ел лом ел
SFX 3 ем мом ем
SFX 3 ен ном ен
SFX 3 ер ром ер
SFX 3 ес сом ес
SFX 3 ет том ет
SFX 3 ек кі ек
SFX 3 ел лі ел
SFX 3 ем мі ем
SFX 3 ен ні ен
SFX 3 ер рі ер
SFX 3 ес сі ес
SFX 3 ет ті ет
SFX 3 єць йцю єць
SFX 3 єць йцеві єць
SFX 3 єць йцем єць
SFX 3 єць йці єць
SFX 3 іль лю [^л]іль
SFX 3 інь ню [^л]інь
SFX 3 іть тю [^л]іть
SFX 3 іць цю [^л]іць
SFX 3 ель лю [^л]ель
SFX 3 ень ню [^л]ень
SFX 3 еть тю [^л]еть
SFX 3 ець цю [^л]ець
SFX 3 оль лю [^л]оль
SFX 3 онь ню [^л]онь
SFX 3 оть тю [^л]оть
SFX 3 оць цю [^л]оць
SFX 3 іль леві [^л]іль
SFX 3 інь неві [^л]інь
SFX 3 іть теві [^л]іть
SFX 3 іць цеві [^л]іць
SFX 3 ель леві [^л]ель
SFX 3 ень неві [^л]ень
SFX 3 еть теві [^л]еть
SFX 3 ець цеві [^л]ець
SFX 3 оль леві [^л]оль
SFX 3 онь неві [^л]онь
SFX 3 оть теві [^л]оть
SFX 3 оць цеві [^л]оць
SFX 3 іль лем [^л]іль
SFX 3 інь нем [^л]інь
SFX 3 іть тем [^л]іть
SFX 3 іць цем [^л]іць
SFX 3 ель лем [^л]ель
SFX 3 ень нем [^л]ень
SFX 3 еть тем [^л]еть
SFX 3 ець цем [^л]ець
SFX 3 оль лем [^л]оль
SFX 3 онь нем [^л]онь
SFX 3 оть тем [^л]оть
SFX 3 оць цем [^л]оць
SFX 3 іль лі [^л]іль
SFX 3 інь ні [^л]інь
SFX 3 іть ті [^л]іть
SFX 3 іць ці [^л]іць
SFX 3 ель лі [^л]ель
SFX 3 ень ні [^л]ень
SFX 3 еть ті [^л]еть
SFX 3 ець ці [^л]ець
SFX 3 оль лі [^л]оль
SFX 3 онь ні [^л]онь
SFX 3 оть ті [^л]оть
SFX 3 оць ці [^л]оць
SFX 4 Y 30
SFX 4 тати чіте [^с]тати
SFX 4 ати іте ати
SFX 4 ити іте ити
SFX 4 оти іте оти
SFX 4 ути іте ути
SFX 4 татися чітеся [^с]татися
SFX 4 татися чітесь [^с]татися
SFX 4 стати щіте с[т]ати
SFX 4 ертися рітеся ертися
SFX 4 ертися рітесь ертися
SFX 4 ітися ітеся [дн]ітися
SFX 4 ітися ітесь [дн]ітися
SFX 4 гти жіте гти
SFX 4 іти іте [дн]іти
SFX 4 ерти ріте ерти
SFX 4 гтися жітеся гтися
SFX 4 гтися жітесь гтися
SFX 4 статися щітеся с[т]атися
SFX 4 статися щітесь с[т]атися
SFX 4 їтися їтеся їтися
SFX 4 їтися їтесь їтися
SFX 4 їти їте їти
SFX 4 атися ітеся атися
SFX 4 итися ітеся итися
SFX 4 отися ітеся отися
SFX 4 утися ітеся утися
SFX 4 атися ітесь атися
SFX 4 итися ітесь итися
SFX 4 отися ітесь отися
SFX 4 утися ітесь утися
SFX 5 Y 109
SFX 5 елець ільцю елець
SFX 5 елець ільцеві елець
SFX 5 елець ільцем елець
SFX 5 елець ільці елець
SFX 5 0 у яр
SFX 5 0 еві яр
SFX 5 0 ем яр
SFX 5 0 і яр
SFX 5 вець евцю [^аеєиіїоуюя]вець
SFX 5 нець енцю [^аеєиіїоуюя]нець
SFX 5 рець ерцю [^аеєиіїоуюя]рець
SFX 5 вець евцеві [^аеєиіїоуюя]вець
SFX 5 нець енцеві [^аеєиіїоуюя]нець
SFX 5 рець ерцеві [^аеєиіїоуюя]рець
SFX 5 вець евцем [^аеєиіїоуюя]вець
SFX 5 нець енцем [^аеєиіїоуюя]нець
SFX 5 рець ерцем [^аеєиіїоуюя]рець
SFX 5 вець евці [^аеєиіїоуюя]вець
SFX 5 нець енці [^аеєиіїоуюя]нець
SFX 5 рець ерці [^аеєиіїоуюя]рець
SFX 5 оєць ійцю боєць
SFX 5 оєць ійцеві боєць
SFX 5 оєць ійці боєць
SFX 5 оєць ійцем боєць
SFX 5 осен існу осен
SFX 5 осен існові осен
SFX 5 осен існі осен
SFX 5 осен існом осен
SFX 5 ьок ку рьок
SFX 5 ьок кові рьок
SFX 5 ьок ком рьок
SFX 5 0 ю [аеиоу]р
SFX 5 0 еві [аеиоу]р
SFX 5 0 ем [аеиоу]р
SFX 5 0 і [аеиоу]р
SFX 5 евець івцю евець
SFX 5 едець ідцю едець
SFX 5 енець інцю енець
SFX 5 епець іпцю епець
SFX 5 ерець ірцю ерець
SFX 5 овець івцю овець
SFX 5 одець ідцю одець
SFX 5 онець інцю онець
SFX 5 опець іпцю опець
SFX 5 орець ірцю орець
SFX 5 евець івцеві евець
SFX 5 едець ідцеві едець
SFX 5 енець інцеві енець
SFX 5 епець іпцеві епець
SFX 5 ерець ірцеві ерець
SFX 5 овець івцеві овець
SFX 5 одець ідцеві одець
SFX 5 онець інцеві онець
SFX 5 опець іпцеві опець
SFX 5 орець ірцеві орець
SFX 5 евець івцем евець
SFX 5 едець ідцем едець
SFX 5 енець інцем енець
SFX 5 епець іпцем епець
SFX 5 ерець ірцем ерець
SFX 5 овець івцем овець
SFX 5 одець ідцем одець
SFX 5 онець інцем онець
SFX 5 опець іпцем опець
SFX 5 орець ірцем орець
SFX 5 евець івці евець
SFX 5 едець ідці едець
SFX 5 енець інці енець
SFX 5 епець іпці епець
SFX 5 ерець ірці ерець
SFX 5 овець івці овець
SFX 5 одець ідці одець
SFX 5 онець інці онець
SFX 5 опець іпці опець
SFX 5 орець ірці орець
SFX 5 тень ню тень
SFX 5 день ню день
SFX 5 тень неві тень
SFX 5 день неві день
SFX 5 тень ні тень
SFX 5 день ні день
SFX 5 тень нем тень
SFX 5 день нем день
SFX 5 елок ілку елок
SFX 5 елок ілкові елок
SFX 5 елок ілком елок
SFX 5 овок івку овок
SFX 5 овок івкові овок
SFX 5 овок івком овок
SFX 5 ід ьоду лід
SFX 5 іл ьолу ліл
SFX 5 ін ьону лін
SFX 5 ір ьору лір
SFX 5 іт ьоту літ
SFX 5 ід ьодові лід
SFX 5 іл ьолові ліл
SFX 5 ін ьонові лін
SFX 5 ір ьорові лір
SFX 5 іт ьотові літ
SFX 5 ід ьодом лід
SFX 5 іл ьолом ліл
SFX 5 ін ьоном лін
SFX 5 ір ьором лір
SFX 5 іт ьотом літ
SFX 5 ід ьоді лід
SFX 5 іл ьолі ліл
SFX 5 ін ьоні лін
SFX 5 ір ьорі лір
SFX 5 іт ьоті літ
SFX 6 Y 9
SFX 6 іти учи діти
SFX 6 лати телючи слати
SFX 6 итися 'ючись [бвп]итися
SFX 6 итися 'ючися [бвп]итися ###
SFX 6 ити 'ючи [бвп]ити
SFX 6 ітися учись дітися
SFX 6 ітися учися дітися ###
SFX 6 латися телючись слатися
SFX 6 латися телючися слатися ###
SFX 7 Y 31
SFX 7 ік оче ік
SFX 7 іб обе іб
SFX 7 ів ове ів
SFX 7 ід оде ід
SFX 7 іж оже іж
SFX 7 із озе із
SFX 7 іл оле іл
SFX 7 ім оме ім
SFX 7 ін оне ін
SFX 7 іп опе іп
SFX 7 ір оре ір
SFX 7 іс осе іс
SFX 7 іт оте іт
SFX 7 іш оше іш
SFX 7 івд овде івд
SFX 7 івк овке івк
SFX 7 івт овте івт
SFX 7 івш овше івш
SFX 7 ізд озде ізд
SFX 7 ізк озке ізк
SFX 7 ізт озте ізт
SFX 7 ізш озше ізш
SFX 7 ірд орде ірд
SFX 7 ірк орке ірк
SFX 7 ірт орте ірт
SFX 7 ірш орше ірш
SFX 7 ісд осде ісд
SFX 7 іск оске іск
SFX 7 іст осте іст
SFX 7 ісш осше ісш
SFX 7 іг оже іг
SFX 8 Y 10
SFX 8 н 0 ин
SFX 8 ин 0 ин
SFX 8 ин ам ин
SFX 8 ин ами ин
SFX 8 ин ах ин
SFX 8 0 и ан
SFX 8 0 0 ан
SFX 8 0 ам ан
SFX 8 0 ами ан
SFX 8 0 ах ан
SFX 9 Y 20
SFX 9 ати и [^т]ати
SFX 9 ати імо [^т]ати
SFX 9 ати ім [^т]ати
SFX 9 ати іть [^т]ати
SFX 9 атися ися [^т]атися
SFX 9 атися ись [^т]атися
SFX 9 атися імося [^т]атися
SFX 9 атися імось [^т]атися
SFX 9 атися імся [^т]атися
SFX 9 атися іться [^т]атися
SFX 9 ити и ити
SFX 9 ити імо ити
SFX 9 ити ім ити
SFX 9 ити іть ити
SFX 9 итися ися итися
SFX 9 итися ись итися
SFX 9 итися імося итися
SFX 9 итися імось итися
SFX 9 итися імся итися
SFX 9 итися іться итися
SFX : Y 10
SFX : а и а
SFX : я ей ля
SFX : ірня ерень ірня
SFX : шка щок ка
SFX : ня ень хня
SFX : 0 м [ая]
SFX : 0 ми [ая]
SFX : 0 х [ая]
SFX : га ог га
SFX : я і я
SFX ; Y 3
SFX ; й я й
SFX ; ь я ь
SFX ; 0 а [^аєиійоуьюя]
SFX < Y 18
SFX < я і [^аеиійоу'ь]я
SFX < ля ь роділля
SFX < я ь рля
SFX < я ь [аеєиіїйоуюяОАЮ]ня
SFX < я ь [^тс]тя
SFX < а і [жчшщ]а
SFX < а и [^жчшщ]а
SFX < я ь [аеєиіїйоуюядскОАЮ]ля
SFX < я ь [^о]стя
SFX < я 0 ря
SFX < я ї [аеиійоу'ь]я
SFX < а 0 а
SFX < йя й йя
SFX < я ь [дцсз]я
SFX < 0 м [ая]
SFX < 0 ми [ая]
SFX < 0 х [ая]
SFX < я й [іеиаоу]я
SFX = Y 56
SFX = я і [^аеиійоу'ь]я
SFX = ья ей ья
SFX = ья ій ья
SFX = а і [жчшщ]а
SFX = а ей [жчшщ]а
SFX = ця ець ця
SFX = оба іб оба
SFX = ова ів ова
SFX = ога іг ога
SFX = ода ід ода
SFX = ока ік ока
SFX = ола іл ола
SFX = она ін она
SFX = опа іп опа
SFX = ора ір ора
SFX = оса іс оса
SFX = ота іт ота
SFX = оха іх оха
SFX = ра ер [бт]ра
SFX = 'я ей м'я
SFX = а и [^жчшщ]а
SFX = га іг рга
SFX = ьоза із ьоза
SFX = ма ом ьма
SFX = йня єнь [^і]йня
SFX = ра ор [^бот]ра
SFX = на ен [вжмс]на
SFX = ла ел [ст]ла
SFX = 0 м [ая]
SFX = 0 ми [ая]
SFX = 0 х [ая]
SFX = я ей адя
SFX = оря ір оря
SFX = ма ем [чр]ма
SFX = еза із еза
SFX = дя ей ддя
SFX = тя ей ття
SFX = еда ід еда
SFX = ня онь [кх]ня
SFX = та іт хта
SFX = та от хта
SFX = оза із [^ь]оза
SFX = ва ов [^о]ва
SFX = я ей рзя
SFX = йня єнь [влр]ійня
SFX = я ей [^т]тя
SFX = ьня ень ьня
SFX = я ї [аеиійоу'ь]я
SFX = я ей [еи][лн]я
SFX = на ен озна
SFX = ійня оєнь [^влр]ійня
SFX = ля ель [^аеєиіїоуюяклс]ля
SFX = ня ень [^аеєиіїйоуюякнхь]ня
SFX = ка ок [^аеєиіїоуюя]ка
SFX = ійна оєн ійна
SFX = ля ей лля
SFX > Y 1
SFX > сти дено сти
SFX ? Y 14
SFX ? ідь едя ідь
SFX ? іль еля іль
SFX ? інь еня інь
SFX ? іб еба іб
SFX ? ів ева ів
SFX ? іг ега іг
SFX ? іж ежа іж
SFX ? ін ена ін
SFX ? іп епа іп
SFX ? ір ера ір
SFX ? іс еса іс
SFX ? іт ета іт
SFX ? іш еша іш
SFX ? їв єва їв
SFX @ Y 10
SFX @ іж оже іж
SFX @ іч оче [мн]іч
SFX @ ь е [^їі]сть
SFX @ іш оше іш
SFX @ іч ече [^мн]іч
SFX @ ісль осле ісль
SFX @ ісь есе осінь
SFX @ івь еве овінь
SFX @ ість осте ість
SFX @ їсть йосте їсть
SFX A Y 9
SFX A оїти ій оїти
SFX A оїти іймо оїти
SFX A оїти ійте оїти
SFX A оїтися ійся оїтися
SFX A оїтися ійсь оїтися
SFX A оїтися іймося оїтися
SFX A оїтися іймось оїтися
SFX A оїтися ійтеся оїтися
SFX A оїтися ійтесь оїтися
SFX B Y 5
SFX B 0 і [аеиіоуя]р
SFX B 0 ів [аеиіоуя]р
SFX B 0 ам [аеиіоуя]р
SFX B 0 ами [аеиіоуя]р
SFX B 0 ах [аеиіоуя]р
SFX C Y 25
SFX C іж ожі іж
SFX C 0 жю іж
SFX C іч ечі [^нм]іч
SFX C іць оці іць
SFX C ь цю іць
SFX C іть оті іть
SFX C ь тю іть
SFX C ь і [^їі]сть
SFX C ь и [^їі]сть
SFX C іч очі [мн]іч
SFX C 0 чю іч
SFX C іш оші іш
SFX C 0 шю іш
SFX C ісль ослі ісль
SFX C інь оні інь
SFX C ь ню інь
SFX C іль олі іль
SFX C ь лю іль
SFX C ість ості ість
SFX C ість ости ість
SFX C ь ю с[лт]ь
SFX C їсть йості їсть
SFX C їсть йости їсть
SFX C ідь оді ідь
SFX C ь дю ідь
SFX D Y 19
SFX D ь зю [аоуеиіяюєї]зь
SFX D 0 шю [аоуеиіяюєї]ш
SFX D 0 і [жчшщр]
SFX D 0 чю [аоуеиіяюєї]ч
SFX D ь лю [аоуеиіяюєї]ль
SFX D ь ню [аоуеиіяюєї]нь
SFX D 0 і [^ії][бвфм]
SFX D 0 'ю [^ії][бвфм]
SFX D 0 ю щ
SFX D ь и [^аоуеиіяюєї]ть
SFX D ь і ь
SFX D 0 ю [^аоуеиіяюєї][жчш]
SFX D ь дю [аоуеиіяюєї]дь
SFX D 0 'ю [аіуе]р
SFX D 0 жю [аоуеиіяюєї]ж
SFX D ь ю [^аоуеиіяюєї].ь
SFX D ь сю [аоуеиіяюєї]сь
SFX D ь тю [аоуеиіяюєї]ть
SFX D ь цю [аоуеиіяюєї]ць
SFX E Y 38
SFX E н нові їн
SFX E ів ова [^жчшщ]ів
SFX E ів ову [^жчшщ]ів
SFX E ів овим [^жчшщ]ів
SFX E ів ові [^жчшщ]ів
SFX E ів ове [^жчшщ]ів
SFX E ів іва [^жчшщ]ів
SFX E ів іву [^жчшщ]ів
SFX E ів івим [^жчшщ]ів
SFX E ів іві [^жчшщ]ів
SFX E ів іве [^жчшщ]ів
SFX E н на [иії]н
SFX E н ну [иії]н
SFX E н ним [иії]н
SFX E н ні [иії]н
SFX E н не [иії]н
SFX E н ної [иії]н
SFX E н ній [иії]н
SFX E н ною [иії]н
SFX E н ни [иії]н
SFX E н них [иії]н
SFX E н ними [иії]н
SFX E ой ого ой
SFX E ой ому ой
SFX E ой им ой
SFX E ой ім ой
SFX E в ва [оеє]в
SFX E в ву [оеє]в
SFX E в вим [оеє]в
SFX E в ві [оеє]в
SFX E в ве [оеє]в
SFX E в вої [оеє]в
SFX E в вій [оеє]в
SFX E в вою [оеє]в
SFX E в ви [оеє]в
SFX E в вих [оеє]в
SFX E в вими [оеє]в
SFX E н нові шин
SFX F Y 8
SFX F ь лю [аоуеиіяюєї]ль
SFX F інь ені інь
SFX F ь ню інь
SFX F іль елі іль
SFX F ір ері ір
SFX F 0 'ю ір
SFX F ь дю [аоуеиіяюєї]дь
SFX F ідь еді ідь
SFX G Y 57
SFX G е ого е
SFX G о ого о
SFX G е ому е
SFX G о ому о
SFX G е им е
SFX G о им о
SFX G е ім е
SFX G о ім о
SFX G ий ого ий
SFX G ий ому ий
SFX G ий им ий
SFX G ий ім ий
SFX G ій ім ій
SFX G 0 ого ин
SFX G 0 ому ин
SFX G 0 им ин
SFX G 0 ім ин
SFX G ій ього [^жкчшщ]ій
SFX G ій ьому [^жкчшщ]ій
SFX G ій ого [жкчшщ]ій
SFX G ій ому [жкчшщ]ій
SFX G ін іна ін
SFX G ін іну ін
SFX G ін інові ін
SFX G ін іном ін
SFX G ін іним ін
SFX G ін іні ін
SFX G ін іне ін
SFX G є ього [^'ь]є
SFX G є ьому [^'ь]є
SFX G є ім [^'ь]є
SFX G є його ьє
SFX G є йому ьє
SFX G є їм ьє
SFX G 'є його 'є
SFX G 'є йому 'є
SFX G є їм 'є
SFX G я ьої я
SFX G я ій я
SFX G я ю я
SFX G я ьою я
SFX G ів евого [жчшщ]ів
SFX G ів евому [жчшщ]ів
SFX G ів евим [жчшщ]ів
SFX G ів евім [жчшщ]ів
SFX G а ої а
SFX G а ій а
SFX G а у а
SFX G а ою а
SFX G і им і
SFX G і і і
SFX G і их і
SFX G і ими і
SFX G ів ового [^жчшщ]ів
SFX G ів овому [^жчшщ]ів
SFX G ів овим [^жчшщ]ів
SFX G ів овім [^жчшщ]ів
SFX H Y 5
SFX H 0 и н
SFX H 0 0 н
SFX H 0 ам н
SFX H 0 ами н
SFX H 0 ах н
SFX I Y 20
SFX I їв єва [^жшщ]їв
SFX I їв єву [^жшщ]їв
SFX I їв євим [^жшщ]їв
SFX I їв єві [^жшщ]їв
SFX I їв єве [^жшщ]їв
SFX I їв їва [^жшщ]їв
SFX I їв їву [^жшщ]їв
SFX I їв ївим [^жшщ]їв
SFX I їв їві [^жшщ]їв
SFX I їв їве [^жшщ]їв
SFX I ів ева [^жшщ]ів
SFX I ів еву [^жшщ]ів
SFX I ів евим [^жшщ]ів
SFX I ів еві [^жшщ]ів
SFX I ів еве [^жшщ]ів
SFX I ів іва [^жшщ]ів
SFX I ів іву [^жшщ]ів
SFX I ів івим [^жшщ]ів
SFX I ів іві [^жшщ]ів
SFX I ів іве [^жшщ]ів
SFX J Y 65
SFX J іб еби іб
SFX J ів еви ів
SFX J іг еги іг
SFX J ін ени ін
SFX J іп епи іп
SFX J ір ери ір
SFX J іс еси іс
SFX J іт ети іт
SFX J ідь еді ідь
SFX J іль елі іль
SFX J інь ені інь
SFX J ідь едів ідь
SFX J іль елів іль
SFX J інь енів інь
SFX J ідь едям ідь
SFX J іль елям іль
SFX J інь еням інь
SFX J ідь едями ідь
SFX J іль елями іль
SFX J інь енями інь
SFX J ідь едях ідь
SFX J іль елях іль
SFX J інь енях інь
SFX J іж ежі іж
SFX J іш еші іш
SFX J іб ебів іб
SFX J ів евів ів
SFX J іг егів іг
SFX J іж ежів іж
SFX J ін енів ін
SFX J іп епів іп
SFX J ір ерів ір
SFX J іс есів іс
SFX J іт етів іт
SFX J іш ешів іш
SFX J іб ебам іб
SFX J ів евам ів
SFX J іг егам іг
SFX J іж ежам іж
SFX J ін енам ін
SFX J іп епам іп
SFX J ір ерам ір
SFX J іс есам іс
SFX J іт етам іт
SFX J іш ешам іш
SFX J іб ебами іб
SFX J ів евами ів
SFX J іг егами іг
SFX J іж ежами іж
SFX J ін енами ін
SFX J іп епами іп
SFX J ір ерами ір
SFX J іс есами іс
SFX J іт етами іт
SFX J іш ешами іш
SFX J іб ебах іб
SFX J ів евах ів
SFX J іг егах іг
SFX J іж ежах іж
SFX J ін енах ін
SFX J іп епах іп
SFX J ір ерах ір
SFX J іс есах іс
SFX J іт етах іт
SFX J іш ешах іш
SFX K Y 10
SFX K 0 е [аеиуяо]р
SFX K осен існе осен
SFX K вець евче [^аеєиіїоуюяг]вець
SFX K нець енче [^аеєиіїоуюяг]нець
SFX K рець ерче [^аеєиіїоуюяг]рець
SFX K ід ьоде лід
SFX K іл ьоле ліл
SFX K ін ьоне лін
SFX K ір ьоре лір
SFX K іт ьоте літ
SFX L Y 49
SFX L іти ь діти
SFX L іти ьмо діти
SFX L іти ьте діти
SFX L ути ь нути
SFX L ути ьмо нути
SFX L ути ьте нути
SFX L атися ся [жч]атися
SFX L атися мося [жч]атися
SFX L атися мось [жч]атися
SFX L атися теся [жч]атися
SFX L атися тесь [жч]атися
SFX L утися ься нутися
SFX L утися ьмося нутися
SFX L утися ьмось нутися
SFX L утися ьтеся нутися
SFX L утися ьтесь нутися
SFX L ити 0 [вжчшщбмпрф]ити
SFX L ити мо [вжчшщбмпрф]ити
SFX L ити те [вжчшщбмпрф]ити
SFX L ати 0 [жч]ати
SFX L ати мо [жч]ати
SFX L ати те [жч]ати
SFX L итися ся [вжчшщбмпрф]итися
SFX L итися мося [вжчшщбмпрф]итися
SFX L итися мось [вжчшщбмпрф]итися
SFX L итися теся [вжчшщбмпрф]итися
SFX L итися тесь [вжчшщбмпрф]итися
SFX L итися ься [дтзснл]итися
SFX L итися ьмося [дтзснл]итися
SFX L итися ьмось [дтзснл]итися
SFX L итися ьтеся [дтзснл]итися
SFX L итися ьтесь [дтзснл]итися
SFX L ити ь [дтзснл]ити
SFX L ити ьмо [дтзснл]ити
SFX L ити ьте [дтзснл]ити
SFX L їтися йся їтися
SFX L їтися йсь їтися
SFX L їтися ймося їтися
SFX L їтися ймось їтися
SFX L їтися йтеся їтися
SFX L їтися йтесь їтися
SFX L їти й їти
SFX L їти ймо їти
SFX L їти йте їти
SFX L ітися ься дітися
SFX L ітися ьмося дітися
SFX L ітися ьмось дітися
SFX L ітися ьтеся дітися
SFX L ітися ьтесь дітися
SFX M Y 68
SFX M іти и діти
SFX M іти імо діти
SFX M іти ім діти
SFX M іти іть діти
SFX M ути и нути
SFX M ути імо нути
SFX M ути ім нути
SFX M ути іть нути
SFX M утися ися нутися
SFX M утися ись нутися
SFX M утися імося нутися
SFX M утися імось нутися
SFX M утися імся нутися
SFX M утися іться нутися
SFX M тати чи [^с]тати
SFX M тати чімо [^с]тати
SFX M тати чім [^с]тати
SFX M тати чіть [^с]тати
SFX M атися ися [^т]атися
SFX M атися ись [^т]атися
SFX M атися імося [^т]атися
SFX M атися імось [^т]атися
SFX M атися імся [^т]атися
SFX M атися іться [^т]атися
SFX M итися ися итися
SFX M итися ись итися
SFX M итися імося итися
SFX M итися імось итися
SFX M итися імся итися
SFX M итися іться итися
SFX M ати и [^т]ати
SFX M ати імо [^т]ати
SFX M ати ім [^т]ати
SFX M ати іть [^т]ати
SFX M татися чися [^с]татися
SFX M татися чись [^с]татися
SFX M татися чімося [^с]татися
SFX M татися чімось [^с]татися
SFX M татися чімся [^с]татися
SFX M татися чіться [^с]татися
SFX M стати щи с[т]ати
SFX M стати щімо с[т]ати
SFX M стати щім с[т]ати
SFX M стати щіть с[т]ати
SFX M статися щися с[т]атися
SFX M статися щись с[т]атися
SFX M статися щімося с[т]атися
SFX M статися щімось с[т]атися
SFX M статися щімся с[т]атися
SFX M статися щіться с[т]атися
SFX M їтися їся їтися
SFX M їтися їсь їтися
SFX M їтися їмося їтися
SFX M їтися їмось їтися
SFX M їтися їться їтися
SFX M їти ї їти
SFX M їти їмо їти
SFX M їти їть їти
SFX M ити и ити
SFX M ити імо ити
SFX M ити ім ити
SFX M ити іть ити
SFX M ітися ися дітися
SFX M ітися ись дітися
SFX M ітися імося дітися
SFX M ітися імось дітися
SFX M ітися імся дітися
SFX M ітися іться дітися
SFX N Y 5
SFX N енити інено енити
SFX N олоти елено олоти
SFX N гнути жено гнути
SFX N сти тено ести
SFX N сти джено істи
SFX O Y 27
SFX O вити влено вити
SFX O ти лено убти
SFX O ювати йовано [аіоу]ювати
SFX O ити жено [^з]дити
SFX O тіти чено тіти
SFX O тити чено [^с]тити
SFX O іти ено літи
SFX O мити млено мити
SFX O ити ено [жлнрчшщ]ити
SFX O стити щено стити
SFX O їти єно їти
SFX O кти чено кти
SFX O ути ено нути
SFX O оти ено оти
SFX O бити блено бити
SFX O ити лено фити
SFX O іти жено [^з]діти
SFX O зити жено зити
SFX O ти ено [^у]бти
SFX O здити жджено здити
SFX O ти ено [зс]ти
SFX O увати овано увати
SFX O пити плено пити
SFX O ювати ьовано [^аіоу]ювати
SFX O сити шено сити
SFX O гти жено гти
SFX O ти дено йти
SFX P Y 12
SFX P інь еней інь
SFX P інь еням інь
SFX P інь енями інь
SFX P інь енях інь
SFX P іль елей іль
SFX P іль елям іль
SFX P іль елями іль
SFX P іль елях іль
SFX P ір ерів ір
SFX P ір ерям ір
SFX P ір ерями ір
SFX P ір ерях ір
SFX Q Y 15
SFX Q ити иючи [врмнш]ити
SFX Q ти вучи жити
SFX Q итися лючись литися
SFX Q итися лючися литися ###
SFX Q тися учись стися
SFX Q тися учися стися ###
SFX Q тися ючись [аіуя]тися
SFX Q тися ючися [аіуя]тися ###
SFX Q ти учи сти
SFX Q итися иючись [врмнш]итися
SFX Q итися иючися [врмнш]итися ###
SFX Q ти ючи [аіуя]ти
SFX Q тися вучись житися
SFX Q тися вучися житися ###
SFX Q ити лючи лити
SFX R Y 171
SFX R ий ийого ий
SFX R ий ийому ий
SFX R ий иєму ий
SFX R ий иїм ий
SFX R ий ия ий
SFX R ий иєї ий
SFX R ий иїй ий
SFX R ий ию ий
SFX R ий иєю ий
SFX R ий иє ий
SFX R ий иї ий
SFX R ий иїх ий
SFX R ий иїми ий
SFX R ій ого ій
SFX R ій оєму ій
SFX R ій оїм ій
SFX R ій оя ій
SFX R ій оєї ій
SFX R ій оїй ій
SFX R ій ою ій
SFX R ій оєю ій
SFX R ій оє ій
SFX R ій ої ій
SFX R ій оїх ій
SFX R ій оїми ій
SFX R ей ього ей
SFX R ей ьому ей
SFX R ей им ей
SFX R ей ім ей
SFX R ей я ей
SFX R ей ієї ей
SFX R ей ій ей
SFX R ей ю ей
SFX R ей ією ей
SFX R ей е ей
SFX R ей і ей
SFX R ей их ей
SFX R ей ими ей
SFX R 0 и сят
SFX R 0 ьом сят
SFX R 0 ьма сят
SFX R 0 ьома сят
SFX R 0 ьох сят
SFX R 0 ти [^'][ая]
SFX R 0 ті [^'][ая]
SFX R ин ного ин
SFX R ин ному ин
SFX R ин ним ин
SFX R ин нім ин
SFX R ин на ин
SFX R ин ної ин
SFX R ин нієї ин
SFX R ин ній ин
SFX R ин нією ин
SFX R ин ною ин
SFX R ин ну ин
SFX R ин не ин
SFX R ин но ин
SFX R ин ні ин
SFX R ин них ин
SFX R ин ними ин
SFX R ен ного ен
SFX R ен ному ен
SFX R ен ним ен
SFX R ен нім ен
SFX R ен на ен
SFX R ен ної ен
SFX R ен нієї ен
SFX R ен ній ен
SFX R ен нією ен
SFX R ен ною ен
SFX R ен ну ен
SFX R ен не ен
SFX R ен но ен
SFX R ен ні ен
SFX R ен них ен
SFX R ен ними ен
SFX R есь сього (^весь)
SFX R есь сьому (^весь)
SFX R есь сім (^весь)
SFX R есь ся (^весь)
SFX R есь сієї (^весь)
SFX R есь сій (^весь)
SFX R есь сю (^весь)
SFX R есь сією (^весь)
SFX R есь се (^весь)
SFX R есь сі (^весь)
SFX R есь сіх (^весь)
SFX R есь сіма (^весь)
SFX R ь и ять
SFX R ь ьом ять
SFX R ь ьма ять
SFX R ь ьома ять
SFX R ь ьох ять
SFX R 'я 'я м'я
SFX R 'я ені м'я
SFX R 'я енем м'я
SFX R 'я ене м'я
SFX R 0 ти [^м]'я
SFX R 0 ті [^м]'я
SFX R 0 ого [мш]
SFX R 0 ому [мш]
SFX R 0 им [мш]
SFX R 0 ім [мш]
SFX R 0 а [мш]
SFX R 0 ої [мш]
SFX R 0 ій [мш]
SFX R 0 у [мш]
SFX R 0 ою [мш]
SFX R 0 е [мш]
SFX R 0 і [мш]
SFX R 0 ими [мш]
SFX R 0 их [мш]
SFX R ийсь ийогось ийсь
SFX R ийсь ийомусь ийсь
SFX R ийсь иємусь ийсь
SFX R ийсь иїмсь ийсь
SFX R ийсь иїмось ийсь
SFX R ийсь иясь ийсь
SFX R ийсь иєїсь ийсь
SFX R ийсь иїйсь ийсь
SFX R ийсь июсь ийсь
SFX R ийсь иєюсь ийсь
SFX R ийсь иєсь ийсь
SFX R ийсь иїсь ийсь
SFX R ийсь иїхсь ийсь
SFX R ийсь иїхось ийсь
SFX R ийсь иїмись ийсь
SFX R 0 м [ая]
SFX R ой ого ой
SFX R ой ому ой
SFX R ой им ой
SFX R ой ім ой
SFX R ой а ой
SFX R ой ої ой
SFX R ой ієї ой
SFX R ой ій ой
SFX R ой у ой
SFX R ой ією ой
SFX R ой ою ой
SFX R ой е ой
SFX R ой і ой
SFX R ой их ой
SFX R ой ими ой
SFX R 0 о м
SFX R 0 и м
SFX R весь сього .весь
SFX R весь сьому .весь
SFX R весь сім .весь
SFX R весь ся .весь
SFX R весь сієї .весь
SFX R весь сій .весь
SFX R весь сю .весь
SFX R весь сією .весь
SFX R весь се .весь
SFX R весь сі .весь
SFX R весь сіх .весь
SFX R весь сіма .весь
SFX R ів евого ів
SFX R ів евому ів
SFX R ів евим ів
SFX R ів евім ів
SFX R ів ева ів
SFX R ів евої ів
SFX R ів евій ів
SFX R ів еву ів
SFX R ів евою ів
SFX R ів еве ів
SFX R ів еві ів
SFX R ів евих ів
SFX R ів евими ів
SFX S Y 23
SFX S хо сі [^и]хо
SFX S є я є
SFX S є ю є
SFX S є єм є
SFX S є ї є
SFX S го зі [^і]го
SFX S я ї ['ь]я
SFX S о і [^гкх]о
SFX S ко ці [оеіу]ко
SFX S е я [лрц]е
SFX S е ю [лрц]е
SFX S е ем [лрц]е
SFX S е і [лрц]е
SFX S е а [жчшщ]е
SFX S е у [жчшщ]е
SFX S е ем [жчшщ]е
SFX S е і [жчшщ]е
SFX S я і [^'ь]я
SFX S о а о
SFX S о у о
SFX S о ом о
SFX S я ю я
SFX S я ям я
SFX T Y 34
SFX T я ь [^д]дя
SFX T е 0 [жчшщ]е
SFX T е а [жчшщ]е
SFX T е ам [жчшщ]е
SFX T е ами [жчшщ]е
SFX T е ах [жчшщ]е
SFX T я ям я
SFX T я ями я
SFX T я ях я
SFX T є я є
SFX T є й є
SFX T є ям є
SFX T є ями є
SFX T є ях є
SFX T тя ь ття
SFX T дя ь ддя
SFX T шя 0 шшя
SFX T жя 0 жжя
SFX T я ь [^т]тя
SFX T е ь це
SFX T е ям це
SFX T е ями це
SFX T е ях це
SFX T о а о
SFX T о 0 о
SFX T о ам о
SFX T о ами о
SFX T о ах о
SFX T ня ь ння
SFX T ля ь лля
SFX T ся ь сся
SFX T зя ь ззя
SFX T чя 0 ччя
SFX T я ь р[шн]я
SFX U Y 52
SFX U ря ер тря
SFX U но ен [мгл]но
SFX U це ець [^с]ерце
SFX U оле іль оле
SFX U я їв 'я
SFX U ло ол зло
SFX U е і че
SFX U ече іч че
SFX U 0 й че
SFX U е ам че
SFX U е има че
SFX U е ах че
SFX U ло ол ікло
SFX U я ям я
SFX U я ями я
SFX U я ях я
SFX U мо ем рмо
SFX U мо ом смо
SFX U ро ер [бдт]ро
SFX U но ен [звдтрс]но
SFX U це ець [^йрь]це
SFX U ло ел [^і]кло
SFX U ло ел [бдпстш]ло
SFX U це ець [^е]рце
SFX U но он [кг]но
SFX U ьце ець ьце
SFX U ко ок [жзлмнртчшь]ко
SFX U ьно ен льно
SFX U во ов гво
SFX U я ів [жст]я
SFX U е ям е
SFX U е ями е
SFX U е ях е
SFX U ево ів ево
SFX U ело іл ело
SFX U ето іт ето
SFX U есо іс есо
SFX U іво ів іво
SFX U іло іл іло
SFX U іто іт іто
SFX U ісо іс ісо
SFX U ово ів ово
SFX U оло іл оло
SFX U ото іт ото
SFX U осо іс осо
SFX U це дець серце
SFX U йце єць йце
SFX U о а о
SFX U о ам о
SFX U о ами о
SFX U о ах о
SFX U я ів лля
SFX V Y 5
SFX V но ена но
SFX V но ен но
SFX V но енам но
SFX V но енами но
SFX V но енах но
SFX W Y 4
SFX W е а ще
SFX W е у ще
SFX W е ем ще
SFX W е і ще
SFX X Y 8
SFX X а і [жчшщ]а
SFX X а ів а
SFX X я ів я
SFX X 0 м [ая]
SFX X 0 ми [ая]
SFX X 0 х [ая]
SFX X а и [^жчшщ]а
SFX X я і я
SFX Y Y 1851
SFX Y ватися юся [ауюя]ватися
SFX Y ватися юсь [ауюя]ватися
SFX Y ватися єшся [ауюя]ватися
SFX Y ватися ється [ауюя]ватися
SFX Y ватися ємося [ауюя]ватися
SFX Y ватися ємось [ауюя]ватися
SFX Y ватися ємся [ауюя]ватися
SFX Y ватися єтеся [ауюя]ватися
SFX Y ватися єтесь [ауюя]ватися
SFX Y ватися ються [ауюя]ватися
SFX Y утися уся нутися
SFX Y утися усь нутися
SFX Y утися ешся нутися
SFX Y утися еться нутися
SFX Y утися емося нутися
SFX Y утися емось нутися
SFX Y утися емся нутися
SFX Y утися етеся нутися
SFX Y утися етесь нутися
SFX Y утися уться нутися
SFX Y ити ять [дзлнрст]ити
SFX Y стися слася остися
SFX Y стися слась остися
SFX Y стися слося остися
SFX Y стися слось остися
SFX Y стися слися остися
SFX Y стися слись остися
SFX Y тися туся остися
SFX Y тися тусь остися
SFX Y тися тешся остися
SFX Y тися теться остися
SFX Y тися темося остися
SFX Y тися темось остися
SFX Y тися темся остися
SFX Y тися тетеся остися
SFX Y тися тетесь остися
SFX Y тися туться остися
SFX Y ися ися остися
SFX Y ися ись остися
SFX Y ися імося остися
SFX Y ися імось остися
SFX Y ися імся остися
SFX Y ися іться остися
SFX Y остися ісся остися
SFX Y остися ісшись остися
SFX Y остися ісшися остися ###
SFX Y сти в [аіуя]сти
SFX Y атися уся [жщ]атися
SFX Y атися усь [жщ]атися
SFX Y атися ишся [жщ]атися
SFX Y атися иться [жщ]атися
SFX Y атися имося [жщ]атися
SFX Y атися имось [жщ]атися
SFX Y атися имся [жщ]атися
SFX Y атися итеся [жщ]атися
SFX Y атися итесь [жщ]атися
SFX Y атися аться [жщ]атися
SFX Y тітися чуся [^с]тітися
SFX Y тітися чусь [^с]тітися
SFX Y ти ду бути
SFX Y ти деш бути
SFX Y ти де бути
SFX Y ти демо бути
SFX Y ти дем бути
SFX Y ти дете бути
SFX Y ти дуть бути
SFX Y ти дь бути
SFX Y ти дьмо бути
SFX Y ти дьте бути
SFX Y ітися ися [^д]ітися
SFX Y ітися ись [^д]ітися
SFX Y ітися імося [^д]ітися
SFX Y ітися імось [^д]ітися
SFX Y ітися імся [^д]ітися
SFX Y ітися іться [^д]ітися
SFX Y кати чу [^с]кати
SFX Y тати чу [^с]тати
SFX Y кати чеш [^с]кати
SFX Y тати чеш [^с]тати
SFX Y кати че [^с]кати
SFX Y тати че [^с]тати
SFX Y кати чемо [^с]кати
SFX Y тати чемо [^с]тати
SFX Y кати чем [^с]кати
SFX Y тати чем [^с]тати
SFX Y кати чете [^с]кати
SFX Y тати чете [^с]тати
SFX Y гти ж лягти
SFX Y гти жмо лягти
SFX Y гти жте лягти
SFX Y ести ів ести
SFX Y ести івши ести
SFX Y яти іму [здб]няти
SFX Y яти імеш [здб]няти
SFX Y яти іме [здб]няти
SFX Y яти імемо [здб]няти
SFX Y яти імем [здб]няти
SFX Y яти імете [здб]няти
SFX Y яти імуть [здб]няти
SFX Y яти іми [здб]няти
SFX Y яти імімо [здб]няти
SFX Y яти імім [здб]няти
SFX Y яти іміть [здб]няти
SFX Y ути ь [^ш'][лр][оя]нути
SFX Y ути ьмо [^ш'][лр][оя]нути
SFX Y ути ьте [^ш'][лр][оя]нути
SFX Y катися чуся [^с]катися
SFX Y татися чуся [^с]татися
SFX Y катися чусь [^с]катися
SFX Y татися чусь [^с]татися
SFX Y катися чешся [^с]катися
SFX Y татися чешся [^с]татися
SFX Y катися четься [^с]катися
SFX Y татися четься [^с]татися
SFX Y катися чемося [^с]катися
SFX Y татися чемося [^с]татися
SFX Y катися чемось [^с]катися
SFX Y татися чемось [^с]татися
SFX Y катися чемся [^с]катися
SFX Y татися чемся [^с]татися
SFX Y катися четеся [^с]катися
SFX Y татися четеся [^с]татися
SFX Y катися четесь [^с]катися
SFX Y татися четесь [^с]татися
SFX Y итися юся [лнр]итися
SFX Y итися юсь [лнр]итися
SFX Y октися ікся октися
SFX Y октися ікшись октися
SFX Y октися ікшися октися ###
SFX Y бти б [вуи]бти
SFX Y стятися зітнуся стятися
SFX Y стятися зітнусь стятися
SFX Y стятися зітнешся стятися
SFX Y стятися зітнеться стятися
SFX Y стятися зітнемося стятися
SFX Y стятися зітнемось стятися
SFX Y стятися зітнемся стятися
SFX Y стятися зітнетеся стятися
SFX Y стятися зітнетесь стятися
SFX Y стятися зітнуться стятися
SFX Y стятися зітнися стятися
SFX Y стятися зітнись стятися
SFX Y стятися зітнімося стятися
SFX Y стятися зітнімось стятися
SFX Y стятися зітнімся стятися
SFX Y стятися зітніться стятися
SFX Y ебти іб ебти
SFX Y ебти ібши ебти
SFX Y п'ясти іпну [з]п'ясти
SFX Y п'ясти іпнеш [з]п'ясти
SFX Y п'ясти іпне [з]п'ясти
SFX Y п'ясти іпнемо [з]п'ясти
SFX Y п'ясти іпнем [з]п'ясти
SFX Y п'ясти іпнете [з]п'ясти
SFX Y п'ясти іпнуть [з]п'ясти
SFX Y п'ясти іпни [з]п'ясти
SFX Y п'ясти іпнімо [з]п'ясти
SFX Y п'ясти іпнім [з]п'ясти
SFX Y п'ясти іпніть [з]п'ясти
SFX Y скатися щуся скатися
SFX Y статися щуся статися
SFX Y скатися щусь скатися
SFX Y статися щусь статися
SFX Y скатися щешся скатися
SFX Y статися щешся статися
SFX Y скатися щеться скатися
SFX Y статися щеться статися
SFX Y скатися щемося скатися
SFX Y статися щемося статися
SFX Y скатися щемось скатися
SFX Y статися щемось статися
SFX Y скатися щемся скатися
SFX Y статися щемся статися
SFX Y скатися щетеся скатися
SFX Y статися щетеся статися
SFX Y скатися щетесь скатися
SFX Y статися щетесь статися
SFX Y скатися щуться скатися
SFX Y статися щуться статися
SFX Y скатися щися скатися
SFX Y статися щися статися
SFX Y скатися щись скатися
SFX Y статися щись статися
SFX Y скатися щімося скатися
SFX Y статися щімося статися
SFX Y скатися щімось скатися
SFX Y статися щімось статися
SFX Y скатися щімся скатися
SFX Y статися щімся статися
SFX Y скатися щіться скатися
SFX Y статися щіться статися
SFX Y іти у [^др]удіти
SFX Y тися ться .[аеєиіїоуюя]тися
SFX Y сти ла [^о]сти
SFX Y сти ло [^о]сти
SFX Y сти ли [^о]сти
SFX Y гти жи [еоіи]гти
SFX Y гти жімо [еоіи]гти
SFX Y гти жім [еоіи]гти
SFX Y гти жіть [еоіи]гти
SFX Y іти и [анру]діти
SFX Y іти імо [анру]діти
SFX Y іти ім [анру]діти
SFX Y іти іть [анру]діти
SFX Y яти ю ояти
SFX Y яти їш ояти
SFX Y яти їть ояти
SFX Y яти їмо ояти
SFX Y яти їм ояти
SFX Y яти їте ояти
SFX Y яти ять ояти
SFX Y ояти ій ояти
SFX Y ояти іймо ояти
SFX Y ояти ійте ояти
SFX Y іктися ікся іктися
SFX Y іктися ікшись іктися
SFX Y іктися ікшися іктися ###
SFX Y ати ли епати
SFX Y ати лімо епати
SFX Y ати літь епати
SFX Y вптися впся вптися
SFX Y сатися шися сатися
SFX Y сатися шись сатися
SFX Y сатися шімося сатися
SFX Y сатися шімось сатися
SFX Y сатися шімся сатися
SFX Y сатися шіться сатися
SFX Y іти жу [др]удіти
SFX Y гти жу [еоия]гти
SFX Y гти жеш [еоия]гти
SFX Y гти же [еоия]гти
SFX Y гти жемо [еоия]гти
SFX Y гти жем [еоия]гти
SFX Y гти жете [еоия]гти
SFX Y гти жуть [еоия]гти
SFX Y утися ься [^мвт]инутися
SFX Y утися ьмося [^мвт]инутися
SFX Y утися ьмось [^мвт]инутися
SFX Y утися ьтеся [^мвт]инутися
SFX Y утися ьтесь [^мвт]инутися
SFX Y ятися імуся [здб]нятися
SFX Y ятися імусь [здб]нятися
SFX Y ятися імешся [здб]нятися
SFX Y ятися іметься [здб]нятися
SFX Y ятися імемося [здб]нятися
SFX Y ятися імемось [здб]нятися
SFX Y ятися імемся [здб]нятися
SFX Y ятися іметеся [здб]нятися
SFX Y ятися іметесь [здб]нятися
SFX Y ятися імуться [здб]нятися
SFX Y ятися імися [здб]нятися
SFX Y ятися імись [здб]нятися
SFX Y ятися імімося [здб]нятися
SFX Y ятися імімось [здб]нятися
SFX Y ятися імімся [здб]нятися
SFX Y ятися іміться [здб]нятися
SFX Y ти ши [ву]бти
SFX Y огтися ігся огтися
SFX Y огтися ігшись огтися
SFX Y огтися ігшися огтися ###
SFX Y опти іп опти
SFX Y опти іпши опти
SFX Y стися туся [еі]стися
SFX Y стися тусь [еі]стися
SFX Y стися тешся [еі]стися
SFX Y стися теться [еі]стися
SFX Y стися темося [еі]стися
SFX Y стися темось [еі]стися
SFX Y стися темся [еі]стися
SFX Y стися тетеся [еі]стися
SFX Y стися тетесь [еі]стися
SFX Y стися туться [еі]стися
SFX Y стися тися [еі]стися
SFX Y стися тись [еі]стися
SFX Y стися тімося [еі]стися
SFX Y стися тімось [еі]стися
SFX Y стися тімся [еі]стися
SFX Y стися тіться [еі]стися
SFX Y гтися жуся ігтися
SFX Y гтися жусь ігтися
SFX Y гтися жишся ігтися
SFX Y гтися житься ігтися
SFX Y гтися жимося ігтися
SFX Y гтися жимось ігтися
SFX Y гтися жимся ігтися
SFX Y гтися житеся ігтися
SFX Y гтися житесь ігтися
SFX Y гтися жаться ігтися
SFX Y сти вши [аія]сти
SFX Y естися івся естися
SFX Y естися івсь естися
SFX Y естися івшись естися
SFX Y естися івшися естися ###
SFX Y ати и [^аво]чати
SFX Y ати імо [^аво]чати
SFX Y ати ім [^аво]чати
SFX Y ати іть [^аво]чати
SFX Y стися вся [аіуя]стися
SFX Y стися всь [аіуя]стися
SFX Y зати жімо казати
SFX Y зати жім казати
SFX Y зати жи казати
SFX Y зати жіть казати
SFX Y атися ися [^аво]чатися
SFX Y атися ись [^аво]чатися
SFX Y атися імося [^аво]чатися
SFX Y атися імось [^аво]чатися
SFX Y атися імся [^аво]чатися
SFX Y атися іться [^аво]чатися
SFX Y затися жся мазатися
SFX Y затися жмося мазатися
SFX Y затися жмось мазатися
SFX Y затися жтеся мазатися
SFX Y затися жтесь мазатися
SFX Y екти ік екти
SFX Y екти ікши екти
SFX Y ти ть .[аеєиіїоуюя]ти
SFX Y рти р рти
SFX Y рти рши рти
SFX Y ти ів евти
SFX Y ектися ікся ектися
SFX Y ектися ікшись ектися
SFX Y ектися ікшися ектися ###
SFX Y гатися жися [еиуя]гатися
SFX Y затися жися [еиуя]затися
SFX Y гатися жись [еиуя]гатися
SFX Y затися жись [еиуя]затися
SFX Y гатися жімося [еиуя]гатися
SFX Y затися жімося [еиуя]затися
SFX Y гатися жімось [еиуя]гатися
SFX Y затися жімось [еиуя]затися
SFX Y гатися жімся [еиуя]гатися
SFX Y затися жімся [еиуя]затися
SFX Y гатися жіться [еиуя]гатися
SFX Y затися жіться [еиуя]затися
SFX Y хати ши [^и]хати
SFX Y хати шімо [^и]хати
SFX Y хати шім [^и]хати
SFX Y хати шіть [^и]хати
SFX Y итися ишся итися
SFX Y итися иться итися
SFX Y итися имося итися
SFX Y итися имось итися
SFX Y итися имся итися
SFX Y итися итеся итися
SFX Y итися итесь итися
SFX Y ітися ися [анру]дітися
SFX Y ітися ись [анру]дітися
SFX Y ітися імося [анру]дітися
SFX Y ітися імось [анру]дітися
SFX Y ітися імся [анру]дітися
SFX Y ітися іться [анру]дітися
SFX Y ати лю спати
SFX Y ати иш спати
SFX Y ати ить спати
SFX Y ати имо спати
SFX Y ати им спати
SFX Y ати ите спати
SFX Y ати лять спати
SFX Y ати и спати
SFX Y ати імо спати
SFX Y ати ім спати
SFX Y ати іть спати
SFX Y гти г [иі]гти
SFX Y гти гши [иі]гти
SFX Y кати чуть [^су]кати
SFX Y тати чуть [^су]тати
SFX Y егтися ігся егтися
SFX Y егтися ігшись егтися
SFX Y егтися ігшися егтися ###
SFX Y ити иш ити
SFX Y ити ить ити
SFX Y ити имо ити
SFX Y ити им ити
SFX Y ити ите ити
SFX Y яти ю [аяіе]яти
SFX Y яти єш [аяіе]яти
SFX Y яти є [аяіе]яти
SFX Y яти ємо [аяіе]яти
SFX Y яти єм [аяіе]яти
SFX Y яти єте [аяіе]яти
SFX Y яти ють [аяіе]яти
SFX Y яти й [аяіе]яти
SFX Y яти ймо [аяіе]яти
SFX Y яти йте [аяіе]яти
SFX Y зати ж мазати
SFX Y зати жмо мазати
SFX Y зати жте мазати
SFX Y ути и [мт]инути
SFX Y ути імо [мт]инути
SFX Y ути ім [мт]инути
SFX Y ути іть [мт]инути
SFX Y утися ися [бмхп]анутися
SFX Y утися ись [бмхп]анутися
SFX Y утися імося [бмхп]анутися
SFX Y утися імось [бмхп]анутися
SFX Y утися імся [бмхп]анутися
SFX Y утися іться [бмхп]анутися
SFX Y ятися юся [аяіе]ятися
SFX Y ятися юсь [аяіе]ятися
SFX Y ятися єшся [аяіе]ятися
SFX Y ятися ється [аяіе]ятися
SFX Y ятися ємося [аяіе]ятися
SFX Y ятися ємось [аяіе]ятися
SFX Y ятися ємся [аяіе]ятися
SFX Y ятися єтеся [аяіе]ятися
SFX Y ятися єтесь [аяіе]ятися
SFX Y ятися ються [аяіе]ятися
SFX Y ятися йся [аяіе]ятися
SFX Y ятися йсь [аяіе]ятися
SFX Y ятися ймося [аяіе]ятися
SFX Y ятися ймось [аяіе]ятися
SFX Y ятися йтеся [аяіе]ятися
SFX Y ятися йтесь [аяіе]ятися
SFX Y гати жу гати
SFX Y зати жу зати
SFX Y гати жеш гати
SFX Y зати жеш зати
SFX Y гати же гати
SFX Y зати же зати
SFX Y гати жемо гати
SFX Y зати жемо зати
SFX Y гати жем гати
SFX Y зати жем зати
SFX Y гати жете гати
SFX Y зати жете зати
SFX Y гати жуть гати
SFX Y зати жуть зати
SFX Y атися уся [рз]ватися
SFX Y атися усь [рз]ватися
SFX Y атися ешся [рз]ватися
SFX Y атися еться [рз]ватися
SFX Y атися емося [рз]ватися
SFX Y атися емось [рз]ватися
SFX Y атися емся [рз]ватися
SFX Y атися етеся [рз]ватися
SFX Y атися етесь [рз]ватися
SFX Y атися уться [рз]ватися
SFX Y атися ися [рз]ватися
SFX Y атися ись [рз]ватися
SFX Y атися імося [рз]ватися
SFX Y атися імось [рз]ватися
SFX Y атися імся [рз]ватися
SFX Y атися іться [рз]ватися
SFX Y титися чуся [^с]титися
SFX Y титися чусь [^с]титися
SFX Y ітися аться [чш]ітися
SFX Y тися ься ізтися
SFX Y тися ьмося ізтися
SFX Y тися ьмось ізтися
SFX Y тися ьтеся ізтися
SFX Y тися ьтесь ізтися
SFX Y ати 0 ипати
SFX Y ати мо ипати
SFX Y ати те ипати
SFX Y ти и [^і]зти
SFX Y ти імо [^і]зти
SFX Y ти ім [^і]зти
SFX Y ти іть [^і]зти
SFX Y іти жу [^у]діти
SFX Y дутися ідмуся [бдз]дутися
SFX Y дутися ідмусь [бдз]дутися
SFX Y дутися ідмешся [бдз]дутися
SFX Y дутися ідметься [бдз]дутися
SFX Y дутися ідмемося [бдз]дутися
SFX Y дутися ідмемось [бдз]дутися
SFX Y дутися ідмемся [бдз]дутися
SFX Y дутися ідметеся [бдз]дутися
SFX Y дутися ідметесь [бдз]дутися
SFX Y дутися ідмуться [бдз]дутися
SFX Y дутися ідмися [бдз]дутися
SFX Y дутися ідмись [бдз]дутися
SFX Y дутися ідмімося [бдз]дутися
SFX Y дутися ідмімось [бдз]дутися
SFX Y дутися ідмімся [бдз]дутися
SFX Y дутися ідміться [бдз]дутися
SFX Y іти лю [бвмп]іти
SFX Y іти лять [бвмп]іти
SFX Y ятися юся ллятися
SFX Y ятися юсь ллятися
SFX Y ятися єшся ллятися
SFX Y ятися ється ллятися
SFX Y ятися ємося ллятися
SFX Y ятися ємось ллятися
SFX Y ятися ємся ллятися
SFX Y ятися єтеся ллятися
SFX Y ятися єтесь ллятися
SFX Y ятися ються ллятися
SFX Y ятися яйся ллятися
SFX Y ятися яйсь ллятися
SFX Y ятися яймося ллятися
SFX Y ятися яймось ллятися
SFX Y ятися яйтеся ллятися
SFX Y ятися яйтесь ллятися
SFX Y їтися юся їтися
SFX Y їтися юсь їтися
SFX Y тися шся їтися
SFX Y тися ться їтися
SFX Y тися мося їтися
SFX Y тися мось їтися
SFX Y тися мся їтися
SFX Y тися теся їтися
SFX Y тися тесь їтися
SFX Y їтися яться їтися
SFX Y атися ися щатися
SFX Y атися ись щатися
SFX Y атися імося щатися
SFX Y атися імось щатися
SFX Y атися імся щатися
SFX Y атися іться щатися
SFX Y ти ь ізти
SFX Y ти ьмо ізти
SFX Y ти ьте ізти
SFX Y зти з [^е]зти
SFX Y ти ши [^е]зти
SFX Y сп'ясти зіпну сп'ясти
SFX Y сп'ясти зіпнеш сп'ясти
SFX Y сп'ясти зіпне сп'ясти
SFX Y сп'ясти зіпнемо сп'ясти
SFX Y сп'ясти зіпнем сп'ясти
SFX Y сп'ясти зіпнете сп'ясти
SFX Y сп'ясти зіпнуть сп'ясти
SFX Y сп'ясти зіпни сп'ясти
SFX Y сп'ясти зіпнімо сп'ясти
SFX Y сп'ясти зіпнім сп'ясти
SFX Y сп'ясти зіпніть сп'ясти
SFX Y зтися зся [^е]зтися
SFX Y тися шись [^е]зтися
SFX Y тися шися [^е]зтися ###
SFX Y ятися юся цятися
SFX Y ятися юсь цятися
SFX Y ятися ишся цятися
SFX Y ятися иться цятися
SFX Y ятися имося цятися
SFX Y ятися имось цятися
SFX Y ятися имся цятися
SFX Y ятися итеся цятися
SFX Y ятися итесь цятися
SFX Y ятися яться цятися
SFX Y ятися ися цятися
SFX Y ятися ись цятися
SFX Y ятися імося цятися
SFX Y ятися імось цятися
SFX Y ятися іться цятися
SFX Y ати ю орати
SFX Y ати еш орати
SFX Y ати е орати
SFX Y ати емо орати
SFX Y ати ем орати
SFX Y ати ете орати
SFX Y ати ють орати
SFX Y ати и орати
SFX Y ати імо орати
SFX Y ати ім орати
SFX Y ати іть орати
SFX Y тися уся [дж]ертися
SFX Y тися усь [дж]ертися
SFX Y тися ешся [дж]ертися
SFX Y тися еться [дж]ертися
SFX Y тися емося [дж]ертися
SFX Y тися емось [дж]ертися
SFX Y тися емся [дж]ертися
SFX Y тися етеся [дж]ертися
SFX Y тися етесь [дж]ертися
SFX Y тися уться [дж]ертися
SFX Y тися ися [дж]ертися
SFX Y тися ись [дж]ертися
SFX Y тися імося [дж]ертися
SFX Y тися імось [дж]ертися
SFX Y тися імся [дж]ертися
SFX Y тися іться [дж]ертися
SFX Y 'ятися нуся 'ятися
SFX Y 'ятися нусь 'ятися
SFX Y 'ятися нешся 'ятися
SFX Y 'ятися неться 'ятися
SFX Y 'ятися немося 'ятися
SFX Y 'ятися немось 'ятися
SFX Y 'ятися немся 'ятися
SFX Y 'ятися нетеся 'ятися
SFX Y 'ятися нетесь 'ятися
SFX Y 'ятися нуться 'ятися
SFX Y 'ятися нися 'ятися
SFX Y 'ятися нись 'ятися
SFX Y 'ятися німося 'ятися
SFX Y 'ятися німось 'ятися
SFX Y 'ятися німся 'ятися
SFX Y 'ятися ніться 'ятися
SFX Y ерти ру (^|[^бдз])[мпт]ерти
SFX Y ерти реш (^|[^бдз])[мпт]ерти
SFX Y ерти ре (^|[^бдз])[мпт]ерти
SFX Y ерти ремо (^|[^бдз])[мпт]ерти
SFX Y ерти рем (^|[^бдз])[мпт]ерти
SFX Y ерти рете (^|[^бдз])[мпт]ерти
SFX Y ерти руть (^|[^бдз])[мпт]ерти
SFX Y ерти ри (^|[^бдз])[мпт]ерти
SFX Y ерти рімо (^|[^бдз])[мпт]ерти
SFX Y ерти рім (^|[^бдз])[мпт]ерти
SFX Y ерти ріть (^|[^бдз])[мпт]ерти
SFX Y егти іг егти
SFX Y егти ігши егти
SFX Y хатися шся дихатися
SFX Y хатися шмося дихатися
SFX Y хатися шмось дихатися
SFX Y хатися штеся дихатися
SFX Y хатися штесь дихатися
SFX Y хати ши [^д]ихати
SFX Y хати шімо [^д]ихати
SFX Y хати шім [^д]ихати
SFX Y хати шіть [^д]ихати
SFX Y ти в [аеиіїоуя]ти
SFX Y ти вши [аеиіїоуя]ти
SFX Y сатися шуся сатися
SFX Y хатися шуся хатися
SFX Y сатися шусь сатися
SFX Y хатися шусь хатися
SFX Y сатися шешся сатися
SFX Y хатися шешся хатися
SFX Y сатися шеться сатися
SFX Y хатися шеться хатися
SFX Y сатися шемося сатися
SFX Y хатися шемося хатися
SFX Y сатися шемось сатися
SFX Y хатися шемось хатися
SFX Y сатися шемся сатися
SFX Y хатися шемся хатися
SFX Y сатися шетеся сатися
SFX Y хатися шетеся хатися
SFX Y сатися шетесь сатися
SFX Y хатися шетесь хатися
SFX Y сатися шуться сатися
SFX Y хатися шуться хатися
SFX Y ітися жуся [др]удітися
SFX Y ітися жусь [др]удітися
SFX Y тися шись [ву]бтися
SFX Y тися шися [ву]бтися ###
SFX Y стіти щу стіти
SFX Y атися уся [^ао]чатися
SFX Y атися усь [^ао]чатися
SFX Y атися ишся [^ао]чатися
SFX Y атися иться [^ао]чатися
SFX Y атися имося [^ао]чатися
SFX Y атися имось [^ао]чатися
SFX Y атися имся [^ао]чатися
SFX Y атися итеся [^ао]чатися
SFX Y атися итесь [^ао]чатися
SFX Y атися аться [^ао]чатися
SFX Y впти вп впти
SFX Y ситися шуся ситися
SFX Y ситися шусь ситися
SFX Y яти ю цяти
SFX Y яти иш цяти
SFX Y яти ить цяти
SFX Y яти имо цяти
SFX Y яти им цяти
SFX Y яти ите цяти
SFX Y яти ять цяти
SFX Y яти и цяти
SFX Y яти імо цяти
SFX Y яти іть цяти
SFX Y сти сла ости
SFX Y сти сло ости
SFX Y сти сли ости
SFX Y ти ту ости
SFX Y ти теш ости
SFX Y ти те ости
SFX Y ти темо ости
SFX Y ти тем ости
SFX Y ти тете ости
SFX Y ти туть ости
SFX Y и и ости
SFX Y и імо ости
SFX Y и ім ости
SFX Y и іть ости
SFX Y ости іс ости
SFX Y ости ісши ости
SFX Y стітися щуся стітися
SFX Y стітися щусь стітися
SFX Y ртися рся ртися
SFX Y ртися ршись ртися
SFX Y ртися ршися ртися ###
SFX Y яти ну (^|[^бдзс])тяти
SFX Y яти неш (^|[^бдзс])тяти
SFX Y яти не (^|[^бдзс])тяти
SFX Y яти немо (^|[^бдзс])тяти
SFX Y яти нем (^|[^бдзс])тяти
SFX Y яти нете (^|[^бдзс])тяти
SFX Y яти нуть (^|[^бдзс])тяти
SFX Y яти ни (^|[^бдзс])тяти
SFX Y яти німо (^|[^бдзс])тяти
SFX Y яти нім (^|[^бдзс])тяти
SFX Y яти ніть (^|[^бдзс])тяти
SFX Y гти жи рягти
SFX Y гти жімо рягти
SFX Y гти жім рягти
SFX Y гти жіть рягти
SFX Y ертися руся (^|[^бдз])[мпт]ертися
SFX Y ертися русь (^|[^бдз])[мпт]ертися
SFX Y ертися решся (^|[^бдз])[мпт]ертися
SFX Y ертися реться (^|[^бдз])[мпт]ертися
SFX Y ертися ремося (^|[^бдз])[мпт]ертися
SFX Y ертися ремось (^|[^бдз])[мпт]ертися
SFX Y ертися ремся (^|[^бдз])[мпт]ертися
SFX Y ертися ретеся (^|[^бдз])[мпт]ертися
SFX Y ертися ретесь (^|[^бдз])[мпт]ертися
SFX Y ертися руться (^|[^бдз])[мпт]ертися
SFX Y ертися рися (^|[^бдз])[мпт]ертися
SFX Y ертися рись (^|[^бдз])[мпт]ертися
SFX Y ертися рімося (^|[^бдз])[мпт]ертися
SFX Y ертися рімось (^|[^бдз])[мпт]ертися
SFX Y ертися рімся (^|[^бдз])[мпт]ертися
SFX Y ертися ріться (^|[^бдз])[мпт]ертися
SFX Y сіти шу сіти
SFX Y итися жуся [^з]дитися
SFX Y итися жусь [^з]дитися
SFX Y гтися жися [еоіи]гтися
SFX Y гтися жись [еоіи]гтися
SFX Y гтися жімося [еоіи]гтися
SFX Y гтися жімось [еоіи]гтися
SFX Y гтися жімся [еоіи]гтися
SFX Y гтися жіться [еоіи]гтися
SFX Y атися лися епатися
SFX Y атися лись епатися
SFX Y атися лімося епатися
SFX Y атися лімось епатися
SFX Y атися літься епатися
SFX Y атися юся оратися
SFX Y атися юсь оратися
SFX Y атися ешся оратися
SFX Y атися еться оратися
SFX Y атися емося оратися
SFX Y атися емось оратися
SFX Y атися емся оратися
SFX Y атися етеся оратися
SFX Y атися етесь оратися
SFX Y атися ються оратися
SFX Y атися ися оратися
SFX Y атися ись оратися
SFX Y атися імося оратися
SFX Y атися імось оратися
SFX Y атися імся оратися
SFX Y атися іться оратися
SFX Y їти ю їти
SFX Y ти ш їти
SFX Y ти ть їти
SFX Y ти мо їти
SFX Y ти м їти
SFX Y ти те їти
SFX Y їти ять їти
SFX Y втися вся [^е]втися
SFX Y втися всь [^е]втися
SFX Y ітися юся [нлр]ітися
SFX Y ітися юсь [нлр]ітися
SFX Y ати у [дн]ати
SFX Y ати еш [дн]ати
SFX Y ати е [дн]ати
SFX Y ати емо [дн]ати
SFX Y ати ем [дн]ати
SFX Y ати ете [дн]ати
SFX Y ати уть [дн]ати
SFX Y ати и [дн]ати
SFX Y ати імо [дн]ати
SFX Y ати ім [дн]ати
SFX Y ати іть [дн]ати
SFX Y оти ю оти
SFX Y оти еш оти
SFX Y оти е оти
SFX Y оти емо оти
SFX Y оти ем оти
SFX Y оти ете оти
SFX Y оти ють оти
SFX Y оти и оти
SFX Y оти імо оти
SFX Y оти ім оти
SFX Y оти іть оти
SFX Y нятися муся [йи]нятися
SFX Y нятися мусь [йи]нятися
SFX Y нятися мешся [йи]нятися
SFX Y нятися меться [йи]нятися
SFX Y нятися мемося [йи]нятися
SFX Y нятися мемось [йи]нятися
SFX Y нятися мемся [йи]нятися
SFX Y нятися метеся [йи]нятися
SFX Y нятися метесь [йи]нятися
SFX Y нятися муться [йи]нятися
SFX Y нятися мися [йи]нятися
SFX Y нятися мись [йи]нятися
SFX Y нятися мімося [йи]нятися
SFX Y нятися мімось [йи]нятися
SFX Y нятися мімся [йи]нятися
SFX Y нятися міться [йи]нятися
SFX Y тися вся [аеиіїоуя]тися
SFX Y тися всь [аеиіїоуя]тися
SFX Y тися вшись [аеиіїоуя]тися
SFX Y тися вшися [аеиіїоуя]тися ###
SFX Y ятися нуся (^|[^бдзс])тятися
SFX Y ятися нусь (^|[^бдзс])тятися
SFX Y ятися нешся (^|[^бдзс])тятися
SFX Y ятися неться (^|[^бдзс])тятися
SFX Y ятися немося (^|[^бдзс])тятися
SFX Y ятися немось (^|[^бдзс])тятися
SFX Y ятися немся (^|[^бдзс])тятися
SFX Y ятися нетеся (^|[^бдзс])тятися
SFX Y ятися нетесь (^|[^бдзс])тятися
SFX Y ятися нуться (^|[^бдзс])тятися
SFX Y ятися нися (^|[^бдзс])тятися
SFX Y ятися нись (^|[^бдзс])тятися
SFX Y ятися німося (^|[^бдзс])тятися
SFX Y ятися німось (^|[^бдзс])тятися
SFX Y ятися німся (^|[^бдзс])тятися
SFX Y ятися ніться (^|[^бдзс])тятися
SFX Y іти ять [^бвмпш]іти
SFX Y тися йся [ая]ватися
SFX Y тися йсь [ая]ватися
SFX Y тися ймося [ая]ватися
SFX Y тися ймось [ая]ватися
SFX Y тися йтеся [ая]ватися
SFX Y тися йтесь [ая]ватися
SFX Y ити у [жчшщ]ити
SFX Y ити ать [жчшщ]ити
SFX Y ити ю [лнр]ити
SFX Y итися люся [бвмпф]итися
SFX Y итися люсь [бвмпф]итися
SFX Y итися ляться [бвмпф]итися
SFX Y стяти зітну стяти
SFX Y стяти зітнеш стяти
SFX Y стяти зітне стяти
SFX Y стяти зітнемо стяти
SFX Y стяти зітнем стяти
SFX Y стяти зітнете стяти
SFX Y стяти зітнуть стяти
SFX Y стяти зітни стяти
SFX Y стяти зітнімо стяти
SFX Y стяти зітнім стяти
SFX Y стяти зітніть стяти
SFX Y іти ать [чш]іти
SFX Y утися ися [мш][л']янутися
SFX Y утися ись [мш][л']янутися
SFX Y утися імося [мш][л']янутися
SFX Y утися імось [мш][л']янутися
SFX Y утися імся [мш][л']янутися
SFX Y утися іться [мш][л']янутися
SFX Y катися чися какатися
SFX Y катися чись какатися
SFX Y катися чімося какатися
SFX Y катися чімось какатися
SFX Y катися чімся какатися
SFX Y катися чіться какатися
SFX Y узятися візьмуся узятися
SFX Y узятися візьмусь узятися
SFX Y узятися візьмешся узятися
SFX Y узятися візьметься узятися
SFX Y узятися візьмемося узятися
SFX Y узятися візьмемось узятися
SFX Y узятися візьмемся узятися
SFX Y узятися візьметеся узятися
SFX Y узятися візьметесь узятися
SFX Y узятися візьмуться узятися
SFX Y узятися візьмися узятися
SFX Y узятися візьмись узятися
SFX Y узятися візьмімося узятися
SFX Y узятися візьмімось узятися
SFX Y узятися візьмімся узятися
SFX Y узятися візьміться узятися
SFX Y атися люся спатися
SFX Y атися люсь спатися
SFX Y атися ишся спатися
SFX Y атися иться спатися
SFX Y атися имося спатися
SFX Y атися имось спатися
SFX Y атися имся спатися
SFX Y атися итеся спатися
SFX Y атися итесь спатися
SFX Y атися ляться спатися
SFX Y атися ися спатися
SFX Y атися ись спатися
SFX Y атися імося спатися
SFX Y атися імось спатися
SFX Y атися імся спатися
SFX Y атися іться спатися
SFX Y яти ю лляти
SFX Y яти єш лляти
SFX Y яти є лляти
SFX Y яти ємо лляти
SFX Y яти єм лляти
SFX Y яти єте лляти
SFX Y яти ють лляти
SFX Y яти яй лляти
SFX Y яти яймо лляти
SFX Y яти яйте лляти
SFX Y ягти іг ягти
SFX Y ягти ігши ягти
SFX Y сти ю исти
SFX Y сти єш исти
SFX Y сти є исти
SFX Y сти ємо исти
SFX Y сти єм исти
SFX Y сти єте исти
SFX Y сти ють исти
SFX Y сти в исти
SFX Y сти вши исти
SFX Y сти й исти
SFX Y сти ймо исти
SFX Y сти йте исти
SFX Y ітися уся [жчшщ]ітися
SFX Y ітися усь [жчшщ]ітися
SFX Y тися шись втися
SFX Y тися шися втися ###
SFX Y ити жу [^з]дити
SFX Y окти ік окти
SFX Y окти ікши окти
SFX Y їти й ..[аеі]їти
SFX Y їти ймо ..[аеі]їти
SFX Y їти йте ..[аеі]їти
SFX Y сти ду усти
SFX Y сти деш усти
SFX Y сти де усти
SFX Y сти демо усти
SFX Y сти дем усти
SFX Y сти дете усти
SFX Y сти дуть усти
SFX Y сти ди усти
SFX Y сти дімо усти
SFX Y сти дім усти
SFX Y сти діть усти
SFX Y гтися жуся [еоия]гтися
SFX Y гтися жусь [еоия]гтися
SFX Y гтися жешся [еоия]гтися
SFX Y гтися жеться [еоия]гтися
SFX Y гтися жемося [еоия]гтися
SFX Y гтися жемось [еоия]гтися
SFX Y гтися жемся [еоия]гтися
SFX Y гтися жетеся [еоия]гтися
SFX Y гтися жетесь [еоия]гтися
SFX Y гтися жуться [еоия]гтися
SFX Y хати ш дихати
SFX Y хати шмо дихати
SFX Y хати ште дихати
SFX Y п'ястися іпнуся [з]п'ястися
SFX Y п'ястися іпнусь [з]п'ястися
SFX Y п'ястися іпнешся [з]п'ястися
SFX Y п'ястися іпнеться [з]п'ястися
SFX Y п'ястися іпнемося [з]п'ястися
SFX Y п'ястися іпнемось [з]п'ястися
SFX Y п'ястися іпнемся [з]п'ястися
SFX Y п'ястися іпнетеся [з]п'ястися
SFX Y п'ястися іпнетесь [з]п'ястися
SFX Y п'ястися іпнуться [з]п'ястися
SFX Y п'ястися іпнися [з]п'ястися
SFX Y п'ястися іпнись [з]п'ястися
SFX Y п'ястися іпнімося [з]п'ястися
SFX Y п'ястися іпнімось [з]п'ястися
SFX Y п'ястися іпнімся [з]п'ястися
SFX Y п'ястися іпніться [з]п'ястися
SFX Y атися нуся [ао]чатися
SFX Y атися нусь [ао]чатися
SFX Y атися нешся [ао]чатися
SFX Y атися неться [ао]чатися
SFX Y атися немося [ао]чатися
SFX Y атися немось [ао]чатися
SFX Y атися немся [ао]чатися
SFX Y атися нетеся [ао]чатися
SFX Y атися нетесь [ао]чатися
SFX Y атися нуться [ао]чатися
SFX Y атися нися [ао]чатися
SFX Y атися нись [ао]чатися
SFX Y атися німося [ао]чатися
SFX Y атися німось [ао]чатися
SFX Y атися німся [ао]чатися
SFX Y атися ніться [ао]чатися
SFX Y ся сь тися
SFX Y тися дуся бутися
SFX Y тися дусь бутися
SFX Y тися дешся бутися
SFX Y тися деться бутися
SFX Y тися демося бутися
SFX Y тися демось бутися
SFX Y тися демся бутися
SFX Y тися детеся бутися
SFX Y тися детесь бутися
SFX Y тися дуться бутися
SFX Y тися дься бутися
SFX Y тися дьмося бутися
SFX Y тися дьмось бутися
SFX Y тися дьтеся бутися
SFX Y тися дьтесь бутися
SFX Y іти иш іти
SFX Y іти ить іти
SFX Y іти имо іти
SFX Y іти им іти
SFX Y іти ите іти
SFX Y 'яти ну 'яти
SFX Y 'яти неш 'яти
SFX Y 'яти не 'яти
SFX Y 'яти немо 'яти
SFX Y 'яти нем 'яти
SFX Y 'яти нете 'яти
SFX Y 'яти нуть 'яти
SFX Y 'яти ни 'яти
SFX Y 'яти німо 'яти
SFX Y 'яти нім 'яти
SFX Y 'яти ніть 'яти
SFX Y оптися іпся оптися
SFX Y оптися іпшись оптися
SFX Y оптися іпшися оптися ###
SFX Y ітися ишся ітися
SFX Y ітися иться ітися
SFX Y ітися имося ітися
SFX Y ітися имось ітися
SFX Y ітися имся ітися
SFX Y ітися итеся ітися
SFX Y ітися итесь ітися
SFX Y зити жу зити
SFX Y ути ь [ію]нути
SFX Y ути ьмо [ію]нути
SFX Y ути ьте [ію]нути
SFX Y здити жджу здити
SFX Y тися ися [^і]зтися
SFX Y тися ись [^і]зтися
SFX Y тися імося [^і]зтися
SFX Y тися імось [^і]зтися
SFX Y тися імся [^і]зтися
SFX Y тися іться [^і]зтися
SFX Y зати ж ізати
SFX Y зати жмо ізати
SFX Y зати жте ізати
SFX Y гтися жися рягтися
SFX Y гтися жись рягтися
SFX Y гтися жімося рягтися
SFX Y гтися жімось рягтися
SFX Y гтися жімся рягтися
SFX Y гтися жіться рягтися
SFX Y ти ла [^с]ти
SFX Y ти ло [^с]ти
SFX Y ти ли [^с]ти
SFX Y ітися ься едітися
SFX Y ітися ьмося едітися
SFX Y ітися ьмось едітися
SFX Y ітися ьтеся едітися
SFX Y ітися ьтесь едітися
SFX Y стися вшись [аія]стися
SFX Y стися вшися [аія]стися ###
SFX Y іти ю [нлр]іти
SFX Y стися лася [^о]стися
SFX Y стися лась [^о]стися
SFX Y стися лося [^о]стися
SFX Y стися лось [^о]стися
SFX Y стися лися [^о]стися
SFX Y стися лись [^о]стися
SFX Y утися ься [ію]нутися
SFX Y утися ьмося [ію]нутися
SFX Y утися ьмось [ію]нутися
SFX Y утися ьтеся [ію]нутися
SFX Y утися ьтесь [ію]нутися
SFX Y ти й [ая]вати
SFX Y ти ймо [ая]вати
SFX Y ти йте [ая]вати
SFX Y гтися гся [иі]гтися
SFX Y гтися гшись [иі]гтися
SFX Y гтися гшися [иі]гтися ###
SFX Y хатися шися [^и]хатися
SFX Y хатися шись [^и]хатися
SFX Y хатися шімося [^и]хатися
SFX Y хатися шімось [^и]хатися
SFX Y хатися шімся [^и]хатися
SFX Y хатися шіться [^и]хатися
SFX Y тися уся [збвп]тися
SFX Y тися усь [збвп]тися
SFX Y тися ешся [збвп]тися
SFX Y тися еться [збвп]тися
SFX Y тися емося [збвп]тися
SFX Y тися емось [збвп]тися
SFX Y тися емся [збвп]тися
SFX Y тися етеся [збвп]тися
SFX Y тися етесь [збвп]тися
SFX Y тися уться [збвп]тися
SFX Y тати чи [^с]тати
SFX Y тати чімо [^с]тати
SFX Y тати чім [^с]тати
SFX Y тати чіть [^с]тати
SFX Y тися лася [^с]тися
SFX Y тися лась [^с]тися
SFX Y тися лося [^с]тися
SFX Y тися лось [^с]тися
SFX Y тися лися [^с]тися
SFX Y тися лись [^с]тися
SFX Y катися чися [ту]катися
SFX Y катися чись [ту]катися
SFX Y катися чімося [ту]катися
SFX Y катися чімось [ту]катися
SFX Y катися чімся [ту]катися
SFX Y катися чіться [ту]катися
SFX Y вати й [ую]вати
SFX Y вати ймо [ую]вати
SFX Y вати йте [ую]вати
SFX Y кати чи [ту]кати
SFX Y кати чімо [ту]кати
SFX Y кати чім [ту]кати
SFX Y кати чіть [ту]кати
SFX Y стися нься хлястися
SFX Y стися ньмося хлястися
SFX Y стися ньмось хлястися
SFX Y стися ньтеся хлястися
SFX Y стися ньтесь хлястися
SFX Y ратися еруся [бдпс]ратися
SFX Y ратися ерусь [бдпс]ратися
SFX Y ратися ереться [бдпс]ратися
SFX Y ратися ерешся [бдпс]ратися
SFX Y ратися еремося [бдпс]ратися
SFX Y ратися еремось [бдпс]ратися
SFX Y ратися еремся [бдпс]ратися
SFX Y ратися еретеся [бдпс]ратися
SFX Y ратися еретесь [бдпс]ратися
SFX Y ратися еруться [бдпс]ратися
SFX Y ратися ерися [бдпс]ратися
SFX Y ратися ерись [бдпс]ратися
SFX Y ратися ерімося [бдпс]ратися
SFX Y ратися ерімось [бдпс]ратися
SFX Y ратися ерімся [бдпс]ратися
SFX Y ратися еріться [бдпс]ратися
SFX Y утися ися [^л]онутися
SFX Y утися ись [^л]онутися
SFX Y утися імося [^л]онутися
SFX Y утися імось [^л]онутися
SFX Y утися імся [^л]онутися
SFX Y утися іться [^л]онутися
SFX Y кати ч икати
SFX Y кати чмо икати
SFX Y кати чте икати
SFX Y тити чу [^с]тити
SFX Y ститися щуся ститися
SFX Y ститися щусь ститися
SFX Y слатися шлюся слатися
SFX Y слатися шлюсь слатися
SFX Y слатися шлешся слатися
SFX Y слатися шлеться слатися
SFX Y слатися шлемося слатися
SFX Y слатися шлемось слатися
SFX Y слатися шлемся слатися
SFX Y слатися шлетеся слатися
SFX Y слатися шлетесь слатися
SFX Y слатися шлються слатися
SFX Y слатися шлися слатися
SFX Y слатися шлись слатися
SFX Y слатися шлімося слатися
SFX Y слатися шлімось слатися
SFX Y слатися шлімся слатися
SFX Y слатися шліться слатися
SFX Y іти ь едіти
SFX Y іти ьмо едіти
SFX Y іти ьте едіти
SFX Y атися люся [еи]патися
SFX Y атися люсь [еи]патися
SFX Y атися лешся [еи]патися
SFX Y атися леться [еи]патися
SFX Y атися лемося [еи]патися
SFX Y атися лемось [еи]патися
SFX Y атися лемся [еи]патися
SFX Y атися летеся [еи]патися
SFX Y атися летесь [еи]патися
SFX Y атися лються [еи]патися
SFX Y 'ястися нуся (^|[^зс])п'ястися
SFX Y 'ястися нусь (^|[^зс])п'ястися
SFX Y 'ястися нешся (^|[^зс])п'ястися
SFX Y 'ястися неться (^|[^зс])п'ястися
SFX Y 'ястися немося (^|[^зс])п'ястися
SFX Y 'ястися немось (^|[^зс])п'ястися
SFX Y 'ястися немся (^|[^зс])п'ястися
SFX Y 'ястися нетеся (^|[^зс])п'ястися
SFX Y 'ястися нетесь (^|[^зс])п'ястися
SFX Y 'ястися нуться (^|[^зс])п'ястися
SFX Y 'ястися нися (^|[^зс])п'ястися
SFX Y 'ястися нись (^|[^зс])п'ястися
SFX Y 'ястися німося (^|[^зс])п'ястися
SFX Y 'ястися німось (^|[^зс])п'ястися
SFX Y 'ястися німся (^|[^зс])п'ястися
SFX Y 'ястися ніться (^|[^зс])п'ястися
SFX Y їтися йся ..[аеі]їтися
SFX Y їтися йсь ..[аеі]їтися
SFX Y їтися ймося ..[аеі]їтися
SFX Y їтися ймось ..[аеі]їтися
SFX Y їтися йтеся ..[аеі]їтися
SFX Y їтися йтесь ..[аеі]їтися
SFX Y огти іг огти
SFX Y огти ігши огти
SFX Y зятися ізьмуся взятися
SFX Y зятися ізьмусь взятися
SFX Y зятися ізьмешся взятися
SFX Y зятися ізьметься взятися
SFX Y зятися ізьмемося взятися
SFX Y зятися ізьмемось взятися
SFX Y зятися ізьмемся взятися
SFX Y зятися ізьметеся взятися
SFX Y зятися ізьметесь взятися
SFX Y зятися ізьмуться взятися
SFX Y зятися ізьмися взятися
SFX Y зятися ізьмись взятися
SFX Y зятися ізьмімося взятися
SFX Y зятися ізьмімось взятися
SFX Y зятися ізьмімся взятися
SFX Y зятися ізьміться взятися
SFX Y іти у [жчшщ]іти
SFX Y ітися жуся [^у]дітися
SFX Y ітися жусь [^у]дітися
SFX Y стити щу стити
SFX Y ти у [дж]ерти
SFX Y ти еш [дж]ерти
SFX Y ти е [дж]ерти
SFX Y ти емо [дж]ерти
SFX Y ти ем [дж]ерти
SFX Y ти ете [дж]ерти
SFX Y ти уть [дж]ерти
SFX Y ти и [дж]ерти
SFX Y ти імо [дж]ерти
SFX Y ти ім [дж]ерти
SFX Y ти іть [дж]ерти
SFX Y атися ся ипатися
SFX Y атися мося ипатися
SFX Y атися мось ипатися
SFX Y атися теся ипатися
SFX Y атися тесь ипатися
SFX Y вти в [^е]вти
SFX Y ітися уся [^др]удітися
SFX Y ітися усь [^др]удітися
SFX Y ебтися ібся ебтися
SFX Y ебтися ібшись ебтися
SFX Y ебтися ібшися ебтися ###
SFX Y утися муся (^|[^бдз])дутися
SFX Y утися мусь (^|[^бдз])дутися
SFX Y утися мешся (^|[^бдз])дутися
SFX Y утися меться (^|[^бдз])дутися
SFX Y утися мемося (^|[^бдз])дутися
SFX Y утися мемось (^|[^бдз])дутися
SFX Y утися мемся (^|[^бдз])дутися
SFX Y утися метеся (^|[^бдз])дутися
SFX Y утися метесь (^|[^бдз])дутися
SFX Y утися муться (^|[^бдз])дутися
SFX Y утися мися (^|[^бдз])дутися
SFX Y утися мись (^|[^бдз])дутися
SFX Y утися мімося (^|[^бдз])дутися
SFX Y утися мімось (^|[^бдз])дутися
SFX Y утися мімся (^|[^бдз])дутися
SFX Y утися міться (^|[^бдз])дутися
SFX Y гатися жуся гатися
SFX Y затися жуся затися
SFX Y гатися жусь гатися
SFX Y затися жусь затися
SFX Y гатися жешся гатися
SFX Y затися жешся затися
SFX Y гатися жеться гатися
SFX Y затися жеться затися
SFX Y гатися жемося гатися
SFX Y затися жемося затися
SFX Y гатися жемось гатися
SFX Y затися жемось затися
SFX Y гатися жемся гатися
SFX Y затися жемся затися
SFX Y гатися жетеся гатися
SFX Y затися жетеся затися
SFX Y гатися жетесь гатися
SFX Y затися жетесь затися
SFX Y гатися жуться гатися
SFX Y затися жуться затися
SFX Y дути ідму [бдз]дути
SFX Y дути ідмеш [бдз]дути
SFX Y дути ідме [бдз]дути
SFX Y дути ідмемо [бдз]дути
SFX Y дути ідмем [бдз]дути
SFX Y дути ідмете [бдз]дути
SFX Y дути ідмуть [бдз]дути
SFX Y дути ідми [бдз]дути
SFX Y дути ідмімо [бдз]дути
SFX Y дути ідмім [бдз]дути
SFX Y дути ідміть [бдз]дути
SFX Y вктися вкся вктися
SFX Y вктися вкшись вктися
SFX Y вктися вкшися вктися ###
SFX Y сити шу сити
SFX Y татися чися [^с]татися
SFX Y татися чись [^с]татися
SFX Y татися чімося [^с]татися
SFX Y татися чімось [^с]татися
SFX Y татися чімся [^с]татися
SFX Y татися чіться [^с]татися
SFX Y кати чи какати
SFX Y кати чімо какати
SFX Y кати чім какати
SFX Y кати чіть какати
SFX Y утися ься [^ш'][лр][оя]нутися
SFX Y утися ьмося [^ш'][лр][оя]нутися
SFX Y утися ьмось [^ш'][лр][оя]нутися
SFX Y утися ьтеся [^ш'][лр][оя]нутися
SFX Y утися ьтесь [^ш'][лр][оя]нутися
SFX Y зяти ізьму взяти
SFX Y зяти ізьмеш взяти
SFX Y зяти ізьме взяти
SFX Y зяти ізьмемо взяти
SFX Y зяти ізьмем взяти
SFX Y зяти ізьмете взяти
SFX Y зяти ізьмуть взяти
SFX Y зяти ізьми взяти
SFX Y зяти ізьмімо взяти
SFX Y зяти ізьмім взяти
SFX Y зяти ізьміть взяти
SFX Y сати ши сати
SFX Y сати шімо сати
SFX Y сати шім сати
SFX Y сати шіть сати
SFX Y ути и [^аєиіїоуюя]нути
SFX Y ути імо [^аєиіїоуюя]нути
SFX Y ути ім [^аєиіїоуюя]нути
SFX Y ути іть [^аєиіїоуюя]нути
SFX Y хатися шися [^д]ихатися
SFX Y хатися шись [^д]ихатися
SFX Y хатися шімося [^д]ихатися
SFX Y хатися шімось [^д]ихатися
SFX Y хатися шімся [^д]ихатися
SFX Y хатися шіться [^д]ихатися
SFX Y ітися ься видітися
SFX Y ітися ьмося видітися
SFX Y ітися ьмось видітися
SFX Y ітися ьтеся видітися
SFX Y ітися ьтесь видітися
SFX Y ати и щати
SFX Y ати імо щати
SFX Y ати ім щати
SFX Y ати іть щати
SFX Y утися ися [^аєиіїоуюя]нутися
SFX Y утися ись [^аєиіїоуюя]нутися
SFX Y утися імося [^аєиіїоуюя]нутися
SFX Y утися імось [^аєиіїоуюя]нутися
SFX Y утися імся [^аєиіїоуюя]нутися
SFX Y утися іться [^аєиіїоуюя]нутися
SFX Y рати еру [бдпс]рати
SFX Y рати ере [бдпс]рати
SFX Y рати ереш [бдпс]рати
SFX Y рати еремо [бдпс]рати
SFX Y рати ерем [бдпс]рати
SFX Y рати ерете [бдпс]рати
SFX Y рати еруть [бдпс]рати
SFX Y рати ери [бдпс]рати
SFX Y рати ерімо [бдпс]рати
SFX Y рати ерім [бдпс]рати
SFX Y рати еріть [бдпс]рати
SFX Y няти му [йи]няти
SFX Y няти меш [йи]няти
SFX Y няти ме [йи]няти
SFX Y няти мемо [йи]няти
SFX Y няти мем [йи]няти
SFX Y няти мете [йи]няти
SFX Y няти муть [йи]няти
SFX Y няти ми [йи]няти
SFX Y няти мімо [йи]няти
SFX Y няти мім [йи]няти
SFX Y няти міть [йи]няти
SFX Y вкти вк вкти
SFX Y вкти вкши вкти
SFX Y итися уся [жчшщ]итися
SFX Y итися усь [жчшщ]итися
SFX Y итися аться [жчшщ]итися
SFX Y стися юся истися
SFX Y стися юсь истися
SFX Y стися єшся истися
SFX Y стися ється истися
SFX Y стися ємося истися
SFX Y стися ємось истися
SFX Y стися ємся истися
SFX Y стися єтеся истися
SFX Y стися єтесь истися
SFX Y стися ються истися
SFX Y стися вся истися
SFX Y стися всь истися
SFX Y стися вшись истися
SFX Y стися вшися истися ###
SFX Y стися йся истися
SFX Y стися йсь истися
SFX Y стися ймося истися
SFX Y стися ймось истися
SFX Y стися йтеся истися
SFX Y стися йтесь истися
SFX Y ктися чуся ктися
SFX Y ктися чусь ктися
SFX Y ктися чешся ктися
SFX Y ктися четься ктися
SFX Y ктися чемося ктися
SFX Y ктися чемось ктися
SFX Y ктися чемся ктися
SFX Y ктися четеся ктися
SFX Y ктися четесь ктися
SFX Y ктися чуться ктися
SFX Y ктися чися ктися
SFX Y ктися чись ктися
SFX Y ктися чімося ктися
SFX Y ктися чімось ктися
SFX Y ктися чімся ктися
SFX Y ктися чіться ктися
SFX Y ватися йся [ую]ватися
SFX Y ватися йсь [ую]ватися
SFX Y ватися ймося [ую]ватися
SFX Y ватися ймось [ую]ватися
SFX Y ватися йтеся [ую]ватися
SFX Y ватися йтесь [ую]ватися
SFX Y ти и [бвп]ти
SFX Y ти імо [бвп]ти
SFX Y ти ім [бвп]ти
SFX Y ти іть [бвп]ти
SFX Y ати лю [еи]пати
SFX Y ати леш [еи]пати
SFX Y ати ле [еи]пати
SFX Y ати лемо [еи]пати
SFX Y ати лем [еи]пати
SFX Y ати лете [еи]пати
SFX Y ати лють [еи]пати
SFX Y затися жся ізатися
SFX Y затися жмося ізатися
SFX Y затися жмось ізатися
SFX Y затися жтеся ізатися
SFX Y затися жтесь ізатися
SFX Y тися ися [бвп]тися
SFX Y тися ись [бвп]тися
SFX Y тися імося [бвп]тися
SFX Y тися імось [бвп]тися
SFX Y тися імся [бвп]тися
SFX Y тися іться [бвп]тися
SFX Y гти жу ігти
SFX Y гти жиш ігти
SFX Y гти жить ігти
SFX Y гти жимо ігти
SFX Y гти жим ігти
SFX Y гти жите ігти
SFX Y гти жать ігти
SFX Y утися ися [мт]инутися
SFX Y утися ись [мт]инутися
SFX Y утися імося [мт]инутися
SFX Y утися імось [мт]инутися
SFX Y утися імся [мт]инутися
SFX Y утися іться [мт]инутися
SFX Y сати шу сати
SFX Y хати шу хати
SFX Y сати шеш сати
SFX Y хати шеш хати
SFX Y сати ше сати
SFX Y хати ше хати
SFX Y сати шемо сати
SFX Y хати шемо хати
SFX Y сати шем сати
SFX Y хати шем хати
SFX Y сати шете сати
SFX Y хати шете хати
SFX Y сати шуть сати
SFX Y хати шуть хати
SFX Y ути у нути
SFX Y ути еш нути
SFX Y ути е нути
SFX Y ути емо нути
SFX Y ути ем нути
SFX Y ути ете нути
SFX Y ути уть нути
SFX Y езти із езти
SFX Y езти ізши езти
SFX Y катися чся лакатися
SFX Y катися чмося лакатися
SFX Y катися чмось лакатися
SFX Y катися чтеся лакатися
SFX Y катися чтесь лакатися
SFX Y ати у [рз]вати
SFX Y ати еш [рз]вати
SFX Y ати е [рз]вати
SFX Y ати емо [рз]вати
SFX Y ати ем [рз]вати
SFX Y ати ете [рз]вати
SFX Y ати уть [рз]вати
SFX Y ати и [рз]вати
SFX Y ати імо [рз]вати
SFX Y ати ім [рз]вати
SFX Y ати іть [рз]вати
SFX Y скати щу скати
SFX Y стати щу стати
SFX Y скати щеш скати
SFX Y стати щеш стати
SFX Y скати ще скати
SFX Y стати ще стати
SFX Y скати щемо скати
SFX Y стати щемо стати
SFX Y скати щем скати
SFX Y стати щем стати
SFX Y скати щете скати
SFX Y стати щете стати
SFX Y скати щуть скати
SFX Y стати щуть стати
SFX Y скати щи скати
SFX Y стати щи стати
SFX Y скати щімо скати
SFX Y стати щімо стати
SFX Y скати щім скати
SFX Y стати щім стати
SFX Y скати щіть скати
SFX Y стати щіть стати
SFX Y тяти ітну [бдз]тяти
SFX Y тяти ітнеш [бдз]тяти
SFX Y тяти ітне [бдз]тяти
SFX Y тяти ітнемо [бдз]тяти
SFX Y тяти ітнем [бдз]тяти
SFX Y тяти ітнете [бдз]тяти
SFX Y тяти ітнуть [бдз]тяти
SFX Y тяти ітни [бдз]тяти
SFX Y тяти ітнімо [бдз]тяти
SFX Y тяти ітнім [бдз]тяти
SFX Y тяти ітніть [бдз]тяти
SFX Y здитися жджуся здитися
SFX Y здитися жджусь здитися
SFX Y ати у [жщ]ати
SFX Y ати иш [жщ]ати
SFX Y ати ить [жщ]ати
SFX Y ати имо [жщ]ати
SFX Y ати им [жщ]ати
SFX Y ати ите [жщ]ати
SFX Y ати ать [жщ]ати
SFX Y стися нуся лястися
SFX Y стися нусь лястися
SFX Y стися нешся лястися
SFX Y стися неться лястися
SFX Y стися немося лястися
SFX Y стися немось лястися
SFX Y стися немся лястися
SFX Y стися нетеся лястися
SFX Y стися нетесь лястися
SFX Y стися нуться лястися
SFX Y ути му (^|[^бдз])дути
SFX Y ути меш (^|[^бдз])дути
SFX Y ути ме (^|[^бдз])дути
SFX Y ути мемо (^|[^бдз])дути
SFX Y ути мем (^|[^бдз])дути
SFX Y ути мете (^|[^бдз])дути
SFX Y ути муть (^|[^бдз])дути
SFX Y ути ми (^|[^бдз])дути
SFX Y ути мімо (^|[^бдз])дути
SFX Y ути мім (^|[^бдз])дути
SFX Y ути міть (^|[^бдз])дути
SFX Y сти ни клясти
SFX Y сти німо клясти
SFX Y сти нім клясти
SFX Y сти ніть клясти
SFX Y ясти ену клясти
SFX Y ясти енеш клясти
SFX Y ясти ене клясти
SFX Y ясти енемо клясти
SFX Y ясти енем клясти
SFX Y ясти енете клясти
SFX Y ясти енуть клясти
SFX Y ясти ени клясти
SFX Y ясти енімо клясти
SFX Y ясти енім клясти
SFX Y ясти еніть клясти
SFX Y итися яться [дзлнрст]итися
SFX Y атися уся [дн]атися
SFX Y атися усь [дн]атися
SFX Y атися ешся [дн]атися
SFX Y атися еться [дн]атися
SFX Y атися емося [дн]атися
SFX Y атися емось [дн]атися
SFX Y атися емся [дн]атися
SFX Y атися етеся [дн]атися
SFX Y атися етесь [дн]атися
SFX Y атися уться [дн]атися
SFX Y атися ися [дн]атися
SFX Y атися ись [дн]атися
SFX Y атися імося [дн]атися
SFX Y атися імось [дн]атися
SFX Y атися імся [дн]атися
SFX Y атися іться [дн]атися
SFX Y катися чуться [^су]катися
SFX Y татися чуться [^су]татися
SFX Y ути и [бмхп]анути
SFX Y ути імо [бмхп]анути
SFX Y ути ім [бмхп]анути
SFX Y ути іть [бмхп]анути
SFX Y езтися ізся езтися
SFX Y езтися ізшись езтися
SFX Y езтися ізшися езтися ###
SFX Y іти ь видіти
SFX Y іти ьмо видіти
SFX Y іти ьте видіти
SFX Y бтися бся [вуи]бтися
SFX Y ути и [мш][л']янути
SFX Y ути імо [мш][л']янути
SFX Y ути ім [мш][л']янути
SFX Y ути іть [мш][л']янути
SFX Y ути ь [^мвт]инути
SFX Y ути ьмо [^мвт]инути
SFX Y ути ьте [^мвт]инути
SFX Y утися ься [^бмптх]анутися
SFX Y утися ьмося [^бмптх]анутися
SFX Y утися ьмось [^бмптх]анутися
SFX Y утися ьтеся [^бмптх]анутися
SFX Y утися ьтесь [^бмптх]анутися
SFX Y ітися яться [^бвмпш]ітися
SFX Y тятися ітнуся [бдз]тятися
SFX Y тятися ітнусь [бдз]тятися
SFX Y тятися ітнешся [бдз]тятися
SFX Y тятися ітнеться [бдз]тятися
SFX Y тятися ітнемося [бдз]тятися
SFX Y тятися ітнемось [бдз]тятися
SFX Y тятися ітнемся [бдз]тятися
SFX Y тятися ітнетеся [бдз]тятися
SFX Y тятися ітнетесь [бдз]тятися
SFX Y тятися ітнуться [бдз]тятися
SFX Y тятися ітнися [бдз]тятися
SFX Y тятися ітнись [бдз]тятися
SFX Y тятися ітнімося [бдз]тятися
SFX Y тятися ітнімось [бдз]тятися
SFX Y тятися ітнімся [бдз]тятися
SFX Y тятися ітніться [бдз]тятися
SFX Y кати ч лакати
SFX Y кати чмо лакати
SFX Y кати чте лакати
SFX Y сп'ястися зіпнуся сп'ястися
SFX Y сп'ястися зіпнусь сп'ястися
SFX Y сп'ястися зіпнешся сп'ястися
SFX Y сп'ястися зіпнеться сп'ястися
SFX Y сп'ястися зіпнемося сп'ястися
SFX Y сп'ястися зіпнемось сп'ястися
SFX Y сп'ястися зіпнемся сп'ястися
SFX Y сп'ястися зіпнетеся сп'ястися
SFX Y сп'ястися зіпнетесь сп'ястися
SFX Y сп'ястися зіпнуться сп'ястися
SFX Y сп'ястися зіпнися сп'ястися
SFX Y сп'ястися зіпнись сп'ястися
SFX Y сп'ястися зіпнімося сп'ястися
SFX Y сп'ястися зіпнімось сп'ястися
SFX Y сп'ястися зіпнімся сп'ястися
SFX Y сп'ястися зіпніться сп'ястися
SFX Y гати жи [еиуя]гати
SFX Y зати жи [еиуя]зати
SFX Y гати жімо [еиуя]гати
SFX Y зати жімо [еиуя]зати
SFX Y гати жім [еиуя]гати
SFX Y зати жім [еиуя]зати
SFX Y гати жіть [еиуя]гати
SFX Y зати жіть [еиуя]зати
SFX Y ікти ік ікти
SFX Y ікти ікши ікти
SFX Y ятися юся оятися
SFX Y ятися юсь оятися
SFX Y ятися їшся оятися
SFX Y ятися їться оятися
SFX Y ятися їмося оятися
SFX Y ятися їмось оятися
SFX Y ятися їмся оятися
SFX Y ятися їтеся оятися
SFX Y ятися їтесь оятися
SFX Y ятися яться оятися
SFX Y оятися ійся оятися
SFX Y оятися ійсь оятися
SFX Y оятися іймося оятися
SFX Y оятися іймось оятися
SFX Y оятися ійтеся оятися
SFX Y оятися ійтесь оятися
SFX Y сти нь хлясти
SFX Y сти ньмо хлясти
SFX Y сти ньте хлясти
SFX Y ути ь [^бмптх]анути
SFX Y ути ьмо [^бмптх]анути
SFX Y ути ьте [^бмптх]анути
SFX Y сти ну лясти
SFX Y сти неш лясти
SFX Y сти не лясти
SFX Y сти немо лясти
SFX Y сти нем лясти
SFX Y сти нете лясти
SFX Y сти нуть лясти
SFX Y кти чу кти
SFX Y кти чеш кти
SFX Y кти че кти
SFX Y кти чемо кти
SFX Y кти чем кти
SFX Y кти чете кти
SFX Y кти чуть кти
SFX Y кти чи кти
SFX Y кти чімо кти
SFX Y кти чім кти
SFX Y кти чіть кти
SFX Y стися нися клястися
SFX Y стися нись клястися
SFX Y стися німося клястися
SFX Y стися німось клястися
SFX Y стися німся клястися
SFX Y стися ніться клястися
SFX Y ястися енуся клястися
SFX Y ястися енусь клястися
SFX Y ястися енешся клястися
SFX Y ястися енеться клястися
SFX Y ястися енемося клястися
SFX Y ястися енемось клястися
SFX Y ястися енемся клястися
SFX Y ястися енетеся клястися
SFX Y ястися енетесь клястися
SFX Y ястися енуться клястися
SFX Y ястися енися клястися
SFX Y ястися енись клястися
SFX Y ястися енімося клястися
SFX Y ястися енімось клястися
SFX Y ястися енімся клястися
SFX Y ястися еніться клястися
SFX Y ати ну [ао]чати
SFX Y ати неш [ао]чати
SFX Y ати не [ао]чати
SFX Y ати немо [ао]чати
SFX Y ати нем [ао]чати
SFX Y ати нете [ао]чати
SFX Y ати нуть [ао]чати
SFX Y ати ни [ао]чати
SFX Y ати німо [ао]чати
SFX Y ати нім [ао]чати
SFX Y ати ніть [ао]чати
SFX Y ати у [^ао]чати
SFX Y ати иш [^ао]чати
SFX Y ати ить [^ао]чати
SFX Y ати имо [^ао]чати
SFX Y ати им [^ао]чати
SFX Y ати ите [^ао]чати
SFX Y ати ать [^ао]чати
SFX Y слати шлю слати
SFX Y слати шлеш слати
SFX Y слати шле слати
SFX Y слати шлемо слати
SFX Y слати шлем слати
SFX Y слати шлете слати
SFX Y слати шлють слати
SFX Y слати шли слати
SFX Y слати шлімо слати
SFX Y слати шлім слати
SFX Y слати шліть слати
SFX Y ути и [^л]онути
SFX Y ути імо [^л]онути
SFX Y ути ім [^л]онути
SFX Y ути іть [^л]онути
SFX Y отися юся отися
SFX Y отися юсь отися
SFX Y отися ешся отися
SFX Y отися еться отися
SFX Y отися емося отися
SFX Y отися емось отися
SFX Y отися емся отися
SFX Y отися етеся отися
SFX Y отися етесь отися
SFX Y отися ються отися
SFX Y отися ися отися
SFX Y отися ись отися
SFX Y отися імося отися
SFX Y отися імось отися
SFX Y отися імся отися
SFX Y отися іться отися
SFX Y тіти чу [^с]тіти
SFX Y ітися люся [бвмп]ітися
SFX Y ітися люсь [бвмп]ітися
SFX Y ітися ляться [бвмп]ітися
SFX Y сти ту [еі]сти
SFX Y сти теш [еі]сти
SFX Y сти те [еі]сти
SFX Y сти темо [еі]сти
SFX Y сти тем [еі]сти
SFX Y сти тете [еі]сти
SFX Y сти туть [еі]сти
SFX Y сти ти [еі]сти
SFX Y сти тімо [еі]сти
SFX Y сти тім [еі]сти
SFX Y сти тіть [еі]сти
SFX Y ити лю [бвмпф]ити
SFX Y ити лять [бвмпф]ити
SFX Y вати ю [ауюя]вати
SFX Y вати єш [ауюя]вати
SFX Y вати є [ауюя]вати
SFX Y вати ємо [ауюя]вати
SFX Y вати єм [ауюя]вати
SFX Y вати єте [ауюя]вати
SFX Y вати ють [ауюя]вати
SFX Y стися дуся устися
SFX Y стися дусь устися
SFX Y стися дешся устися
SFX Y стися деться устися
SFX Y стися демося устися
SFX Y стися демось устися
SFX Y стися демся устися
SFX Y стися детеся устися
SFX Y стися детесь устися
SFX Y стися дуться устися
SFX Y стися дися устися
SFX Y стися дись устися
SFX Y стися дімося устися
SFX Y стися дімось устися
SFX Y стися дімся устися
SFX Y стися діться устися
SFX Y ти у [збвп]ти
SFX Y ти еш [збвп]ти
SFX Y ти е [збвп]ти
SFX Y ти емо [збвп]ти
SFX Y ти ем [збвп]ти
SFX Y ти ете [збвп]ти
SFX Y ти уть [збвп]ти
SFX Y тися івся евтися
SFX Y тися івсь евтися
SFX Y іти и [^д]іти
SFX Y іти імо [^д]іти
SFX Y іти ім [^д]іти
SFX Y іти іть [^д]іти
SFX Y катися чся икатися
SFX Y катися чмося икатися
SFX Y катися чмось икатися
SFX Y катися чтеся икатися
SFX Y катися чтесь икатися
SFX Y зитися жуся зитися
SFX Y зитися жусь зитися
SFX Y ягтися ігся ягтися
SFX Y ягтися ігшись ягтися
SFX Y ягтися ігшися ягтися ###
SFX Y ти ши вти
SFX Y узяти візьму узяти
SFX Y узяти візьмеш узяти
SFX Y узяти візьме узяти
SFX Y узяти візьмемо узяти
SFX Y узяти візьмем узяти
SFX Y узяти візьмете узяти
SFX Y узяти візьмуть узяти
SFX Y узяти візьми узяти
SFX Y узяти візьмімо узяти
SFX Y узяти візьмім узяти
SFX Y узяти візьміть узяти
SFX Y гтися жся лягтися
SFX Y гтися жмося лягтися
SFX Y гтися жмось лягтися
SFX Y гтися жтеся лягтися
SFX Y гтися жтесь лягтися
SFX Y 'ясти ну (^|[^зс])п'ясти
SFX Y 'ясти неш (^|[^зс])п'ясти
SFX Y 'ясти не (^|[^зс])п'ясти
SFX Y 'ясти немо (^|[^зс])п'ясти
SFX Y 'ясти нем (^|[^зс])п'ясти
SFX Y 'ясти нете (^|[^зс])п'ясти
SFX Y 'ясти нуть (^|[^зс])п'ясти
SFX Y 'ясти ни (^|[^зс])п'ясти
SFX Y 'ясти німо (^|[^зс])п'ясти
SFX Y 'ясти нім (^|[^зс])п'ясти
SFX Y 'ясти ніть (^|[^зс])п'ясти
SFX Y затися жімося казатися
SFX Y затися жімось казатися
SFX Y затися жімся казатися
SFX Y затися жися казатися
SFX Y затися жись казатися
SFX Y затися жіться казатися
SFX Y сітися шуся сітися
SFX Y сітися шусь сітися
SFX Z Y 151
SFX Z сти с [ая]сти
SFX Z сти сши [ая]сти
SFX Z ти ву жити
SFX Z ти веш жити
SFX Z ти ве жити
SFX Z ти вемо жити
SFX Z ти вем жити
SFX Z ти вете жити
SFX Z ти вуть жити
SFX Z ти ви жити
SFX Z ти вімо жити
SFX Z ти вім жити
SFX Z ти віть жити
SFX Z тися вся [аиіуя]тися
SFX Z тися всь [аиіуя]тися
SFX Z тися вшись [аиіуя]тися
SFX Z тися вшися [аиіуя]тися ###
SFX Z итися люся литися
SFX Z итися люсь литися
SFX Z итися лєшся литися
SFX Z итися лється литися
SFX Z итися лємося литися
SFX Z итися лємось литися
SFX Z итися лємся литися
SFX Z итися лєтеся литися
SFX Z итися лєтесь литися
SFX Z итися лються литися
SFX Z ти ть .[аеєиіїоуюя]ти
SFX Z ти в [аиіуя]ти
SFX Z ти вши [аиіуя]ти
SFX Z ти у сти
SFX Z ти еш сти
SFX Z ти е сти
SFX Z ти емо сти
SFX Z ти ем сти
SFX Z ти ете сти
SFX Z ти уть сти
SFX Z ти и сти
SFX Z ти імо сти
SFX Z ти ім сти
SFX Z ти іть сти
SFX Z итися июся [врмнш]итися
SFX Z итися июсь [врмнш]итися
SFX Z итися иєшся [врмнш]итися
SFX Z итися иється [врмнш]итися
SFX Z итися иємося [врмнш]итися
SFX Z итися иємось [врмнш]итися
SFX Z итися иємся [врмнш]итися
SFX Z итися иєтеся [врмнш]итися
SFX Z итися иєтесь [врмнш]итися
SFX Z итися иються [врмнш]итися
SFX Z ти ю [аіуя]ти
SFX Z ти єш [аіуя]ти
SFX Z ти є [аіуя]ти
SFX Z ти ємо [аіуя]ти
SFX Z ти єм [аіуя]ти
SFX Z ти єте [аіуя]ти
SFX Z ти ють [аіуя]ти
SFX Z ти й [аіуя]ти
SFX Z ти ймо [аіуя]ти
SFX Z ти йте [аіуя]ти
SFX Z ити лю лити
SFX Z ити лєш лити
SFX Z ити лє лити
SFX Z ити лємо лити
SFX Z ити лєм лити
SFX Z ити лєте лити
SFX Z ити лють лити
SFX Z ити ию [врмнш]ити
SFX Z ити иєш [врмнш]ити
SFX Z ити иє [врмнш]ити
SFX Z ити иємо [врмнш]ити
SFX Z ити иєм [врмнш]ити
SFX Z ити иєте [врмнш]ити
SFX Z ити иють [врмнш]ити
SFX Z тися ться .[аеєиіїоуюя]тися
SFX Z ти й [^ж]ити
SFX Z ти ймо [^ж]ити
SFX Z ти йте [^ж]ити
SFX Z тися уся стися
SFX Z тися усь стися
SFX Z тися ешся стися
SFX Z тися еться стися
SFX Z тися емося стися
SFX Z тися емось стися
SFX Z тися емся стися
SFX Z тися етеся стися
SFX Z тися етесь стися
SFX Z тися уться стися
SFX Z тися ися стися
SFX Z тися ись стися
SFX Z тися імося стися
SFX Z тися імось стися
SFX Z тися імся стися
SFX Z тися іться стися
SFX Z естися ісся естися
SFX Z естися ісшись естися
SFX Z естися ісшися естися ###
SFX Z ти ла ти
SFX Z ти ло ти
SFX Z ти ли ти
SFX Z тися юся [аіуя]тися
SFX Z тися юсь [аіуя]тися
SFX Z тися єшся [аіуя]тися
SFX Z тися ється [аіуя]тися
SFX Z тися ємося [аіуя]тися
SFX Z тися ємось [аіуя]тися
SFX Z тися ємся [аіуя]тися
SFX Z тися єтеся [аіуя]тися
SFX Z тися єтесь [аіуя]тися
SFX Z тися ються [аіуя]тися
SFX Z тися йся [аіуя]тися
SFX Z тися йсь [аіуя]тися
SFX Z тися ймося [аіуя]тися
SFX Z тися ймось [аіуя]тися
SFX Z тися йтеся [аіуя]тися
SFX Z тися йтесь [аіуя]тися
SFX Z тися йся [^ж]итися
SFX Z тися йсь [^ж]итися
SFX Z тися ймося [^ж]итися
SFX Z тися ймось [^ж]итися
SFX Z тися йтеся [^ж]итися
SFX Z тися йтесь [^ж]итися
SFX Z ести іс ести
SFX Z ести ісши ести
SFX Z ся сь тися
SFX Z тися лася тися
SFX Z тися лась тися
SFX Z тися лося тися
SFX Z тися лось тися
SFX Z тися лися тися
SFX Z тися лись тися
SFX Z тися вуся житися
SFX Z тися вусь житися
SFX Z тися вешся житися
SFX Z тися веться житися
SFX Z тися вемося житися
SFX Z тися вемось житися
SFX Z тися вемся житися
SFX Z тися ветеся житися
SFX Z тися ветесь житися
SFX Z тися вуться житися
SFX Z тися вися житися
SFX Z тися вись житися
SFX Z тися вімося житися
SFX Z тися вімось житися
SFX Z тися вімся житися
SFX Z тися віться житися
SFX Z стися сся [ая]стися
SFX Z стися сшись [ая]стися
SFX Z стися сшися [ая]стися ###
SFX [ Y 5
SFX [ 'я 'я м'я
SFX [ 'я 'їв м'я
SFX [ 'я 'ям м'я
SFX [ 'я 'ями м'я
SFX [ 'я 'ях м'я
SFX \ Y 707
SFX \ ути и [^аеєиіїоуюя]нути
SFX \ ути імо [^аеєиіїоуюя]нути
SFX \ ути ім [^аеєиіїоуюя]нути
SFX \ ути іть [^аеєиіїоуюя]нути
SFX \ нутися лася нутися
SFX \ нутися лась нутися
SFX \ нутися лося нутися
SFX \ нутися лось нутися
SFX \ нутися лися нутися
SFX \ нутися лись нутися
SFX \ нутися нулася нутися
SFX \ нутися нулась нутися
SFX \ нутися нулося нутися
SFX \ нутися нулось нутися
SFX \ нутися нулися нутися
SFX \ нутися нулись нутися
SFX \ нутися нувся нутися
SFX \ нутися нувсь нутися
SFX \ нутися нувшись нутися
SFX \ нутися нувшися нутися ###
SFX \ утися уся нутися
SFX \ утися усь нутися
SFX \ утися ешся нутися
SFX \ утися еться нутися
SFX \ утися емося нутися
SFX \ утися емось нутися
SFX \ утися емся нутися
SFX \ утися етеся нутися
SFX \ утися етесь нутися
SFX \ утися уться нутися
SFX \ олотися елюся олотися
SFX \ олотися елюсь олотися
SFX \ олотися елешся олотися
SFX \ олотися елеться олотися
SFX \ олотися елемося олотися
SFX \ олотися елемось олотися
SFX \ олотися елемся олотися
SFX \ олотися елетеся олотися
SFX \ олотися елетесь олотися
SFX \ олотися елються олотися
SFX \ олотися елися олотися
SFX \ олотися елись олотися
SFX \ олотися елімося олотися
SFX \ олотися елімось олотися
SFX \ олотися елімся олотися
SFX \ олотися еліться олотися
SFX \ тися нься ятися
SFX \ тися ньмося ятися
SFX \ тися ньмось ятися
SFX \ тися ньтеся ятися
SFX \ тися ньтесь ятися
SFX \ ати у осати
SFX \ ати еш осати
SFX \ ати е осати
SFX \ ати емо осати
SFX \ ати ем осати
SFX \ ати ете осати
SFX \ ати уть осати
SFX \ спитися зіп'юся спитися
SFX \ спитися зіп'юсь спитися
SFX \ спитися зіп'єшся спитися
SFX \ спитися зіп'ється спитися
SFX \ спитися зіп'ємося спитися
SFX \ спитися зіп'ємось спитися
SFX \ спитися зіп'ємся спитися
SFX \ спитися зіп'єтеся спитися
SFX \ спитися зіп'єтесь спитися
SFX \ спитися зіп'ються спитися
SFX \ ітися уся вітися
SFX \ ітися усь вітися
SFX \ ітися ешся вітися
SFX \ ітися еться вітися
SFX \ ітися емося вітися
SFX \ ітися емось вітися
SFX \ ітися емся вітися
SFX \ ітися етеся вітися
SFX \ ітися етесь вітися
SFX \ ітися уться вітися
SFX \ ітися ися вітися
SFX \ ітися ись вітися
SFX \ ітися імося вітися
SFX \ ітися імось вітися
SFX \ ітися імся вітися
SFX \ ітися іться вітися
SFX \ стертися зітруся (^|[^о])стертися
SFX \ спертися зіпруся (^|[^о])спертися
SFX \ стертися зітрусь (^|[^о])стертися
SFX \ спертися зіпрусь (^|[^о])спертися
SFX \ стертися зітрешся (^|[^о])стертися
SFX \ спертися зіпрешся (^|[^о])спертися
SFX \ стертися зітреться (^|[^о])стертися
SFX \ спертися зіпреться (^|[^о])спертися
SFX \ стертися зітремося (^|[^о])стертися
SFX \ спертися зіпремося (^|[^о])спертися
SFX \ стертися зітремось (^|[^о])стертися
SFX \ спертися зіпремось (^|[^о])спертися
SFX \ стертися зітремся (^|[^о])стертися
SFX \ спертися зіпремся (^|[^о])спертися
SFX \ стертися зітретеся (^|[^о])стертися
SFX \ спертися зіпретеся (^|[^о])спертися
SFX \ стертися зітретесь (^|[^о])стертися
SFX \ спертися зіпретесь (^|[^о])спертися
SFX \ стертися зітруться (^|[^о])стертися
SFX \ спертися зіпруться (^|[^о])спертися
SFX \ стертися зітрися (^|[^о])стертися
SFX \ спертися зіприся (^|[^о])спертися
SFX \ стертися зітрись (^|[^о])стертися
SFX \ спертися зіпрись (^|[^о])спертися
SFX \ стертися зітрімося (^|[^о])стертися
SFX \ спертися зіпрімося (^|[^о])спертися
SFX \ стертися зітрімось (^|[^о])стертися
SFX \ спертися зіпрімось (^|[^о])спертися
SFX \ стертися зітрімся (^|[^о])стертися
SFX \ спертися зіпрімся (^|[^о])спертися
SFX \ стертися зітріться (^|[^о])стертися
SFX \ спертися зіпріться (^|[^о])спертися
SFX \ ати му жати
SFX \ ати меш жати
SFX \ ати ме жати
SFX \ ати мемо жати
SFX \ ати мем жати
SFX \ ати мете жати
SFX \ ати муть жати
SFX \ ати ми жати
SFX \ ати мімо жати
SFX \ ати мім жати
SFX \ ати міть жати
SFX \ тіти чу тіти
SFX \ тіти чеш тіти
SFX \ тіти че тіти
SFX \ тіти чемо тіти
SFX \ тіти чем тіти
SFX \ тіти чете тіти
SFX \ тіти чуть тіти
SFX \ нутися вся [аеєиіїоуя]нутися
SFX \ нутися всь [аеєиіїоуя]нутися
SFX \ нутися вшись [аеєиіїоуя]нутися
SFX \ нутися вшися [аеєиіїоуя]нутися ###
SFX \ литися іллюся [бвдз]литися
SFX \ литися іллюсь [бвдз]литися
SFX \ литися іллєшся [бвдз]литися
SFX \ литися іллється [бвдз]литися
SFX \ литися іллємося [бвдз]литися
SFX \ литися іллємось [бвдз]литися
SFX \ литися іллємся [бвдз]литися
SFX \ литися іллєтеся [бвдз]литися
SFX \ литися іллєтесь [бвдз]литися
SFX \ литися іллються [бвдз]литися
SFX \ ти ла [^ус]ти
SFX \ ти ло [^ус]ти
SFX \ ти ли [^ус]ти
SFX \ іти лю піти
SFX \ іти еш піти
SFX \ іти е піти
SFX \ іти емо піти
SFX \ іти ем піти
SFX \ іти ете піти
SFX \ іти лять піти
SFX \ іти у удіти
SFX \ іти еш удіти
SFX \ іти е удіти
SFX \ іти емо удіти
SFX \ іти ем удіти
SFX \ іти ете удіти
SFX \ іти уть удіти
SFX \ іти и удіти
SFX \ іти імо удіти
SFX \ іти ім удіти
SFX \ іти іть удіти
SFX \ утися ися [^аеєиіїоуюя]нутися
SFX \ утися ись [^аеєиіїоуюя]нутися
SFX \ утися імося [^аеєиіїоуюя]нутися
SFX \ утися імось [^аеєиіїоуюя]нутися
SFX \ утися імся [^аеєиіїоуюя]нутися
SFX \ утися іться [^аеєиіїоуюя]нутися
SFX \ атися муся жатися
SFX \ атися мусь жатися
SFX \ атися мешся жатися
SFX \ атися меться жатися
SFX \ атися мемося жатися
SFX \ атися мемось жатися
SFX \ атися мемся жатися
SFX \ атися метеся жатися
SFX \ атися метесь жатися
SFX \ атися муться жатися
SFX \ атися мися жатися
SFX \ атися мись жатися
SFX \ атися мімося жатися
SFX \ атися мімось жатися
SFX \ атися мімся жатися
SFX \ атися міться жатися
SFX \ тися нуся татися
SFX \ тися нусь татися
SFX \ тися нешся татися
SFX \ тися неться татися
SFX \ тися немося татися
SFX \ тися немось татися
SFX \ тися немся татися
SFX \ тися нетеся татися
SFX \ тися нетесь татися
SFX \ тися нуться татися
SFX \ тися нься татися
SFX \ тися ньмося татися
SFX \ тися ньмось татися
SFX \ тися ньтеся татися
SFX \ тися ньтесь татися
SFX \ істися ядуся істися
SFX \ істися ядусь істися
SFX \ істися ядешся істися
SFX \ істися ядеться істися
SFX \ істися ядемося істися
SFX \ істися ядемось істися
SFX \ істися ядемся істися
SFX \ істися ядетеся істися
SFX \ істися ядетесь істися
SFX \ істися ядуться істися
SFX \ стися лася істися
SFX \ стися лась істися
SFX \ стися лося істися
SFX \ стися лось істися
SFX \ стися лися істися
SFX \ стися лись істися
SFX \ стися вся істися
SFX \ стися всь істися
SFX \ стися вшись істися
SFX \ стися вшися істися ###
SFX \ істися ядься істися
SFX \ істися ядьмося істися
SFX \ істися ядьмось істися
SFX \ істися ядьтеся істися
SFX \ істися ядьтесь істися
SFX \ ти ну тати
SFX \ ти неш тати
SFX \ ти не тати
SFX \ ти немо тати
SFX \ ти нем тати
SFX \ ти нете тати
SFX \ ти нуть тати
SFX \ ти нь тати
SFX \ ти ньмо тати
SFX \ ти ньте тати
SFX \ ся сь тися
SFX \ нути ла нути
SFX \ нути ло нути
SFX \ нути ли нути
SFX \ нути нула нути
SFX \ нути нуло нути
SFX \ нути нули нути
SFX \ нути нув нути
SFX \ нути нувши нути
SFX \ ути у нути
SFX \ ути еш нути
SFX \ ути е нути
SFX \ ути емо нути
SFX \ ути ем нути
SFX \ ути ете нути
SFX \ ути уть нути
SFX \ тися нися [бгзкпх]тися
SFX \ тися нись [бгзкпх]тися
SFX \ тися німося [бгзкпх]тися
SFX \ тися німось [бгзкпх]тися
SFX \ тися німся [бгзкпх]тися
SFX \ тися ніться [бгзкпх]тися
SFX \ битися іб'юся [бдз]битися
SFX \ битися іб'юсь [бдз]битися
SFX \ битися іб'єшся [бдз]битися
SFX \ битися іб'ється [бдз]битися
SFX \ битися іб'ємося [бдз]битися
SFX \ битися іб'ємось [бдз]битися
SFX \ битися іб'ємся [бдз]битися
SFX \ битися іб'єтеся [бдз]битися
SFX \ битися іб'єтесь [бдз]битися
SFX \ битися іб'ються [бдз]битися
SFX \ тітися чуся тітися
SFX \ тітися чусь тітися
SFX \ тітися чешся тітися
SFX \ тітися четься тітися
SFX \ тітися чемося тітися
SFX \ тітися чемось тітися
SFX \ тітися чемся тітися
SFX \ тітися четеся тітися
SFX \ тітися четесь тітися
SFX \ тітися чуться тітися
SFX \ нути 0 [^аеєиіїоуя]нути
SFX \ нути ши [^аеєиіїоуя]нути
SFX \ итися 'юся (^|[^бдзс])[бвп]итися
SFX \ итися 'юсь (^|[^бдзс])[бвп]итися
SFX \ итися 'єшся (^|[^бдзс])[бвп]итися
SFX \ итися 'ється (^|[^бдзс])[бвп]итися
SFX \ итися 'ємося (^|[^бдзс])[бвп]итися
SFX \ итися 'ємось (^|[^бдзс])[бвп]итися
SFX \ итися 'ємся (^|[^бдзс])[бвп]итися
SFX \ итися 'єтеся (^|[^бдзс])[бвп]итися
SFX \ итися 'єтесь (^|[^бдзс])[бвп]итися
SFX \ итися 'ються (^|[^бдзс])[бвп]итися
SFX \ ітися люся пітися
SFX \ ітися люсь пітися
SFX \ ітися ешся пітися
SFX \ ітися еться пітися
SFX \ ітися емося пітися
SFX \ ітися емось пітися
SFX \ ітися емся пітися
SFX \ ітися етеся пітися
SFX \ ітися етесь пітися
SFX \ ітися ляться пітися
SFX \ істи яду істи
SFX \ істи ядеш істи
SFX \ істи яде істи
SFX \ істи ядемо істи
SFX \ істи ядем істи
SFX \ істи ядете істи
SFX \ істи ядуть істи
SFX \ сти ла істи
SFX \ сти ло істи
SFX \ сти ли істи
SFX \ сти в істи
SFX \ сти вши істи
SFX \ істи ядь істи
SFX \ істи ядьмо істи
SFX \ істи ядьте істи
SFX \ тися нуся [бгзкпхя]тися
SFX \ тися нусь [бгзкпхя]тися
SFX \ тися нешся [бгзкпхя]тися
SFX \ тися неться [бгзкпхя]тися
SFX \ тися немося [бгзкпхя]тися
SFX \ тися немось [бгзкпхя]тися
SFX \ тися немся [бгзкпхя]тися
SFX \ тися нетеся [бгзкпхя]тися
SFX \ тися нетесь [бгзкпхя]тися
SFX \ тися нуться [бгзкпхя]тися
SFX \ тися ться .[аеєиіїоуюя]тися
SFX \ ти й [бвлп]ити
SFX \ ти ймо [бвлп]ити
SFX \ ти йте [бвлп]ити
SFX \ ати у ссати
SFX \ ати еш ссати
SFX \ ати е ссати
SFX \ ати емо ссати
SFX \ ати ем ссати
SFX \ ати ете ссати
SFX \ ати уть ссати
SFX \ ати и ссати
SFX \ ати імо ссати
SFX \ ати ім ссати
SFX \ ати іть ссати
SFX \ пити іп'ю [бдз]пити
SFX \ пити іп'єш [бдз]пити
SFX \ пити іп'є [бдз]пити
SFX \ пити іп'ємо [бдз]пити
SFX \ пити іп'єм [бдз]пити
SFX \ пити іп'єте [бдз]пити
SFX \ пити іп'ють [бдз]пити
SFX \ тися ся [бгзкпрх]тися
SFX \ тися шись [бгзкпрх]тися
SFX \ тися шися [бгзкпрх]тися ###
SFX \ тися мся датися
SFX \ тися сися датися
SFX \ тися сись датися
SFX \ тися сться датися
SFX \ тися мося датися
SFX \ тися мось датися
SFX \ тися стеся датися
SFX \ тися стесь датися
SFX \ тися дуться датися
SFX \ тися йся датися
SFX \ тися йсь датися
SFX \ тися ймося датися
SFX \ тися ймось датися
SFX \ тися йтеся датися
SFX \ тися йтесь датися
SFX \ слатися стелюся (^|[^і])слатися
SFX \ слатися стелюсь (^|[^і])слатися
SFX \ слатися стелешся (^|[^і])слатися
SFX \ слатися стелеться (^|[^і])слатися
SFX \ слатися стелемося (^|[^і])слатися
SFX \ слатися стелемось (^|[^і])слатися
SFX \ слатися стелемся (^|[^і])слатися
SFX \ слатися стелетеся (^|[^і])слатися
SFX \ слатися стелетесь (^|[^і])слатися
SFX \ слатися стелються (^|[^і])слатися
SFX \ слатися стелися (^|[^і])слатися
SFX \ слатися стелись (^|[^і])слатися
SFX \ слатися стелімося (^|[^і])слатися
SFX \ слатися стелімось (^|[^і])слатися
SFX \ слатися стелімся (^|[^і])слатися
SFX \ слатися стеліться (^|[^і])слатися
SFX \ бити іб'ю [бдз]бити
SFX \ бити іб'єш [бдз]бити
SFX \ бити іб'є [бдз]бити
SFX \ бити іб'ємо [бдз]бити
SFX \ бити іб'єм [бдз]бити
SFX \ бити іб'єте [бдз]бити
SFX \ бити іб'ють [бдз]бити
SFX \ ти ну чити
SFX \ ти неш чити
SFX \ ти не чити
SFX \ ти немо чити
SFX \ ти нем чити
SFX \ ти нете чити
SFX \ ти нуть чити
SFX \ ти нь чити
SFX \ ти ньмо чити
SFX \ ти ньте чити
SFX \ тися вся [аеиіоя]тися
SFX \ тися всь [аеиіоя]тися
SFX \ тися вшись [аеиіоя]тися
SFX \ тися вшися [аеиіоя]тися ###
SFX \ атися уся ссатися
SFX \ атися усь ссатися
SFX \ атися ешся ссатися
SFX \ атися еться ссатися
SFX \ атися емося ссатися
SFX \ атися емось ссатися
SFX \ атися емся ссатися
SFX \ атися етеся ссатися
SFX \ атися етесь ссатися
SFX \ атися уться ссатися
SFX \ атися ися ссатися
SFX \ атися ись ссатися
SFX \ атися імося ссатися
SFX \ атися імось ссатися
SFX \ атися імся ссатися
SFX \ атися іться ссатися
SFX \ ти ну [бгзкпхя]ти
SFX \ ти неш [бгзкпхя]ти
SFX \ ти не [бгзкпхя]ти
SFX \ ти немо [бгзкпхя]ти
SFX \ ти нем [бгзкпхя]ти
SFX \ ти нете [бгзкпхя]ти
SFX \ ти нуть [бгзкпхя]ти
SFX \ тися нуся трітися
SFX \ тися нусь трітися
SFX \ тися нешся трітися
SFX \ тися неться трітися
SFX \ тися немося трітися
SFX \ тися немось трітися
SFX \ тися немся трітися
SFX \ тися нетеся трітися
SFX \ тися нетесь трітися
SFX \ тися нуться трітися
SFX \ тися нься трітися
SFX \ тися ньмося трітися
SFX \ тися ньмось трітися
SFX \ тися ньтеся трітися
SFX \ тися ньтесь трітися
SFX \ тися нуся читися
SFX \ тися нусь читися
SFX \ тися нешся читися
SFX \ тися неться читися
SFX \ тися немося читися
SFX \ тися немось читися
SFX \ тися немся читися
SFX \ тися нетеся читися
SFX \ тися нетесь читися
SFX \ тися нуться читися
SFX \ тися нься читися
SFX \ тися ньмося читися
SFX \ тися ньмось читися
SFX \ тися ньтеся читися
SFX \ тися ньтесь читися
SFX \ ти ни [бгзкпх]ти
SFX \ ти німо [бгзкпх]ти
SFX \ ти нім [бгзкпх]ти
SFX \ ти ніть [бгзкпх]ти
SFX \ ти м дати
SFX \ ти си дати
SFX \ ти сть дати
SFX \ ти мо дати
SFX \ ти сте дати
SFX \ ти дуть дати
SFX \ ти й дати
SFX \ ти ймо дати
SFX \ ти йте дати
SFX \ ти в [аеиіоя]ти
SFX \ ти вши [аеиіоя]ти
SFX \ ти 0 [бгзкпрх]ти
SFX \ ти ши [бгзкпрх]ти
SFX \ витися ів'юся [бдз]витися
SFX \ витися ів'юсь [бдз]витися
SFX \ витися ів'єшся [бдз]витися
SFX \ витися ів'ється [бдз]витися
SFX \ витися ів'ємося [бдз]витися
SFX \ витися ів'ємось [бдз]витися
SFX \ витися ів'ємся [бдз]витися
SFX \ витися ів'єтеся [бдз]витися
SFX \ витися ів'єтесь [бдз]витися
SFX \ витися ів'ються [бдз]витися
SFX \ питися іп'юся [бдз]питися
SFX \ питися іп'юсь [бдз]питися
SFX \ питися іп'єшся [бдз]питися
SFX \ питися іп'ється [бдз]питися
SFX \ питися іп'ємося [бдз]питися
SFX \ питися іп'ємось [бдз]питися
SFX \ питися іп'ємся [бдз]питися
SFX \ питися іп'єтеся [бдз]питися
SFX \ питися іп'єтесь [бдз]питися
SFX \ питися іп'ються [бдз]питися
SFX \ атися уся осатися
SFX \ атися усь осатися
SFX \ атися ешся осатися
SFX \ атися еться осатися
SFX \ атися емося осатися
SFX \ атися емось осатися
SFX \ атися емся осатися
SFX \ атися етеся осатися
SFX \ атися етесь осатися
SFX \ атися уться осатися
SFX \ стерти зітру (^|[^о])стерти
SFX \ сперти зіпру (^|[^о])сперти
SFX \ стерти зітреш (^|[^о])стерти
SFX \ сперти зіпреш (^|[^о])сперти
SFX \ стерти зітре (^|[^о])стерти
SFX \ сперти зіпре (^|[^о])сперти
SFX \ стерти зітремо (^|[^о])стерти
SFX \ сперти зіпремо (^|[^о])сперти
SFX \ стерти зітрем (^|[^о])стерти
SFX \ сперти зіпрем (^|[^о])сперти
SFX \ стерти зітрете (^|[^о])стерти
SFX \ сперти зіпрете (^|[^о])сперти
SFX \ стерти зітруть (^|[^о])стерти
SFX \ сперти зіпруть (^|[^о])сперти
SFX \ стерти зітри (^|[^о])стерти
SFX \ сперти зіпри (^|[^о])сперти
SFX \ стерти зітрімо (^|[^о])стерти
SFX \ сперти зіпрімо (^|[^о])сперти
SFX \ стерти зітрім (^|[^о])стерти
SFX \ сперти зіпрім (^|[^о])сперти
SFX \ стерти зітріть (^|[^о])стерти
SFX \ сперти зіпріть (^|[^о])сперти
SFX \ ти ну (^|[^у])діти
SFX \ ти неш (^|[^у])діти
SFX \ ти не (^|[^у])діти
SFX \ ти немо (^|[^у])діти
SFX \ ти нем (^|[^у])діти
SFX \ ти нете (^|[^у])діти
SFX \ ти нуть (^|[^у])діти
SFX \ ти нь (^|[^у])діти
SFX \ ти ньмо (^|[^у])діти
SFX \ ти ньте (^|[^у])діти
SFX \ олоти елю олоти
SFX \ олоти елеш олоти
SFX \ олоти еле олоти
SFX \ олоти елемо олоти
SFX \ олоти елем олоти
SFX \ олоти елете олоти
SFX \ олоти елють олоти
SFX \ олоти ели олоти
SFX \ олоти елімо олоти
SFX \ олоти елім олоти
SFX \ олоти еліть олоти
SFX \ ити 'ю (^|[^бдзс])[бвп]ити
SFX \ ити 'єш (^|[^бдзс])[бвп]ити
SFX \ ити 'є (^|[^бдзс])[бвп]ити
SFX \ ити 'ємо (^|[^бдзс])[бвп]ити
SFX \ ити 'єм (^|[^бдзс])[бвп]ити
SFX \ ити 'єте (^|[^бдзс])[бвп]ити
SFX \ ити 'ють (^|[^бдзс])[бвп]ити
SFX \ ти нь яти
SFX \ ти ньмо яти
SFX \ ти ньте яти
SFX \ нути в [аеєиіїоуя]нути
SFX \ нути вши [аеєиіїоуя]нути
SFX \ спити зіп'ю спити
SFX \ спити зіп'єш спити
SFX \ спити зіп'є спити
SFX \ спити зіп'ємо спити
SFX \ спити зіп'єм спити
SFX \ спити зіп'єте спити
SFX \ спити зіп'ють спити
SFX \ ути ь [аеєиіїоуюя]нути
SFX \ ути ьмо [аеєиіїоуюя]нути
SFX \ ути ьте [аеєиіїоуюя]нути
SFX \ іти у віти
SFX \ іти еш віти
SFX \ іти е віти
SFX \ іти емо віти
SFX \ іти ем віти
SFX \ іти ете віти
SFX \ іти уть віти
SFX \ іти и віти
SFX \ іти імо віти
SFX \ іти ім віти
SFX \ іти іть віти
SFX \ слати стелю (^|[^і])слати
SFX \ слати стелеш (^|[^і])слати
SFX \ слати стеле (^|[^і])слати
SFX \ слати стелемо (^|[^і])слати
SFX \ слати стелем (^|[^і])слати
SFX \ слати стелете (^|[^і])слати
SFX \ слати стелють (^|[^і])слати
SFX \ слати стели (^|[^і])слати
SFX \ слати стелімо (^|[^і])слати
SFX \ слати стелім (^|[^і])слати
SFX \ слати стеліть (^|[^і])слати
SFX \ вити ів'ю [бдз]вити
SFX \ вити ів'єш [бдз]вити
SFX \ вити ів'є [бдз]вити
SFX \ вити ів'ємо [бдз]вити
SFX \ вити ів'єм [бдз]вити
SFX \ вити ів'єте [бдз]вити
SFX \ вити ів'ють [бдз]вити
SFX \ ти ть .[аеєиіїоуюя]ти
SFX \ утися ься [аеєиіїоуюя]нутися
SFX \ утися ьмося [аеєиіїоуюя]нутися
SFX \ утися ьмось [аеєиіїоуюя]нутися
SFX \ утися ьтеся [аеєиіїоуюя]нутися
SFX \ утися ьтесь [аеєиіїоуюя]нутися
SFX \ іслати стелю іслати
SFX \ іслати стелеш іслати
SFX \ іслати стеле іслати
SFX \ іслати стелемо іслати
SFX \ іслати стелем іслати
SFX \ іслати стелете іслати
SFX \ іслати стелють іслати
SFX \ іслати стели іслати
SFX \ іслати стелімо іслати
SFX \ іслати стелім іслати
SFX \ іслати стеліть іслати
SFX \ іслатися стелюся іслатися
SFX \ іслатися стелюсь іслатися
SFX \ іслатися стелешся іслатися
SFX \ іслатися стелеться іслатися
SFX \ іслатися стелемося іслатися
SFX \ іслатися стелемось іслатися
SFX \ іслатися стелемся іслатися
SFX \ іслатися стелетеся іслатися
SFX \ іслатися стелетесь іслатися
SFX \ іслатися стелються іслатися
SFX \ іслатися стелися іслатися
SFX \ іслатися стелись іслатися
SFX \ іслатися стелімося іслатися
SFX \ іслатися стелімось іслатися
SFX \ іслатися стелімся іслатися
SFX \ іслатися стеліться іслатися
SFX \ нутися ся [^аеєиіїоуя]нутися
SFX \ нутися шись [^аеєиіїоуя]нутися
SFX \ нутися шися [^аеєиіїоуя]нутися ###
SFX \ ітися уся удітися
SFX \ ітися усь удітися
SFX \ ітися ешся удітися
SFX \ ітися еться удітися
SFX \ ітися емося удітися
SFX \ ітися емось удітися
SFX \ ітися емся удітися
SFX \ ітися етеся удітися
SFX \ ітися етесь удітися
SFX \ ітися уться удітися
SFX \ ітися ися удітися
SFX \ ітися ись удітися
SFX \ ітися імося удітися
SFX \ ітися імось удітися
SFX \ ітися імся удітися
SFX \ ітися іться удітися
SFX \ ти ну тріти
SFX \ ти неш тріти
SFX \ ти не тріти
SFX \ ти немо тріти
SFX \ ти нем тріти
SFX \ ти нете тріти
SFX \ ти нуть тріти
SFX \ ти нь тріти
SFX \ ти ньмо тріти
SFX \ ти ньте тріти
SFX \ тися нуся (^|[^у])дітися
SFX \ тися нусь (^|[^у])дітися
SFX \ тися нешся (^|[^у])дітися
SFX \ тися неться (^|[^у])дітися
SFX \ тися немося (^|[^у])дітися
SFX \ тися немось (^|[^у])дітися
SFX \ тися немся (^|[^у])дітися
SFX \ тися нетеся (^|[^у])дітися
SFX \ тися нетесь (^|[^у])дітися
SFX \ тися нуться (^|[^у])дітися
SFX \ тися нься (^|[^у])дітися
SFX \ тися ньмося (^|[^у])дітися
SFX \ тися ньмось (^|[^у])дітися
SFX \ тися ньтеся (^|[^у])дітися
SFX \ тися ньтесь (^|[^у])дітися
SFX \ тися йся [бвлп]итися
SFX \ тися йсь [бвлп]итися
SFX \ тися ймося [бвлп]итися
SFX \ тися ймось [бвлп]итися
SFX \ тися йтеся [бвлп]итися
SFX \ тися йтесь [бвлп]итися
SFX \ лити іллю [бвдз]лити
SFX \ лити іллєш [бвдз]лити
SFX \ лити іллє [бвдз]лити
SFX \ лити іллємо [бвдз]лити
SFX \ лити іллєм [бвдз]лити
SFX \ лити іллєте [бвдз]лити
SFX \ лити іллють [бвдз]лити
SFX \ іти и [пт]іти
SFX \ іти імо [пт]іти
SFX \ іти ім [пт]іти
SFX \ іти іть [пт]іти
SFX \ тися лася [^ус]тися
SFX \ тися лась [^ус]тися
SFX \ тися лося [^ус]тися
SFX \ тися лось [^ус]тися
SFX \ тися лися [^ус]тися
SFX \ тися лись [^ус]тися
SFX \ ітися ися [пт]ітися
SFX \ ітися ись [пт]ітися
SFX \ ітися імося [пт]ітися
SFX \ ітися імось [пт]ітися
SFX \ ітися імся [пт]ітися
SFX \ ітися іться [пт]ітися
SFX ] Y 13
SFX ] я ів [лрц]я
SFX ] е ів [лрц]е
SFX ] я ям [лрц]я
SFX ] е ям [лрц]е
SFX ] я ями [лрц]я
SFX ] е ями [лрц]е
SFX ] я ях [лрц]я
SFX ] е ях [лрц]е
SFX ] о а о
SFX ] о ів о
SFX ] о ам о
SFX ] о ами о
SFX ] о ах о
SFX ^ Y 347
SFX ^ хати ду хати
SFX ^ хати деш хати
SFX ^ хати де хати
SFX ^ хати демо хати
SFX ^ хати дем хати
SFX ^ хати дете хати
SFX ^ хати дуть хати
SFX ^ хати дь хати
SFX ^ хати дьмо хати
SFX ^ хати дьте хати
SFX ^ тися лася [^йіс]тися
SFX ^ тися лась [^йіс]тися
SFX ^ тися лося [^йіс]тися
SFX ^ тися лось [^йіс]тися
SFX ^ тися лися [^йіс]тися
SFX ^ тися лись [^йіс]тися
SFX ^ сти ву исти
SFX ^ сти веш исти
SFX ^ сти ве исти
SFX ^ сти вемо исти
SFX ^ сти вем исти
SFX ^ сти вете исти
SFX ^ сти вуть исти
SFX ^ сти ви исти
SFX ^ сти вімо исти
SFX ^ сти вім исти
SFX ^ сти віть исти
SFX ^ жатися іжмуся [^аор]жатися
SFX ^ жатися іжмусь [^аор]жатися
SFX ^ жатися іжмешся [^аор]жатися
SFX ^ жатися іжметься [^аор]жатися
SFX ^ жатися іжмемося [^аор]жатися
SFX ^ жатися іжмемось [^аор]жатися
SFX ^ жатися іжмемся [^аор]жатися
SFX ^ жатися іжметеся [^аор]жатися
SFX ^ жатися іжметесь [^аор]жатися
SFX ^ жатися іжмуться [^аор]жатися
SFX ^ жатися іжмися [^аор]жатися
SFX ^ жатися іжмись [^аор]жатися
SFX ^ жатися іжмімося [^аор]жатися
SFX ^ жатися іжмімось [^аор]жатися
SFX ^ жатися іжмімся [^аор]жатися
SFX ^ жатися іжміться [^аор]жатися
SFX ^ стися дуся [еая]стися
SFX ^ стися дусь [еая]стися
SFX ^ стися дешся [еая]стися
SFX ^ стися деться [еая]стися
SFX ^ стися демося [еая]стися
SFX ^ стися демось [еая]стися
SFX ^ стися демся [еая]стися
SFX ^ стися детеся [еая]стися
SFX ^ стися детесь [еая]стися
SFX ^ стися дуться [еая]стися
SFX ^ стися дися [еая]стися
SFX ^ стися дись [еая]стися
SFX ^ стися дімося [еая]стися
SFX ^ стися дімось [еая]стися
SFX ^ стися дімся [еая]стися
SFX ^ стися діться [еая]стися
SFX ^ сти м [ії]сти
SFX ^ ти и [ії]сти
SFX ^ ти ть [ії]сти
SFX ^ сти мо [ії]сти
SFX ^ ти те [ії]сти
SFX ^ сти дять [ії]сти
SFX ^ сти ж [ії]сти
SFX ^ сти жмо [ії]сти
SFX ^ сти жте [ії]сти
SFX ^ сти ду [еая]сти
SFX ^ сти деш [еая]сти
SFX ^ сти де [еая]сти
SFX ^ сти демо [еая]сти
SFX ^ сти дем [еая]сти
SFX ^ сти дете [еая]сти
SFX ^ сти дуть [еая]сти
SFX ^ сти ди [еая]сти
SFX ^ сти дімо [еая]сти
SFX ^ сти дім [еая]сти
SFX ^ сти діть [еая]сти
SFX ^ хатися дуся хатися
SFX ^ хатися дусь хатися
SFX ^ хатися дешся хатися
SFX ^ хатися деться хатися
SFX ^ хатися демося хатися
SFX ^ хатися демось хатися
SFX ^ хатися демся хатися
SFX ^ хатися детеся хатися
SFX ^ хатися детесь хатися
SFX ^ хатися дуться хатися
SFX ^ хатися дься хатися
SFX ^ хатися дьмося хатися
SFX ^ хатися дьмось хатися
SFX ^ хатися дьтеся хатися
SFX ^ хатися дьтесь хатися
SFX ^ стися вуся истися
SFX ^ стися вусь истися
SFX ^ стися вешся истися
SFX ^ стися веться истися
SFX ^ стися вемося истися
SFX ^ стися вемось истися
SFX ^ стися вемся истися
SFX ^ стися ветеся истися
SFX ^ стися ветесь истися
SFX ^ стися вуться истися
SFX ^ стися вися истися
SFX ^ стися вись истися
SFX ^ стися вімося истися
SFX ^ стися вімось истися
SFX ^ стися вімся истися
SFX ^ стися віться истися
SFX ^ ібрати оберу ібрати
SFX ^ ідрати одеру ідрати
SFX ^ іпрати оперу іпрати
SFX ^ ібрати обереш ібрати
SFX ^ ідрати одереш ідрати
SFX ^ іпрати опереш іпрати
SFX ^ ібрати обере ібрати
SFX ^ ідрати одере ідрати
SFX ^ іпрати опере іпрати
SFX ^ ібрати оберемо ібрати
SFX ^ ідрати одеремо ідрати
SFX ^ іпрати оперемо іпрати
SFX ^ ібрати оберем ібрати
SFX ^ ідрати одерем ідрати
SFX ^ іпрати оперем іпрати
SFX ^ ібрати оберете ібрати
SFX ^ ідрати одерете ідрати
SFX ^ іпрати оперете іпрати
SFX ^ ібрати оберуть ібрати
SFX ^ ідрати одеруть ідрати
SFX ^ іпрати оперуть іпрати
SFX ^ ібрати обери ібрати
SFX ^ ідрати одери ідрати
SFX ^ іпрати опери іпрати
SFX ^ ібрати оберімо ібрати
SFX ^ ідрати одерімо ідрати
SFX ^ іпрати оперімо іпрати
SFX ^ ібрати оберім ібрати
SFX ^ ідрати одерім ідрати
SFX ^ іпрати оперім іпрати
SFX ^ ібрати оберіть ібрати
SFX ^ ідрати одеріть ідрати
SFX ^ іпрати оперіть іпрати
SFX ^ ти ла [^йіс]ти
SFX ^ ти ло [^йіс]ти
SFX ^ ти ли [^йіс]ти
SFX ^ ти в [аеиоу]ти
SFX ^ ти вши [аеиоу]ти
SFX ^ стися лася стися
SFX ^ стися лась стися
SFX ^ стися лося стися
SFX ^ стися лось стися
SFX ^ стися лися стися
SFX ^ стися лись стися
SFX ^ тися дуся [йі]тися
SFX ^ тися дусь [йі]тися
SFX ^ тися дешся [йі]тися
SFX ^ тися деться [йі]тися
SFX ^ тися демося [йі]тися
SFX ^ тися демось [йі]тися
SFX ^ тися демся [йі]тися
SFX ^ тися детеся [йі]тися
SFX ^ тися детесь [йі]тися
SFX ^ тися дуться [йі]тися
SFX ^ тися шовся [йі]тися
SFX ^ тися шовсь [йі]тися
SFX ^ тися шлася [йі]тися
SFX ^ тися шлась [йі]тися
SFX ^ тися шлося [йі]тися
SFX ^ тися шлось [йі]тися
SFX ^ тися шлися [йі]тися
SFX ^ тися шлись [йі]тися
SFX ^ тися шовшись [йі]тися
SFX ^ тися шовшися [йі]тися ###
SFX ^ тися дися [йі]тися
SFX ^ тися дись [йі]тися
SFX ^ тися дімося [йі]тися
SFX ^ тися дімось [йі]тися
SFX ^ тися дімся [йі]тися
SFX ^ тися діться [йі]тися
SFX ^ естися івся естися
SFX ^ естися івсь естися
SFX ^ естися івшись естися
SFX ^ естися івшися естися ###
SFX ^ гнати жену гнати
SFX ^ гнати женеш гнати
SFX ^ гнати жене гнати
SFX ^ гнати женемо гнати
SFX ^ гнати женем гнати
SFX ^ гнати женете гнати
SFX ^ гнати женуть гнати
SFX ^ гнати жени гнати
SFX ^ гнати женімо гнати
SFX ^ гнати женім гнати
SFX ^ гнати женіть гнати
SFX ^ ести ів ести
SFX ^ ести івши ести
SFX ^ атися уся ржатися
SFX ^ атися усь ржатися
SFX ^ атися ешся ржатися
SFX ^ атися еться ржатися
SFX ^ атися емося ржатися
SFX ^ атися емось ржатися
SFX ^ атися емся ржатися
SFX ^ атися етеся ржатися
SFX ^ атися етесь ржатися
SFX ^ атися уться ржатися
SFX ^ атися ися ржатися
SFX ^ атися ись ржатися
SFX ^ атися імося ржатися
SFX ^ атися імось ржатися
SFX ^ атися імся ржатися
SFX ^ атися іться ржатися
SFX ^ ібратися оберуся ібратися
SFX ^ ідратися одеруся ідратися
SFX ^ іпратися оперуся іпратися
SFX ^ ібратися оберусь ібратися
SFX ^ ідратися одерусь ідратися
SFX ^ іпратися оперусь іпратися
SFX ^ ібратися оберешся ібратися
SFX ^ ідратися одерешся ідратися
SFX ^ іпратися оперешся іпратися
SFX ^ ібратися обереться ібратися
SFX ^ ідратися одереться ідратися
SFX ^ іпратися опереться іпратися
SFX ^ ібратися оберемося ібратися
SFX ^ ідратися одеремося ідратися
SFX ^ іпратися оперемося іпратися
SFX ^ ібратися оберемось ібратися
SFX ^ ідратися одеремось ідратися
SFX ^ іпратися оперемось іпратися
SFX ^ ібратися оберемся ібратися
SFX ^ ідратися одеремся ідратися
SFX ^ іпратися оперемся іпратися
SFX ^ ібратися оберетеся ібратися
SFX ^ ідратися одеретеся ідратися
SFX ^ іпратися оперетеся іпратися
SFX ^ ібратися оберетесь ібратися
SFX ^ ідратися одеретесь ідратися
SFX ^ іпратися оперетесь іпратися
SFX ^ ібратися оберуться ібратися
SFX ^ ідратися одеруться ідратися
SFX ^ іпратися оперуться іпратися
SFX ^ ібратися оберися ібратися
SFX ^ ідратися одерися ідратися
SFX ^ іпратися оперися іпратися
SFX ^ ібратися оберись ібратися
SFX ^ ідратися одерись ідратися
SFX ^ іпратися оперись іпратися
SFX ^ ібратися оберімося ібратися
SFX ^ ідратися одерімося ідратися
SFX ^ іпратися оперімося іпратися
SFX ^ ібратися оберімось ібратися
SFX ^ ідратися одерімось ідратися
SFX ^ іпратися оперімось іпратися
SFX ^ ібратися оберімся ібратися
SFX ^ ідратися одерімся ідратися
SFX ^ іпратися оперімся іпратися
SFX ^ ібратися оберіться ібратися
SFX ^ ідратися одеріться ідратися
SFX ^ іпратися оперіться іпратися
SFX ^ ся сь тися
SFX ^ ти ть .[аеєиіїоуюя]ти
SFX ^ сти ла сти
SFX ^ сти ло сти
SFX ^ сти ли сти
SFX ^ стися вся [^е]стися
SFX ^ стися всь [^е]стися
SFX ^ стися вшись [^е]стися
SFX ^ стися вшися [^е]стися ###
SFX ^ гнатися женуся гнатися
SFX ^ гнатися женусь гнатися
SFX ^ гнатися женешся гнатися
SFX ^ гнатися женеться гнатися
SFX ^ гнатися женемося гнатися
SFX ^ гнатися женемось гнатися
SFX ^ гнатися женемся гнатися
SFX ^ гнатися женетеся гнатися
SFX ^ гнатися женетесь гнатися
SFX ^ гнатися женуться гнатися
SFX ^ гнатися женися гнатися
SFX ^ гнатися женись гнатися
SFX ^ гнатися женімося гнатися
SFX ^ гнатися женімось гнатися
SFX ^ гнатися женімся гнатися
SFX ^ гнатися женіться гнатися
SFX ^ ати у ржати
SFX ^ ати еш ржати
SFX ^ ати е ржати
SFX ^ ати емо ржати
SFX ^ ати ем ржати
SFX ^ ати ете ржати
SFX ^ ати уть ржати
SFX ^ ати и ржати
SFX ^ ати імо ржати
SFX ^ ати ім ржати
SFX ^ ати іть ржати
SFX ^ сти в [^е]сти
SFX ^ сти вши [^е]сти
SFX ^ тися ться .[аеєиіїоуюя]тися
SFX ^ тися вся [аеиоу]тися
SFX ^ тися всь [аеиоу]тися
SFX ^ тися вшись [аеиоу]тися
SFX ^ тися вшися [аеиоу]тися ###
SFX ^ жати іжму [^аор]жати
SFX ^ жати іжмеш [^аор]жати
SFX ^ жати іжме [^аор]жати
SFX ^ жати іжмемо [^аор]жати
SFX ^ жати іжмем [^аор]жати
SFX ^ жати іжмете [^аор]жати
SFX ^ жати іжмуть [^аор]жати
SFX ^ жати іжми [^аор]жати
SFX ^ жати іжмімо [^аор]жати
SFX ^ жати іжмім [^аор]жати
SFX ^ жати іжміть [^аор]жати
SFX ^ ти 0 впти
SFX ^ тися ся вптися
SFX ^ ти ду [йі]ти
SFX ^ ти деш [йі]ти
SFX ^ ти де [йі]ти
SFX ^ ти демо [йі]ти
SFX ^ ти дем [йі]ти
SFX ^ ти дете [йі]ти
SFX ^ ти дуть [йі]ти
SFX ^ ти шов [йі]ти
SFX ^ ти шла [йі]ти
SFX ^ ти шло [йі]ти
SFX ^ ти шли [йі]ти
SFX ^ ти шовши [йі]ти
SFX ^ ти ди [йі]ти
SFX ^ ти дімо [йі]ти
SFX ^ ти дім [йі]ти
SFX ^ ти діть [йі]ти
SFX ^ стися мся [ії]стися
SFX ^ тися ися [ії]стися
SFX ^ тися ись [ії]стися
SFX ^ тися ться [ії]стися
SFX ^ стися мося [ії]стися
SFX ^ стися мось [ії]стися
SFX ^ тися теся [ії]стися
SFX ^ тися тесь [ії]стися
SFX ^ стися дяться [ії]стися
SFX ^ стися жся [ії]стися
SFX ^ стися жмося [ії]стися
SFX ^ стися жмось [ії]стися
SFX ^ стися жтеся [ії]стися
SFX ^ стися жтесь [ії]стися
SFX _ Y 175
SFX _ впити увіп'ю впити
SFX _ упити увіп'ю упити
SFX _ впити увіп'єш впити
SFX _ упити увіп'єш упити
SFX _ впити увіп'є впити
SFX _ упити увіп'є упити
SFX _ впити увіп'ємо впити
SFX _ упити увіп'ємо упити
SFX _ впити увіп'єм впити
SFX _ упити увіп'єм упити
SFX _ впити увіп'єте впити
SFX _ упити увіп'єте упити
SFX _ впити увіп'ють впити
SFX _ упити увіп'ють упити
SFX _ ти ть .[аеєиіїоуюя]ти
SFX _ сти ла сти
SFX _ сти ло сти
SFX _ сти ли сти
SFX _ сти в сти
SFX _ сти вши сти
SFX _ жатися іжнуся бжатися
SFX _ жатися іжнусь бжатися
SFX _ жатися іжнешся бжатися
SFX _ жатися іжнеться бжатися
SFX _ жатися іжнемося бжатися
SFX _ жатися іжнемось бжатися
SFX _ жатися іжнемся бжатися
SFX _ жатися іжнетеся бжатися
SFX _ жатися іжнетесь бжатися
SFX _ жатися іжнуться бжатися
SFX _ жатися іжнися бжатися
SFX _ жатися іжнись бжатися
SFX _ жатися іжнімося бжатися
SFX _ жатися іжнімось бжатися
SFX _ жатися іжнімся бжатися
SFX _ жатися іжніться бжатися
SFX _ ти вши жати
SFX _ жати іжну бжати
SFX _ жати іжнеш бжати
SFX _ жати іжне бжати
SFX _ жати іжнемо бжати
SFX _ жати іжнем бжати
SFX _ жати іжнете бжати
SFX _ жати іжнуть бжати
SFX _ жати іжни бжати
SFX _ жати іжнімо бжати
SFX _ жати іжнім бжати
SFX _ жати іжніть бжати
SFX _ ікласти кладу ікласти
SFX _ ікрасти краду ікрасти
SFX _ ікласти кладеш ікласти
SFX _ ікрасти крадеш ікрасти
SFX _ ікласти кладе ікласти
SFX _ ікрасти краде ікрасти
SFX _ ікласти кладемо ікласти
SFX _ ікрасти крадемо ікрасти
SFX _ ікласти кладем ікласти
SFX _ ікрасти крадем ікрасти
SFX _ ікласти кладете ікласти
SFX _ ікрасти крадете ікрасти
SFX _ ікласти кладуть ікласти
SFX _ ікрасти крадуть ікрасти
SFX _ ікласти клади ікласти
SFX _ ікрасти кради ікрасти
SFX _ ікласти кладімо ікласти
SFX _ ікрасти крадімо ікрасти
SFX _ ікласти кладім ікласти
SFX _ ікрасти крадім ікрасти
SFX _ ікласти кладіть ікласти
SFX _ ікрасти крадіть ікрасти
SFX _ ікластися кладуся ікластися
SFX _ ікрастися крадуся ікрастися
SFX _ ікластися кладусь ікластися
SFX _ ікрастися крадусь ікрастися
SFX _ ікластися кладешся ікластися
SFX _ ікрастися крадешся ікрастися
SFX _ ікластися кладеться ікластися
SFX _ ікрастися крадеться ікрастися
SFX _ ікластися кладемося ікластися
SFX _ ікрастися крадемося ікрастися
SFX _ ікластися кладемось ікластися
SFX _ ікрастися крадемось ікрастися
SFX _ ікластися кладемся ікластися
SFX _ ікрастися крадемся ікрастися
SFX _ ікластися кладетеся ікластися
SFX _ ікрастися крадетеся ікрастися
SFX _ ікластися кладетесь ікластися
SFX _ ікрастися крадетесь ікрастися
SFX _ ікластися кладуться ікластися
SFX _ ікрастися крадуться ікрастися
SFX _ ікластися кладися ікластися
SFX _ ікрастися крадися ікрастися
SFX _ ікластися кладись ікластися
SFX _ ікрастися крадись ікрастися
SFX _ ікластися кладімося ікластися
SFX _ ікрастися крадімося ікрастися
SFX _ ікластися кладімось ікластися
SFX _ ікрастися крадімось ікрастися
SFX _ ікластися кладімся ікластися
SFX _ ікрастися крадімся ікрастися
SFX _ ікластися кладіться ікластися
SFX _ ікрастися крадіться ікрастися
SFX _ атися нуся (^|[^б])жатися
SFX _ атися нусь (^|[^б])жатися
SFX _ атися нешся (^|[^б])жатися
SFX _ атися неться (^|[^б])жатися
SFX _ атися немося (^|[^б])жатися
SFX _ атися немось (^|[^б])жатися
SFX _ атися немся (^|[^б])жатися
SFX _ атися нетеся (^|[^б])жатися
SFX _ атися нетесь (^|[^б])жатися
SFX _ атися нуться (^|[^б])жатися
SFX _ атися нися (^|[^б])жатися
SFX _ атися нись (^|[^б])жатися
SFX _ атися німося (^|[^б])жатися
SFX _ атися німось (^|[^б])жатися
SFX _ атися німся (^|[^б])жатися
SFX _ атися ніться (^|[^б])жатися
SFX _ тися ться .[аеєиіїоуюя]тися
SFX _ тися вшись жатися
SFX _ тися вшися жатися ###
SFX _ стися лася стися
SFX _ стися лась стися
SFX _ стися лося стися
SFX _ стися лось стися
SFX _ стися лися стися
SFX _ стися лись стися
SFX _ стися вся стися
SFX _ стися всь стися
SFX _ стися вшись стися
SFX _ стися вшися стися ###
SFX _ ти ла ати
SFX _ ти ло ати
SFX _ ти ли ати
SFX _ ти в ати
SFX _ тися лася атися
SFX _ тися лась атися
SFX _ тися лося атися
SFX _ тися лось атися
SFX _ тися лися атися
SFX _ тися лись атися
SFX _ тися вся атися
SFX _ тися всь атися
SFX _ ати ну (^|[^б])жати
SFX _ ати неш (^|[^б])жати
SFX _ ати не (^|[^б])жати
SFX _ ати немо (^|[^б])жати
SFX _ ати нем (^|[^б])жати
SFX _ ати нете (^|[^б])жати
SFX _ ати нуть (^|[^б])жати
SFX _ ати ни (^|[^б])жати
SFX _ ати німо (^|[^б])жати
SFX _ ати нім (^|[^б])жати
SFX _ ати ніть (^|[^б])жати
SFX _ ся сь тися
SFX _ впитися увіп'юся впитися
SFX _ упитися увіп'юся упитися
SFX _ впитися увіп'юсь впитися
SFX _ упитися увіп'юсь упитися
SFX _ впитися увіп'єшся впитися
SFX _ упитися увіп'єшся упитися
SFX _ впитися увіп'ється впитися
SFX _ упитися увіп'ється упитися
SFX _ впитися увіп'ємося впитися
SFX _ упитися увіп'ємося упитися
SFX _ впитися увіп'ємось впитися
SFX _ упитися увіп'ємось упитися
SFX _ впитися увіп'ємся впитися
SFX _ упитися увіп'ємся упитися
SFX _ впитися увіп'єтеся впитися
SFX _ упитися увіп'єтеся упитися
SFX _ впитися увіп'єтесь впитися
SFX _ упитися увіп'єтесь упитися
SFX _ впитися увіп'ються впитися
SFX _ упитися увіп'ються упитися
SFX ` Y 20
SFX ` а і а
SFX ` а их а
SFX ` а им а
SFX ` а ими а
SFX ` ий им ий
SFX ` ий і ий
SFX ` ий их ий
SFX ` ий ими ий
SFX ` й 0 [ії]й
SFX ` й х [ії]й
SFX ` й м [ії]й
SFX ` й ми [ії]й
SFX ` е і е
SFX ` е их е
SFX ` е им е
SFX ` е ими е
SFX ` я ї я
SFX ` я их я
SFX ` я им я
SFX ` я ими я
SFX a Y 32
SFX a ей 'я ей
SFX a ев ва ев
SFX a ек ка ек
SFX a ел ла ел
SFX a ем ма ем
SFX a ен на ен
SFX a ер ра ер
SFX a ес са ес
SFX a ет та ет
SFX a ов ва ов
SFX a ок ка ок
SFX a ол ла ол
SFX a ом ма ом
SFX a он на он
SFX a ор ра ор
SFX a ос са ос
SFX a от та от
SFX a ень ьня лень
SFX a ець ьця лець
SFX a єць йця єць
SFX a іль ля [^л]іль
SFX a інь ня [^л]інь
SFX a іть тя [^л]іть
SFX a іць ця [^л]іць
SFX a ель ля [^л]ель
SFX a ень ня [^л]ень
SFX a еть тя [^л]еть
SFX a ець ця [^л]ець
SFX a оль ля [^л]оль
SFX a онь ня [^л]онь
SFX a оть тя [^л]оть
SFX a оць ця [^л]оць
SFX b Y 2
SFX b 'я 'ю м'я
SFX b 'я 'ї м'я
SFX c Y 7
SFX c о а сько
SFX c о ів сько
SFX c о а ло
SFX c о 0 ло
SFX c о ам о
SFX c о ами о
SFX c о ах о
SFX d Y 1
SFX d ївці євець ївці
SFX e Y 160
SFX e ей 'ї ей
SFX e ей 'їв ей
SFX e ей 'ям ей
SFX e ей 'ями ей
SFX e ей 'ях ей
SFX e іль лі [^л]іль
SFX e інь ні [^л]інь
SFX e іть ті [^л]іть
SFX e іць ці [^л]іць
SFX e оль лі [^л]оль
SFX e онь ні [^л]онь
SFX e оть ті [^л]оть
SFX e оць ці [^л]оць
SFX e ель лі [^л]ель
SFX e ень ні [^л]ень
SFX e еть ті [^л]еть
SFX e ець ці [^л]ець
SFX e іль лів [^л]іль
SFX e інь нів [^л]інь
SFX e іть тів [^л]іть
SFX e іць ців [^л]іць
SFX e оль лів [^л]оль
SFX e онь нів [^л]онь
SFX e оть тів [^л]оть
SFX e оць ців [^л]оць
SFX e ель лів [^л]ель
SFX e ень нів [^л]ень
SFX e еть тів [^л]еть
SFX e ець ців [^л]ець
SFX e іль лям [^л]іль
SFX e інь ням [^л]інь
SFX e іть тям [^л]іть
SFX e іць цям [^л]іць
SFX e оль лям [^л]оль
SFX e онь ням [^л]онь
SFX e оть тям [^л]оть
SFX e оць цям [^л]оць
SFX e ель лям [^л]ель
SFX e ень ням [^л]ень
SFX e еть тям [^л]еть
SFX e ець цям [^л]ець
SFX e іль лями [^л]іль
SFX e інь нями [^л]інь
SFX e іть тями [^л]іть
SFX e іць цями [^л]іць
SFX e оль лями [^л]оль
SFX e онь нями [^л]онь
SFX e оть тями [^л]оть
SFX e оць цями [^л]оць
SFX e ель лями [^л]ель
SFX e ень нями [^л]ень
SFX e еть тями [^л]еть
SFX e ець цями [^л]ець
SFX e іль лях [^л]іль
SFX e інь нях [^л]інь
SFX e іть тях [^л]іть
SFX e іць цях [^л]іць
SFX e оль лях [^л]оль
SFX e онь нях [^л]онь
SFX e оть тях [^л]оть
SFX e оць цях [^л]оць
SFX e ель лях [^л]ель
SFX e ень нях [^л]ень
SFX e еть тях [^л]еть
SFX e ець цях [^л]ець
SFX e ев ви ев
SFX e ек ки ек
SFX e ел ли ел
SFX e ем ми ем
SFX e ен ни ен
SFX e ер ри ер
SFX e ес си ес
SFX e ет ти ет
SFX e ов ви ов
SFX e ок ки ок
SFX e ол ли ол
SFX e ом ми ом
SFX e он ни он
SFX e ор ри ор
SFX e ос си ос
SFX e от ти от
SFX e ев вів ев
SFX e ек ків ек
SFX e ел лів ел
SFX e ем мів ем
SFX e ен нів ен
SFX e ер рів ер
SFX e ес сів ес
SFX e ет тів ет
SFX e ов вів ов
SFX e ок ків ок
SFX e ол лів ол
SFX e ом мів ом
SFX e он нів он
SFX e ор рів ор
SFX e ос сів ос
SFX e от тів от
SFX e ев вам ев
SFX e ек кам ек
SFX e ел лам ел
SFX e ем мам ем
SFX e ен нам ен
SFX e ер рам ер
SFX e ес сам ес
SFX e ет там ет
SFX e ов вам ов
SFX e ок кам ок
SFX e ол лам ол
SFX e ом мам ом
SFX e он нам он
SFX e ор рам ор
SFX e ос сам ос
SFX e от там от
SFX e ев вами ев
SFX e ек ками ек
SFX e ел лами ел
SFX e ем мами ем
SFX e ен нами ен
SFX e ер рами ер
SFX e ес сами ес
SFX e ет тами ет
SFX e ов вами ов
SFX e ок ками ок
SFX e ол лами ол
SFX e ом мами ом
SFX e он нами он
SFX e ор рами ор
SFX e ос сами ос
SFX e от тами от
SFX e ев вах ев
SFX e ек ках ек
SFX e ел лах ел
SFX e ем мах ем
SFX e ен нах ен
SFX e ер рах ер
SFX e ес сах ес
SFX e ет тах ет
SFX e ов вах ов
SFX e ок ках ок
SFX e ол лах ол
SFX e ом мах ом
SFX e он нах он
SFX e ор рах ор
SFX e ос сах ос
SFX e от тах от
SFX e ень ьні лень
SFX e ець ьці лець
SFX e ень ьнів лень
SFX e ець ьців лець
SFX e ень ьням лень
SFX e ець ьцям лець
SFX e ень ьнями лень
SFX e ець ьцями лець
SFX e ень ьнях лень
SFX e ець ьцях лець
SFX e єць йці єць
SFX e єць йців єць
SFX e єць йцям єць
SFX e єць йцями єць
SFX e єць йцях єць
SFX f Y 17
SFX f ев ве ев
SFX f ел ле ел
SFX f ем ме ем
SFX f ен не ен
SFX f ер ре ер
SFX f ес се ес
SFX f ет те ет
SFX f ов ве ов
SFX f ол ле ол
SFX f ом ме ом
SFX f он не он
SFX f ор ре ор
SFX f ос се ос
SFX f от те от
SFX f ець че [^л]ець
SFX f ок че ок
SFX f ець ьче лець
SFX g Y 5
SFX g е і ще
SFX g е 0 ще
SFX g е ам ще
SFX g е ами ще
SFX g е ах ще
SFX h Y 10
SFX h ий а ий
SFX h ий ої ий
SFX h ий ій ий
SFX h ий у ий
SFX h ий ою ий
SFX h ій я ій
SFX h ій ьої ій
SFX h ій ій ій
SFX h ій ю ій
SFX h ій ьою ій
SFX i Y 5
SFX i я є ['ьіІйеиаоу]я
SFX i а е [жчшщ]а
SFX i а о [^жчшщ]а
SFX i я е [дзлнртсц]я
SFX i А О ГА
SFX j Y 123
SFX j їй його їй
SFX j їй йому їй
SFX j їй їм їй
SFX j їй я їй
SFX j їй йої їй
SFX j їй ю їй
SFX j їй йою їй
SFX j їй є їй
SFX j ій ього [^жкчшщ]ій
SFX j ій ьому [^жкчшщ]ій
SFX j ій ім [^жкчшщ]ій
SFX j ій я [^жкчшщ]ій
SFX j ій ьої [^жкчшщ]ій
SFX j ій ю [^жкчшщ]ій
SFX j ій ьою [^жкчшщ]ій
SFX j ій є [^жкчшщ]ій
SFX j ій ого [жкчшщ]ій
SFX j ій ому [жкчшщ]ій
SFX j ій ім [жкчшщ]ій
SFX j ій а [жкчшщ]ій
SFX j ій ої [жкчшщ]ій
SFX j ій у [жкчшщ]ій
SFX j ій ою [жкчшщ]ій
SFX j ій е [жкчшщ]ій
SFX j 'є його 'є
SFX j 'є йому 'є
SFX j є їм 'є
SFX j я ьої я
SFX j я ій я
SFX j я ю я
SFX j я ьою я
SFX j я і я
SFX j я ім я
SFX j я іх я
SFX j я іми я
SFX j а ої а
SFX j а ій а
SFX j а у а
SFX j а ою а
SFX j а і а
SFX j а им а
SFX j а их а
SFX j а ими а
SFX j й 0 [ії]й
SFX j й х [ії]й
SFX j й ми [ії]й
SFX j е ого е
SFX j е ому е
SFX j е им е
SFX j е ім е
SFX j є ього [^']є
SFX j є ьому [^']є
SFX j є ім [^']є
SFX j і их і
SFX j і им і
SFX j і ими і
SFX j ийсь огось ийсь
SFX j ийсь омусь ийсь
SFX j ийсь имсь ийсь
SFX j ийсь имось ийсь
SFX j ийсь імсь ийсь
SFX j ийсь ась ийсь
SFX j ийсь оїсь ийсь
SFX j ийсь ійсь ийсь
SFX j ийсь усь ийсь
SFX j ийсь оюсь ийсь
SFX j ийсь есь ийсь
SFX j ийсь ісь ийсь
SFX j ийсь ихсь ийсь
SFX j ийсь ихось ийсь
SFX j ийсь имись ийсь
SFX j 0 ого [іїи]н
SFX j 0 ому [іїи]н
SFX j 0 им [іїи]н
SFX j 0 ім [іїи]н
SFX j 0 а [іїи]н
SFX j 0 ої [іїи]н
SFX j 0 ій [іїи]н
SFX j 0 у [іїи]н
SFX j 0 ою [іїи]н
SFX j 0 е [іїи]н
SFX j 0 і [іїи]н
SFX j 0 их [іїи]н
SFX j 0 ими [іїи]н
SFX j ів ового [^жчшщ]ів
SFX j ів овому [^жчшщ]ів
SFX j ів овим [^жчшщ]ів
SFX j ів овім [^жчшщ]ів
SFX j ів ова [^жчшщ]ів
SFX j ів ової [^жчшщ]ів
SFX j ів овій [^жчшщ]ів
SFX j ів ову [^жчшщ]ів
SFX j ів овою [^жчшщ]ів
SFX j ів ове [^жчшщ]ів
SFX j ів ові [^жчшщ]ів
SFX j ів ових [^жчшщ]ів
SFX j ів овими [^жчшщ]ів
SFX j ий ого ий
SFX j ий ому ий
SFX j ий им ий
SFX j ий ім ий
SFX j ий а ий
SFX j ий ої ий
SFX j ий ій ий
SFX j ий у ий
SFX j ий ою ий
SFX j ий е ий
SFX j ий і ий
SFX j ий их ий
SFX j ий ими ий
SFX j їв євого їв
SFX j їв євому їв
SFX j їв євим їв
SFX j їв євім їв
SFX j їв єва їв
SFX j їв євої їв
SFX j їв євій їв
SFX j їв єву їв
SFX j їв євою їв
SFX j їв єве їв
SFX j їв єві їв
SFX j їв євих їв
SFX j їв євими їв
SFX k Y 4
SFX k 0 0 р
SFX k ідь еде ідь
SFX k іль еле іль
SFX k інь ене інь
SFX l Y 2
SFX l яти я ..яти
SFX l ати а ..ати
SFX m Y 1
SFX m а о [жчшщ]а
SFX n Y 2
SFX n ти то [^с]ти
SFX n сти то сти
SFX o Y 32
SFX o іч очей [мн]іч
SFX o іч очам [мн]іч
SFX o іч очами [мн]іч
SFX o іч очах [мн]іч
SFX o ь ей [^їі]сть
SFX o ь ям [^їі]сть
SFX o ь ями [^їі]сть
SFX o ь ях [^їі]сть
SFX o іш ошів іш
SFX o іш ошам іш
SFX o іш ошами іш
SFX o іш ошах іш
SFX o іль олей іль
SFX o іль олям іль
SFX o іль олями іль
SFX o іль олях іль
SFX o іч ечей [^нм]іч
SFX o іч ечам [^нм]іч
SFX o іч ечами [^нм]іч
SFX o іч ечах [^нм]іч
SFX o ість остей ість
SFX o ість остям ість
SFX o ість остями ість
SFX o ість остях ість
SFX o їсть йостей їсть
SFX o їсть йостям їсть
SFX o їсть йостями їсть
SFX o їсть йостях їсть
SFX o ідь одей ідь
SFX o ідь одям ідь
SFX o ідь одями ідь
SFX o ідь одях ідь
SFX p Y 20
SFX p а 0 а
SFX p и 0 и
SFX p а ам а
SFX p и ам и
SFX p а ами а
SFX p и ами и
SFX p а ах а
SFX p и ах и
SFX p і ь [лнцс]і
SFX p і ям [лнцс]і
SFX p і ями [лнцс]і
SFX p і ях [лнцс]і
SFX p ї й ї
SFX p ї ям ї
SFX p ї ями ї
SFX p ї ях ї
SFX p і 0 [^лнцс]і
SFX p і ам [^лнцс]і
SFX p і ами [^лнцс]і
SFX p і ах [^лнцс]і
SFX q Y 56
SFX q и ям [аеєиіїоуюя][днстр]и
SFX q и ях [аеєиіїоуюя][днстр]и
SFX q і ями [лзнцт]і
SFX q ьця ець ьця
SFX q і ами [^злнрцшт]і
SFX q и ами [^аеєиіїоуюя][днст]и
SFX q ови ів ови
SFX q оги іг оги
SFX q оси іс оси
SFX q ори ір ори
SFX q ури урей ури
SFX q уси усей уси
SFX q і ей [оі]лі
SFX q і има ші
SFX q оші ішми ші
SFX q я ям я
SFX q я ями я
SFX q я ях я
SFX q ни ен [^аеєиіїоуюя][днстр]и
SFX q и ам [^аеєиіїоуюя][днстр]и
SFX q и ах [^аеєиіїоуюя][днстр]и
SFX q ці ець [пвр]ці
SFX q на ен на
SFX q і ам [^злнрцт]і
SFX q і ах [^злнрцт]і
SFX q і ей [аяеєиії]рі
SFX q і ь и[нц]і
SFX q и ьми [аеєиіїоуюя][днст]и
SFX q і ей [чшщт]і
SFX q ьні ень льні
SFX q ця ець [^ь]ця
SFX q и ей [аеєиіїоуюя][днт]и
SFX q і ми ері
SFX q і има ері
SFX q ка ок ка
SFX q ки ок ки
SFX q лі ель [бв]лі
SFX q і ями [^е]рі
SFX q ви ов [^о]ви
SFX q ра ер ра
SFX q а ам а
SFX q а ами а
SFX q а ах а
SFX q лі ел [^вбіо]лі
SFX q ла ел [^вбіо]ла
SFX q и ми ри
SFX q и ам [вгк]и
SFX q и ами [вгк]и
SFX q и ах [вгк]и
SFX q і ей ані
SFX q і ьми ані
SFX q я й ія
SFX q і ям [лзнцрт]і
SFX q і ях [лзнцрт]і
SFX q ота іт ота
SFX q ні ень [бвд]ні
SFX r Y 23
SFX r а ів а
SFX r и ів и
SFX r а ам а
SFX r и ам и
SFX r а ами а
SFX r и ами и
SFX r а ах а
SFX r и ах и
SFX r і ів і
SFX r ї їв ї
SFX r ї ям ї
SFX r ї ями ї
SFX r ї ях ї
SFX r і ам [^злнрстц]і
SFX r і ами [^злнрстц]і
SFX r і ах [^злнрстц]і
SFX r і ям [злнрстц]і
SFX r і ями [злнрстц]і
SFX r і ях [злнрстц]і
SFX r я ів я
SFX r я ям я
SFX r я ями я
SFX r я ях я
SFX s Y 20
SFX s хто кого хто
SFX s хто кому хто
SFX s хто ким хто
SFX s хто кім хто
SFX s щось чогось щось
SFX s щось чомусь щось
SFX s щось чимсь щось
SFX s щось чимось щось
SFX s щось чімсь щось
SFX s щось чімось щось
SFX s що чого що
SFX s що чому що
SFX s що чим що
SFX s що чім що
SFX s хтось когось хтось
SFX s хтось комусь хтось
SFX s хтось кимсь хтось
SFX s хтось кимось хтось
SFX s хтось кімсь хтось
SFX s хтось кімось хтось
SFX t Y 2
SFX t е еві е
SFX t о ові о
SFX u Y 4
SFX u ґ зі ґ
SFX u г зі г
SFX u х сі х
SFX u к ці к
SFX v Y 21
SFX v а ую а
SFX v а ії а
SFX v а іїх а
SFX v їй яя їй
SFX v їй юю їй
SFX v їй єє їй
SFX v ій яя ій
SFX v ій юю ій
SFX v ій єє ій
SFX v й ї [ії]й
SFX v ийсь аясь ийсь
SFX v ийсь уюсь ийсь
SFX v ийсь еєсь ийсь
SFX v ийсь іїсь ийсь
SFX v ий ая ий
SFX v ий ую ий
SFX v ий еє ий
SFX v ий ії ий
SFX v я юю я
SFX v я ії я
SFX v я іїх я
SFX w Y 135
SFX w хати шучи хати
SFX w ватися ючись [ауюя]ватися
SFX w ватися ючися [ауюя]ватися ###
SFX w рати еручи [бдпс]рати
SFX w затися жучись затися
SFX w затися жучися затися ###
SFX w утися учись нутися
SFX w утися учися нутися ###
SFX w ити ячи [^о]зити
SFX w сти ючи исти
SFX w ятися ючись [аяіе]ятися
SFX w ятися ючися [аяіе]ятися ###
SFX w тися тучись остися
SFX w тися тучися остися ###
SFX w итися ачись [жчшщ]итися
SFX w итися ачися [жчшщ]итися ###
SFX w атися учись [рз]ватися
SFX w атися учися [рз]ватися ###
SFX w итися ячись [^о]зитися
SFX w итися ячися [^о]зитися ###
SFX w титися чучись [^с]титися
SFX w титися чучися [^с]титися ###
SFX w стися ючись истися
SFX w стися ючися истися ###
SFX w атися ачись [днжщ]атися
SFX w атися ачися [днжщ]атися ###
SFX w ти дучи бути
SFX w ктися чучись ктися
SFX w ктися чучися ктися ###
SFX w ити ячи тити
SFX w ертися ручись [^дж]ертися
SFX w ертися ручися [^дж]ертися ###
SFX w тися дучись бутися
SFX w тися дучися бутися ###
SFX w їтися ячись їтися
SFX w їтися ячися їтися ###
SFX w іти ячи діти
SFX w ути учи нути
SFX w ати ючи орати
SFX w катися чучись [^с]катися
SFX w катися чучися [^с]катися ###
SFX w скатися щучись скатися
SFX w скатися щучися скатися ###
SFX w ртися ручись [дж]ертися
SFX w ртися ручися [дж]ертися ###
SFX w ати учи [рз]вати
SFX w ерти ручи [^дж]ерти
SFX w здитися жджучись здитися
SFX w здитися жджучися здитися ###
SFX w стися нучись лястися
SFX w стися нучися лястися ###
SFX w здити жджучи здити
SFX w іти ачи [шж]іти
SFX w ити ячи [лснр]ити
SFX w зати жучи зати
SFX w кати чучи [^с]кати
SFX w ясти енучи клясти
SFX w атися ачись [^ао]чатися
SFX w атися ачися [^ао]чатися ###
SFX w ітися лячись [бвмпф]ітися
SFX w ітися лячися [бвмпф]ітися ###
SFX w сатися шучись сатися
SFX w сатися шучися сатися ###
SFX w ітися ячись дітися
SFX w ітися ячися дітися ###
SFX w яти ячи [о]яти
SFX w тися учись [збвп]тися
SFX w тися учися [збвп]тися ###
SFX w тати чучи [^с]тати
SFX w скати щучи скати
SFX w ити ячи дити
SFX w гти жучи [еоиія]гти
SFX w ти тучи ости
SFX w іти лячи [бвмпф]іти
SFX w ратися еручись [бдпс]ратися
SFX w ратися еручися [бдпс]ратися ###
SFX w стися тучись [еі]стися
SFX w стися тучися [еі]стися ###
SFX w тити чучи [^с]тити
SFX w ітися ячись [нлртс]ітися
SFX w ітися ячися [нлртс]ітися ###
SFX w хатися шучись хатися
SFX w хатися шучися хатися ###
SFX w слатися шлючись слатися
SFX w слатися шлючися слатися ###
SFX w ати ачи [днжщ]ати
SFX w стати щучи стати
SFX w итися ячись [лснр]итися
SFX w итися ячися [лснр]итися ###
SFX w ити ячи озити
SFX w атися ючись оратися
SFX w атися ючися оратися ###
SFX w ати лючи [^с]пати
SFX w іти ячи [нлртс]іти
SFX w итися ячись озитися
SFX w итися ячися озитися ###
SFX w їти ячи їти
SFX w рти ручи [дж]ерти
SFX w ятися ячись [о]ятися
SFX w ятися ячися [о]ятися ###
SFX w сти нучи лясти
SFX w кти чучи кти
SFX w ястися енучись клястися
SFX w ястися енучися клястися ###
SFX w ати ачи [^ао]чати
SFX w слати шлючи слати
SFX w ітися ачись [шж]ітися
SFX w ітися ачися [шж]ітися ###
SFX w оти ючи оти
SFX w отися ючись отися
SFX w отися ючися отися ###
SFX w сти тучи [еі]сти
SFX w ити лячи [бвмпф]ити
SFX w вати ючи [ауюя]вати
SFX w ти учи [збвп]ти
SFX w итися ячись титися
SFX w итися ячися титися ###
SFX w атися лючись [^с]патися
SFX w атися лючися [^с]патися ###
SFX w татися чучись [^с]татися
SFX w татися чучися [^с]татися ###
SFX w ити ачи [жчшщ]ити
SFX w статися щучись статися
SFX w статися щучися статися ###
SFX w итися лячись [бвмпф]итися
SFX w итися лячися [бвмпф]итися ###
SFX w ати лячи спати
SFX w итися ячись дитися
SFX w итися ячися дитися ###
SFX w сати шучи сати
SFX w гтися жучись [еоиія]гтися
SFX w гтися жучися [еоиія]гтися ###
SFX w яти ючи [аяіе]яти
SFX w атися лячись спатися
SFX w атися лячися спатися ###
SFX x Y 35
SFX x ій оя ій
SFX x іб оба іб
SFX x ів ова ів
SFX x ід ода ід
SFX x іг ога іг
SFX x іж ожа іж
SFX x із оза із
SFX x ік ока ік
SFX x іл ола іл
SFX x ім ома ім
SFX x ін она ін
SFX x іп опа іп
SFX x ір ора ір
SFX x іс оса іс
SFX x іт ота іт
SFX x іш оша іш
SFX x інь оня інь
SFX x іль оля іль
SFX x івд овда івд
SFX x івк овка івк
SFX x івт овта івт
SFX x івш овша івш
SFX x ізд озда ізд
SFX x ізк озка ізк
SFX x ізт озта ізт
SFX x ізш озша ізш
SFX x ірд орда ірд
SFX x ірк орка ірк
SFX x ірт орта ірт
SFX x ірш орша ірш
SFX x ісд осда ісд
SFX x іск оска іск
SFX x іст оста іст
SFX x ісш осша ісш
SFX x ість остя ість
SFX y Y 15
SFX y 0 та [^'][яа]
SFX y 0 т [^'][яа]
SFX y 0 там [^'][яа]
SFX y 0 тами [^'][яа]
SFX y 0 тах [^'][яа]
SFX y 'я ена м'я
SFX y 'я ен м'я
SFX y 'я енам м'я
SFX y 'я енами м'я
SFX y 'я енах м'я
SFX y 0 та [^м]'я
SFX y 0 т [^м]'я
SFX y 0 там [^м]'я
SFX y 0 тами [^м]'я
SFX y 0 тах [^м]'я
SFX z Y 146
SFX z ій ої ій
SFX z ій оїв ій
SFX z ій оям ій
SFX z ій оями ій
SFX z ій оях ій
SFX z іж ожі іж
SFX z іш оші іш
SFX z іб обів іб
SFX z ів овів ів
SFX z ід одів ід
SFX z іг огів іг
SFX z іж ожів іж
SFX z із озів із
SFX z ік оків ік
SFX z іл олів іл
SFX z ім омів ім
SFX z ін онів ін
SFX z іп опів іп
SFX z ір орів ір
SFX z іс осів іс
SFX z іт отів іт
SFX z іш ошів іш
SFX z іб обам іб
SFX z ів овам ів
SFX z ід одам ід
SFX z іг огам іг
SFX z іж ожам іж
SFX z із озам із
SFX z ік окам ік
SFX z іл олам іл
SFX z ім омам ім
SFX z ін онам ін
SFX z іп опам іп
SFX z ір орам ір
SFX z іс осам іс
SFX z іт отам іт
SFX z іш ошам іш
SFX z іб обами іб
SFX z ів овами ів
SFX z ід одами ід
SFX z іг огами іг
SFX z іж ожами іж
SFX z із озами із
SFX z ік оками ік
SFX z іл олами іл
SFX z ім омами ім
SFX z ін онами ін
SFX z іп опами іп
SFX z ір орами ір
SFX z іс осами іс
SFX z іт отами іт
SFX z іш ошами іш
SFX z іб обах іб
SFX z ів овах ів
SFX z ід одах ід
SFX z іг огах іг
SFX z іж ожах іж
SFX z із озах із
SFX z ік оках ік
SFX z іл олах іл
SFX z ім омах ім
SFX z ін онах ін
SFX z іп опах іп
SFX z ір орах ір
SFX z іс осах іс
SFX z іт отах іт
SFX z іш ошах іш
SFX z іль олі іль
SFX z іль олів іль
SFX z іль олям іль
SFX z іль олями іль
SFX z іль олях іль
SFX z інь оні кінь
SFX z інь оней кінь
SFX z інь оням кінь
SFX z інь онями кінь
SFX z інь іньми кінь
SFX z інь онях кінь
SFX z ізд озди ізд
SFX z ізк озки ізк
SFX z ізт озти ізт
SFX z ірд орди ірд
SFX z ірк орки ірк
SFX z ірт орти ірт
SFX z ісд осди ісд
SFX z іск оски іск
SFX z іст ости іст
SFX z ізд оздів ізд
SFX z ізк озків ізк
SFX z ізт озтів ізт
SFX z ірд ордів ірд
SFX z ірк орків ірк
SFX z ірт ортів ірт
SFX z ісд осдів ісд
SFX z іск осків іск
SFX z іст остів іст
SFX z ізд оздам ізд
SFX z ізк озкам ізк
SFX z ізт озтам ізт
SFX z ірд ордам ірд
SFX z ірк оркам ірк
SFX z ірт ортам ірт
SFX z ісд осдам ісд
SFX z іск оскам іск
SFX z іст остам іст
SFX z ізд оздами ізд
SFX z ізк озками ізк
SFX z ізт озтами ізт
SFX z ірд ордами ірд
SFX z ірк орками ірк
SFX z ірт ортами ірт
SFX z ісд осдами ісд
SFX z іск осками іск
SFX z іст остами іст
SFX z ізд оздах ізд
SFX z ізк озках ізк
SFX z ізт озтах ізт
SFX z ірд ордах ірд
SFX z ірк орках ірк
SFX z ірт ортах ірт
SFX z ісд осдах ісд
SFX z іск осках іск
SFX z іст остах іст
SFX z іб оби іб
SFX z ів ови ів
SFX z ід оди ід
SFX z іг оги іг
SFX z із ози із
SFX z ік оки ік
SFX z іл оли іл
SFX z ім оми ім
SFX z ін они ін
SFX z іп опи іп
SFX z ір ори ір
SFX z іс оси іс
SFX z іт оти іт
SFX z івш овші івш
SFX z івш овшів івш
SFX z івш овшам івш
SFX z івш овшами івш
SFX z івш овшах івш
SFX z ість ості ість
SFX z ість остей ість
SFX z ість остям ість
SFX z ість остями ість
SFX z ість остях ість
SFX { Y 7
SFX { 0 е [^аєиійоуьюякгх]
SFX { г же г
SFX { х ше х
SFX { зь же зь
SFX { к че к
SFX { ець че ець
SFX { о е о
SFX | Y 3
SFX | тися ітеся стися
SFX | тися ітесь стися
SFX | ти іте сти
SFX } Y 17
SFX } 0 му ти
SFX } 0 меш ти
SFX } 0 ме ти
SFX } 0 мемо ти
SFX } 0 мем ти
SFX } 0 мете ти
SFX } 0 муть ти
SFX } ся муся тися
SFX } ся мусь тися
SFX } ся мешся тися
SFX } ся меться тися
SFX } ся мемося тися
SFX } ся мемось тися
SFX } ся мемся тися
SFX } ся метеся тися
SFX } ся метесь тися
SFX } ся муться тися
SFX ~ Y 15
SFX ~ іб ебе іб
SFX ~ ів еве ів
SFX ~ іг еге іг
SFX ~ іж еже іж
SFX ~ іл еле іл
SFX ~ ін ене ін
SFX ~ іп епе іп
SFX ~ ір ере ір
SFX ~ іс есе іс
SFX ~ іт ете іт
SFX ~ іш еше іш
SFX ~ ідь еде ідь
SFX ~ іль еле іль
SFX ~ інь ене інь
SFX ~ їв єве їв
SFX  Y 4
SFX  і ім і
SFX  і і і
SFX  і іх і
SFX  і іми і
